# Habitat 2110

## Data

+ De bestanden '2023_Kartering2110_Kwaliteit_v2' en '2019_Kartering2110_Kwaliteit_v2.csv'  bevatten de data voor de beoordeling de LSVI indicatoren van habitattype 2110 per gekarteerde polygonen in respectievelijk 2023 en 2017.

+ De GIS-bestanden '2110Campagne_v2023.shp' en '2110Campagne_v2023.shp' bevatten de gekarteerde polygonen in respectievelijk 2023 en 2017.

De bestanden bevinden zich in deze [google drive folder](https://drive.google.com/drive/folders/1Oj-IMYIP_FajNcr1w462ImGDI0mUUWSL).

```{r}
data_path <- file.path(fileman_up("n2khab-mhq-data"), "raw/habitat_integraal")

data_2110_v2023 <- read_csv2(file.path(data_path, "2023_Kartering2110_Kwaliteit_v2.csv"))

map_2110_v2023 <- st_read(file.path(data_path, "2110Campagne_v2023.shp"), crs = 31370)

data_2110_v2017 <- read_csv2(file.path(data_path, "2019_Kartering2110_Kwaliteit_v2.csv"))

map_2110_v2017 <- st_read(file.path(data_path, "2110_najaar2017_Origineel.shp"), crs = 31370) 

map_2110_v2017 <- map_2110_v2017 %>%
  mutate(ID_2110 = 0:(nrow(map_2110_v2017) - 1)) %>% 
  filter(!ID_2110 %in% c(60, 65)) #manual correction

map_2110_v2017 <- map_2110_v2017 %>%
  mutate(ID_2110 = 0:(nrow(map_2110_v2017) - 1))

```
## LSVI 2110

```{r}
lsvi_2110 <- geefInvoervereisten(Versie = "Versie 3", Kwaliteitsniveau = 1, Habitattype = "2110") %>%
  select(Habitattype, Criterium, Indicator, Belang, Voorwaarde, Beoordeling)

belang_2110 <- lsvi_2110 %>%
  distinct(Criterium, Indicator, Belang) %>%
  select(indicator = Indicator,
         belang = Belang,
         criterium = Criterium)

belang_habt <- geefInvoervereisten(Versie = "Versie 3", Kwaliteitsniveau = 1) %>%
  distinct(Habitattype, Habitatsubtype, Criterium, Indicator, Belang, Beoordeling) %>%
  arrange(Habitatsubtype)

write_csv2(belang_habt, "../output/belang_indicatoren.csv")

overzicht_belang_zb <- belang_habt %>%
  filter(Belang == "zb") %>%
  group_by(Indicator) %>%
  summarise(n_habt = n_distinct(Habitattype),
            habitatypen = str_c(unique(Habitattype), collapse = "; ")) %>%
  ungroup() %>%
  arrange(desc(n_habt))

overzicht_belang_all <- belang_habt %>%
  group_by(Indicator) %>%
  mutate(habitattypen = str_c(unique(str_c(Habitattype, " (", Belang, ")")), collapse = "; ")) %>%
  ungroup() %>%
  group_by(Indicator, Belang, habitattypen) %>%
  summarise(n_habt = n_distinct(Habitattype)) %>%
  ungroup() %>%
  pivot_wider(names_from = Belang,
              values_from = n_habt, names_prefix = "n_habt_", values_fill = 0) %>%
  arrange(desc(n_habt_zb)) %>%
  select(indicator = Indicator, n_habt_zb, n_habt_b, habitattypen)

write_csv2(overzicht_belang_all, "../output/overzicht_belang_indicatoren.csv")
```

```{r}
belang_2110 %>%
  kable() %>%
  kable_styling()
```

## Oppervlakte binnen en buiten SBZH

```{r}

map_2110_v2023 <- map_2110_v2023 %>%
  mutate(phab = ifelse(HAB1 == "2110", pHAB1,
                       ifelse(HAB2 == "2110" & !is.na(HAB2), pHAB2, 0)))

sbzh <- read_admin_areas(dsn = "sac") %>%
  select(sac_code)

# 2023
map_2110_area_tot <- map_2110_v2023 %>%
  mutate(area_tot = round(drop_units(st_area(geometry)) * phab / 100 , 1) ) %>%
  st_drop_geometry() %>%
  select(ID_2110, area_tot)

check <- sum(map_2110_area_tot$area_tot) / 10000

map_2110_area_sbzh <- map_2110_v2023 %>%
  st_intersection(sbzh) %>%
  mutate(area_sbzh = round(drop_units(st_area(geometry)) * phab / 100 , 1)) %>%
  st_drop_geometry() %>%
  select(ID_2110, sac_code, area_sbzh)

map_2110_area_v2023 <- map_2110_area_tot %>%
  left_join(map_2110_area_sbzh, by = "ID_2110") %>%
  mutate(inside_sbzh = ifelse(is.na(area_sbzh), 0, area_sbzh),
         outside_sbzh = area_tot - inside_sbzh) %>%
  select(ID_2110, inside_sbzh, outside_sbzh) %>%
  pivot_longer(cols = c(inside_sbzh, outside_sbzh),
               names_to = "sbzh",
               values_to = "area_m2") %>%
  mutate(area_ha = area_m2/10000,
         sbzh = sbzh == "inside_sbzh") %>%
  select(-area_m2) %>%
  filter(area_ha > 0) %>%
  mutate(versie_kartering = 2023)

# 2017

map_2110_v2017 <- map_2110_v2017 %>%
  mutate(phab = ifelse(HAB1 == "2110", pHAB1,
                       ifelse(HAB2 == "2110" & !is.na(HAB2), pHAB2, 0)))

map_2110_area_tot <- map_2110_v2017 %>%
  mutate(area_tot = round(drop_units(st_area(geometry)) * phab / 100 , 1) ) %>%
  st_drop_geometry() %>%
  select(ID_2110, area_tot)

map_2110_area_sbzh <- map_2110_v2017 %>%
  st_intersection(sbzh) %>%
  mutate(area_sbzh = round(drop_units(st_area(geometry)) * phab / 100 , 1)) %>%
  st_drop_geometry() %>%
  select(ID_2110, sac_code, area_sbzh)

map_2110_area_v2017 <- map_2110_area_tot %>%
  left_join(map_2110_area_sbzh, by = "ID_2110") %>%
  mutate(inside_sbzh = ifelse(is.na(area_sbzh), 0, area_sbzh),
         outside_sbzh = area_tot - inside_sbzh) %>%
  select(ID_2110, inside_sbzh, outside_sbzh) %>%
  pivot_longer(cols = c(inside_sbzh, outside_sbzh),
               names_to = "sbzh",
               values_to = "area_m2") %>%
  mutate(area_ha = area_m2/10000,
         sbzh = sbzh == "inside_sbzh") %>%
  select(-area_m2) %>%
  filter(area_ha > 0) %>%
  mutate(versie_kartering = 2017)

map_2110_area <- map_2110_area_v2023 %>%
  bind_rows(map_2110_area_v2017)
  
```


## LSVI per gekarteerde polygoon

Berekening indicatoren:

+ recreatie:
  + gunstig: 'geen recreatie' en 'vrij intensieve recreatie'
  + ongunstig: 'zeer intensieve recreatie'
+ oppervlakte: gunstig indien oppervlakte > 100 m²
+ structuurvormende sleutelsoorten: gunstig als minstens één van de structuurvormende sluetelsoorten een bedekking heeft van F, A, CD of D
+ aanvullende sleutelsoorten: gunstig als
  + minstens 4 sleutelsoorten (aanvullend of structuurvormend)
  + totale densiteit van de aanvullende sleutelsoorten >= 5 / 100 m²


```{r}
lsvi_indicatoren_2110_v2023 <- data_2110_v2023 %>%
  mutate(versie_kartering = 2023) %>%
  mutate(recreatie = ifelse(Recrea %in% c("Vrij intensief", "Afwezig"), TRUE,
                            ifelse(Recrea == "Zeer intensief", FALSE, NA)),
         oppervlakte = opp >= 100,
         dynamiek = Dyn_CR == "OK",
         structuurvormende_sleutelsoorten = str_to_lower(Pol_elymufar) %in% c("a", "d", "cd", "f") |
                                            str_to_lower(Pol_leymuare) %in% c("a", "d", "cd", "f") |
                                            str_to_lower(Pol_honckpep) %in% c("a", "d", "cd", "f"),
         aanvullende_sleutelsoorten_dens_100m2 = (replace_na(atripgla, 0) + 
                                            replace_na(atriplit, 0) + 
                                            replace_na(`beta_v-m`, 0) + 
                                            replace_na(cakilmar, 0) + 
                                            replace_na(`salsok-k`, 0)) / opp * 100,
         aanvullende_sleutelsoorten = aanvullende_sleutelsoorten_dens_100m2 >= 5 | `Aantal sp.` >= 4) %>%
  select(versie_kartering, ID_2110, recreatie, dynamiek, oppervlakte, "structuurvormende sleutelsoorten" = structuurvormende_sleutelsoorten,
         "aanvullende sleutelsoorten" = aanvullende_sleutelsoorten) 

lsvi_indicatoren_2110_v2017 <- data_2110_v2017 %>%
  mutate(versie_kartering = 2017) %>%
  mutate(recreatie = ifelse(Recreatie %in% c("Vrij intensief", "Afwezig"), TRUE,
                            ifelse(Recreatie == "Zeer intensief", FALSE, NA)),
         oppervlakte = Area_m2 >= 100,
         structuurvormende_sleutelsoorten = ifelse(Schaal == "Talrijk", TRUE,
                           ifelse(Schaal %in% c("Geen", "Vrij talrijk"), FALSE, NA)),
         dynamiek = ifelse(is.na(Dynamiek), TRUE,
                           ifelse(Dynamiek == "Achter dijk", FALSE, NA)),
         structuurvormende_sleutelsoorten = TRUE, #onvoldoende gegevens
         aanvullende_sleutelsoorten_dens_100m2 = (replace_na(atripgla, 0) + 
                                            replace_na(atriplit, 0) + 
                                            replace_na(`beta_v-m`, 0) + 
                                            replace_na(cakilmar, 0) + 
                                            replace_na(salsokal, 0)) / Area_m2 * 100,
         aanvullende_sleutelsoorten = aanvullende_sleutelsoorten_dens_100m2 >= 5 | `Aantal spec` >= 4) %>%
  select(versie_kartering, ID_2110 = FID, recreatie, dynamiek, oppervlakte, "structuurvormende sleutelsoorten" = structuurvormende_sleutelsoorten,
         "aanvullende sleutelsoorten" = aanvullende_sleutelsoorten, opp_check = Area_m2) 

lsvi_indicatoren_2110 <- lsvi_indicatoren_2110_v2023 %>%
  bind_rows(lsvi_indicatoren_2110_v2017) %>%
  pivot_longer(cols = c("recreatie", "dynamiek", "oppervlakte", "structuurvormende sleutelsoorten", "aanvullende sleutelsoorten"), 
               names_to = "indicator", 
               values_to = "status_indicator") %>%
  left_join(belang_2110, by = "indicator") %>%
  inner_join(map_2110_area, by = c("versie_kartering", "ID_2110")) %>%
  mutate(sbzh = ifelse(is.na(sbzh), TRUE, sbzh),
         area_ha = ifelse(is.na(area_ha), opp_check/10000, area_ha))
  
check_area <- lsvi_indicatoren_2110 %>%
  filter(versie_kartering == 2017) %>%
  distinct(ID_2110, opp_check, area_ha, sbzh) %>%
  group_by(ID_2110, opp_check) %>%
  summarise(area_m2 = sum(area_ha) * 10000) %>%
  ungroup() %>%
  mutate(check = abs(opp_check - area_m2) > 2)

lsvi_globaal_2110 <- lsvi_indicatoren_2110 %>%
  group_by(versie_kartering, ID_2110, sbzh, area_ha) %>%
  summarise(n_gunstig = sum(status_indicator),
            n_ind = n_distinct(indicator),
            n_zb_ongunstig = sum(status_indicator == FALSE & belang == "zb"),
            any_ongunstig = any(status_indicator == FALSE & belang == "zb"),
            aandeel_gunstig = round(n_gunstig / n_ind * 100, 4),
            status =  (!any_ongunstig) & aandeel_gunstig > 50) %>%
  ungroup()
```

## Aandeel gunstig

```{r}
status_vl_2110 <- lsvi_globaal_2110 %>%
  mutate(habitattype = "2110") %>%
  group_by(versie_kartering, habitattype) %>%
  summarise(aandeel_gunstig = sum(area_ha * status) / sum(area_ha) * 100,
            opp_gunstig_ha = sum(area_ha * status),
            opp_ongunstig_ha = sum(area_ha * (!status))) %>%
  ungroup() %>%
  mutate(type_resultaat = "Habitattype",
         sbzh = "Binnen & Buiten")

status_sbzh_2110 <- lsvi_globaal_2110 %>%
  filter(sbzh) %>%
  mutate(habitattype = "2110") %>%
  group_by(versie_kartering, habitattype) %>%
  summarise(aandeel_gunstig = sum(area_ha * status) / sum(area_ha) * 100,
            opp_gunstig_ha = sum(area_ha * status),
            opp_ongunstig_ha = sum(area_ha * (!status))) %>%
  ungroup() %>%
  mutate(type_resultaat = "SBZH",
         sbzh = "Binnen")
  
status_habitat_2110 <- status_vl_2110 %>%
  bind_rows(status_sbzh_2110) %>%
  filter(versie_kartering == 2023) %>%
  mutate(versie = "Versie 3",
         schaal = "Vlaanderen",
         opp_onbekend_ha = 0,
         beoordeling = ifelse(aandeel_gunstig >= 75, "Goed", "Niet goed")) %>%
  select(versie, schaal, type_resultaat, habitattype, sbzh, aandeel_gunstig, beoordeling, opp_gunstig_ha, opp_ongunstig_ha, opp_onbekend_ha)

write_csv2(status_habitat_2110, "../output/status_habitat_2110.csv")

output_path <- file.path(fileman_up("n2khab-mhq-data"), "processed/lsvi_mhq/coastal_dunes/result")

status_habitat_2110 %>%
  write_vc("status_habitat_2110", root = output_path, sorting = "type_resultaat", strict = FALSE)
```

```{r}
status_indicator_vl_2110 <- lsvi_indicatoren_2110 %>%
  mutate(habitattype = "2110") %>%
  group_by(versie_kartering, habitattype, criterium, indicator, belang) %>%
  summarise(aandeel_gunstig = sum(area_ha * status_indicator, na.rm = TRUE) / sum(area_ha * (!is.na(status_indicator))) * 100,
            opp_gunstig_ha = sum(area_ha * status_indicator, na.rm = TRUE) ,
            opp_ongunstig_ha = sum(area_ha * (!status_indicator), na.rm = TRUE),
            opp_onbekend_ha = sum(area_ha * is.na(status_indicator)),
            opp_totaal_ha = sum(area_ha)) %>%
  ungroup() %>%
  mutate(type_resultaat = "Habitattype",
         sbzh = "Binnen & Buiten",
         aandeel_gunstig_min = round(opp_gunstig_ha / opp_totaal_ha * 100, 2),
         aandeel_gunstig_max = round((opp_gunstig_ha + opp_onbekend_ha) / opp_totaal_ha * 100, 2),
         beoordeling = ifelse(aandeel_gunstig_min >= 75, "Goed", 
                              ifelse(aandeel_gunstig_max >= 75, "Onbekend", "Niet goed")))

status_indicator_sbzh_2110 <- lsvi_indicatoren_2110 %>%
  mutate(habitattype = "2110") %>%
  filter(sbzh) %>%
  group_by(versie_kartering, habitattype, criterium, indicator, belang) %>%
  summarise(aandeel_gunstig = sum(area_ha * status_indicator, na.rm = TRUE) / sum(area_ha * (!is.na(status_indicator))) * 100,
            opp_gunstig_ha = sum(area_ha * status_indicator, na.rm = TRUE) ,
            opp_ongunstig_ha = sum(area_ha * (!status_indicator), na.rm = TRUE),
            opp_onbekend_ha = sum(area_ha * is.na(status_indicator)),
            opp_totaal_ha = sum(area_ha)) %>%
  ungroup() %>%
  mutate(type_resultaat = "SBZH",
         sbzh = "Binnen",
         aandeel_gunstig_min = round(opp_gunstig_ha / opp_totaal_ha * 100, 2),
         aandeel_gunstig_max = round((opp_gunstig_ha + opp_onbekend_ha) / opp_totaal_ha * 100, 2),
         beoordeling = ifelse(aandeel_gunstig_min >= 75, "Goed", 
                              ifelse(aandeel_gunstig_max >= 75, "Onbekend", "Niet goed")))

status_indicator_2110 <- status_indicator_vl_2110 %>%
  bind_rows(status_indicator_sbzh_2110) %>%
  filter(versie_kartering == 2023) %>%
  mutate(versie = "Versie 3",
         schaal = "Vlaanderen") %>%
  select(versie, schaal, type_resultaat, habitattype, sbzh, criterium, indicator, belang, aandeel_gunstig = aandeel_gunstig_min, beoordeling, opp_gunstig_ha, opp_ongunstig_ha, opp_onbekend_ha)

status_indicator_2110 %>%
  write_vc("status_indicatoren_2110", root = output_path, sorting = c("type_resultaat", "indicator"), strict = FALSE)

status_indicator_2110 %>%
  write_csv2("../output/status_indicator_2110.csv")
```
## Trend

```{r}

trend_habitat_2110 <- status_vl_2110 %>%
  bind_rows(status_sbzh_2110) %>%
  select(versie_kartering, habitattype, sbzh, type_resultaat, aandeel_gunstig) %>%
  pivot_wider(names_from = versie_kartering,
              values_from = aandeel_gunstig,
              names_prefix = "aandeel_gunstig_") %>%
  mutate(mean = round(aandeel_gunstig_2023 - aandeel_gunstig_2017, 2),
         parameter = "verschil_aandeel_gunstig_abs",
         jaar_min = 2017,
         jaar_max = 2023,
         verschil_jaar = 2023 - 2017,
         klasse = classification(mean/100, mean/100, threshold = 0.12, reference = 0),
         versie = "Versie 3",
         schaal = "Vlaanderen") %>%
  select(versie, schaal, type_resultaat, habitattype, sbzh, parameter, mean, klasse, jaar_min, jaar_max, verschil_jaar)

trend_habitat_2110 %>%
  write_vc("trend_habitat_2110", root = output_path, sorting = "type_resultaat", strict = FALSE)

trend_habitat_2110 %>%
  write_csv2("../output/trend_habitat_2110.csv")
```

```{r}

trend_indicatoren_2110 <- status_indicator_vl_2110 %>%
  bind_rows(status_indicator_sbzh_2110) %>%
  select(versie_kartering, habitattype, sbzh, type_resultaat, criterium, indicator, belang, aandeel_gunstig) %>%
  pivot_wider(names_from = versie_kartering,
              values_from = aandeel_gunstig,
              names_prefix = "aandeel_gunstig_") %>%
  mutate(mean = round(aandeel_gunstig_2023 - aandeel_gunstig_2017, 2),
         parameter = "verschil_aandeel_gunstig_abs",
         jaar_min = 2017,
         jaar_max = 2023,
         verschil_jaar = 2023 - 2017,
         klasse = classification(mean/100, mean/100, threshold = 0.12, reference = 0),
         versie = "Versie 3",
         schaal = "Vlaanderen") %>%
  select(versie, schaal, type_resultaat, habitattype, sbzh, criterium, indicator, belang, parameter, mean, klasse, jaar_min, jaar_max, verschil_jaar)

#structuurvormende sleutelsoorten in 2017 als 100% correct ingeschat maar onvoldoelde data voor nauwkeurige inschatting

trend_indicatoren_2110_corr <- trend_indicatoren_2110 %>%
  filter(indicator == "structuurvormende sleutelsoorten") %>%
  select(-mean, -klasse)

trend_indicatoren_2110 <- trend_indicatoren_2110 %>%
  filter(indicator != "structuurvormende sleutelsoorten") %>%
  bind_rows(trend_indicatoren_2110_corr)

trend_indicatoren_2110 %>%
  write_vc("trend_indicatoren_2110", root = output_path, sorting = c("type_resultaat", "indicator"), strict = FALSE)

trend_indicatoren_2110 %>%
  write_csv2("../output/trend_indicatoren_2110.csv")
```
