# Analyses

## Data

- Gegevens ingezameld door INBO: INBOVEG databank 
  - identificatie meetpunt, coördinaten: `inbodb::get_inboveg_header`
  - habitattype: `inbodb::get_inboveg_classifier`
  - bedekking soorten: `inbodb::get_inboveg_recording`
  - structuurvariabelen: `inbodb::get_inboveg_qualifier`
  
- Gegevens ingezameld door ANB: lokaal firebird-bestand (export uit Fieldmap)

- Indicatoren afgeleid uit GIS-lagen :
  - minimum structuurareaal bossen
  - bosleeftijd

- [n2khab-mhq-data](https://github.com/inbo/n2khab-mhq-data) repo
  - inlezen data
  - data wrangling
  - data opslaan als `git2rdata` bestand
  
## Berekening LSVI per opname

```{r, echo=FALSE}
library(LSVI)
library(n2khab)
library(git2rdata)

path_input <- file.path(fileman_up("n2khab-mhq-data"), "processed/lsvi_mhq/grassland_marsh/input")

id_select <- "3863478_2020-09-10"

data_habitat <- read_vc("data_habitat_gr_bm", path_input) %>%
  filter(ID == id_select) %>%
  select(ID, Habitattype) %>%
  as.data.frame()

data_voorwaarden <- read_vc("data_voorwaarden_gr_bm", path_input) %>%
  filter(ID == id_select) %>%
  select(-record_id, -plot_type) %>%
  as.data.frame()

data_soortenkenmerken <- read_vc("data_soorten_kenm_gr_bm", path_input) %>%
  filter(ID == id_select) %>%
  select(-record_id) %>%
  as.data.frame()
```

```{r}
library(LSVI)
maakConnectiePool()
result_lsvi <- berekenLSVIbasis(Data_habitat = data_habitat, 
                                Data_soortenKenmerken = data_soortenkenmerken,
                                Data_voorwaarden = data_voorwaarden, 
                                Aggregatiemethode = "RapportageHR",
                                Versie = "Versie 3")
```

- input `data_habitat`

```{r, echo=FALSE}
data_habitat %>%
  kable(booktabs = TRUE) %>%
  kable_styling()
```

## Berekening LSVI per opname

- input `data_soortenkenmerken`

```{r, echo=FALSE}
data_soortenkenmerken %>%
  kable(booktabs = TRUE) %>%
  kable_styling(font_size = 7)
```

## Berekening LSVI per opname

- input `data_voorwaarden`

```{r, echo=FALSE}
data_voorwaarden %>%
  kable(booktabs = TRUE) %>%
  kable_styling(font_size = 7)
```

## Berekening LSVI per opname

- resultaat per voorwaarde: `result_lsvi$Resultaat_detail`


```{r, echo=FALSE}
result_lsvi$Resultaat_detail %>%
  select(Habitattype, Indicator, Voorwaarde, Waarde, Operator, Referentiewaarde, Operator, Status_voorwaarde) %>%
  kable(booktabs = TRUE) %>%
  kable_styling(font_size = 7)
```

## Berekening LSVI per opname

- resultaat per indicator: `result_lsvi$Resultaat_indicator`

```{r, echo=FALSE}
result_lsvi$Resultaat_indicator %>%
  select(Habitattype, Criterium, Indicator, Belang, Status_indicator) %>%
  kable(booktabs = TRUE) %>%
  kable_styling(font_size = 7)
```

## Berekening LSVI per opname

- resultaat per criterium: `result_lsvi$Resultaat_criterium`

```{r, echo=FALSE}
result_lsvi$Resultaat_criterium %>%
  select(Habitattype, Criterium, Status_criterium) %>%
  kable(booktabs = TRUE) %>%
  kable_styling(font_size = 8)
```

- globaal resultaat: `result_lsvi$Resultaat_globaal`

```{r, echo=FALSE}
result_lsvi$Resultaat_globaal %>%
  select(Habitattype, Versie, Aggregatiemethode, Status) %>%
  kable(booktabs = TRUE) %>%
  kable_styling(font_size = 8)
```

## Berekening kwaliteitsindex per meetpunt

```{r, echo = FALSE}
sim_indicator <- tibble(indicator = c("bedekking invasieve exoten", "bedekking vergrassing", "aantal sleutelsoorten"),
                        type_indictator = c("negatief", "negatief", "positief"),
                        min_waarde = 0,
                        max_waarde = c(100, 100, 12),
                        referentiewaarde = c(10, 50, 3),
                        operator = c("<=", "<=", ">=")
                        ) %>%
  left_join(bind_rows(tibble(indicator = "bedekking invasieve exoten",
                             waarde = seq(0, 100, 0.1)),
                      tibble(indicator = "bedekking vergrassing",
                             waarde = seq(0, 100, 0.1)),
                      tibble(indicator = "aantal sleutelsoorten",
                             waarde = seq(0, 12, 1))),
            by = "indicator")

sim_indicator_ind <- sim_indicator %>%
  mutate(index = ifelse(type_indictator == "negatief", 
                                  ifelse(waarde <= referentiewaarde, 
                                         (referentiewaarde - waarde) / (referentiewaarde - min_waarde),
                                         -(waarde - referentiewaarde) / (max_waarde - referentiewaarde)),
                                  ifelse(waarde >= referentiewaarde, 
                                         (waarde - referentiewaarde) / (max_waarde - referentiewaarde),
                                         -(referentiewaarde - waarde) / (referentiewaarde - min_waarde))),
         toestand_binair = ifelse(type_indictator == "negatief", 
                                ifelse(waarde <= referentiewaarde, 1, 0),
                                ifelse(waarde >= referentiewaarde, 1, 0))) %>%
  pivot_longer(cols = c(index, toestand_binair),
               names_to = "var",
               values_to = "habitatkwaliteit")
  
ref <- sim_indicator_ind %>%
  distinct(indicator, referentiewaarde)
                                  
```

- beoordeling LSVI-indicator
  - binaire uitspraak gunstig of ongunstig
  - weinig nuance, veranderingen minder snel gedetecteerd

```{r figbin, echo=FALSE, eval = FALSE}
sim_indicator_ind %>%
  filter(var == "toestand_binair") %>%
  ggplot(aes(x = waarde, y = habitatkwaliteit, group = var, colour = var)) +
  geom_point(alpha = 0.5) +
  geom_vline(data = ref, aes(xintercept = referentiewaarde), linetype = 2) +
  facet_wrap(~indicator, scales = "free", ncol = 3) +
  theme(legend.position = "none")

ggsave("media/ggplot_1.pdf", width = 9, height = 3)
```

```{r fig1, echo = FALSE, out.width="100%", fig.align='center'}
include_graphics("media/ggplot_1.pdf")
```




## Berekening kwaliteitsindex per meetpunt

```{r, echo=FALSE, eval =FALSE}
tibble(
  indicatortype = c(rep("positief",3), rep("negatief", 3)),
  inidcatorwaarde = rep(c("waarde = min. waarde",
                      "waarde = referentiewaarde", 
                      "waarde = max. waarde"), 2),
  indexwaarde = c(-1, 0, 1, 1, 0, -1)) %>%
  kable(booktabs = TRUE) %>%
  kable_styling()
```
- kwaliteitsindex indicator (verschilscore)
  - gestandaardiseerde afstand (0-1) tot referentiewaarde
  - `-` als indicator ongunstig
  - `+` als indicator gunstig 
- globale kwaliteitsindex
  - gemiddelde indexwaarde van indicatoren
  - harmonisch gemiddelde indexwaarde van indicatoren
  
## Berekening kwaliteitsindex per meetpunt

```{r fig2, echo=FALSE, message=FALSE, eval = FALSE}
sim_indicator_ind %>%
  ggplot(aes(x = waarde, y = habitatkwaliteit, group = var, colour = var)) +
  geom_point(alpha = 0.5) +
  geom_vline(data = ref, aes(xintercept = referentiewaarde), linetype = 2) +
  facet_wrap(~indicator, scales = "free", ncol = 3) 

ggsave("media/ggplot_2.pdf", width = 9, height = 3)
```
```{r fig2bis, echo = FALSE, fig.align='center', out.width="100%"}
include_graphics("media/ggplot_2.pdf")
```

```{r, echo = FALSE}
ind1 <- sim_indicator_ind %>%
  filter(var == "index") %>%
  filter(indicator == "aantal sleutelsoorten") %>%
  mutate(plot_id = 1:n(),
         indicator_short = "sleutelsoorten") %>%
  select(plot_id, indicator_short, waarde, habitatkwaliteit) %>%
  pivot_wider(names_from = indicator_short,
              values_from = c(waarde, habitatkwaliteit))

ind2 <- sim_indicator_ind %>%
  filter(var == "index") %>%
  filter(indicator == "bedekking invasieve exoten" &
           (waarde %in% c(0 , 5, 10, 50, 100))) %>%
  mutate(indicator_short = "inv_exoten") %>%
   expand(nesting(indicator_short, waarde, habitatkwaliteit), plot_id = 1:nrow(ind1)) %>%
  pivot_wider(names_from = indicator_short,
              values_from = c(waarde)) %>%
  rename(habitatkwaliteit_inv_exoten = habitatkwaliteit, waarde_inv_exoten = inv_exoten)

ind3 <- sim_indicator_ind %>%
  filter(var == "index") %>%
  filter(indicator == "bedekking vergrassing" &
           (waarde %in% c(0 , 5, 10, 50, 100))) %>%
  mutate(indicator_short = "vergrassing") %>%
   expand(nesting(indicator_short, waarde, habitatkwaliteit), plot_id = 1:nrow(ind1)) %>%
  pivot_wider(names_from = indicator_short,
              values_from = c(waarde)) %>%
  rename(habitatkwaliteit_vergrassing = habitatkwaliteit, waarde_vergrassing = vergrassing)
 
comb <- ind1 %>%
  left_join(ind2, by = "plot_id") %>%
  left_join(ind3, by = "plot_id") %>%
  pivot_longer(starts_with("habitatkwaliteit"),
               names_to = "indicator",
               values_to = "habitatkwaliteit") %>%
  mutate(indicator = str_remove(indicator, "habitatkwaliteit_"))
  
sim_index_mean <- comb %>%
  group_by(plot_id, waarde_sleutelsoorten, waarde_inv_exoten, waarde_vergrassing) %>%
  summarise(index_mean = mean(habitatkwaliteit),
            index_harm_mean = 1 / (mean(1 / ((habitatkwaliteit + 1) /2))) * 2 - 1) %>%
  ungroup()
```


## Berekening kwaliteitsindex per meetpunt

```{r fig3, echo = FALSE, eval = FALSE}
sim_index_mean %>%
  ggplot(aes(x = waarde_sleutelsoorten, y = index_mean, group = waarde_inv_exoten, colour = factor(waarde_inv_exoten))) +
  geom_point() +
  facet_wrap(~ "bedekking vergrassing" + waarde_vergrassing) +
  labs(colour = "bedekking invasieve exoten", x = "aantal sleutelsoorten")

ggsave("media/ggplot_3.pdf", width = 8, height = 5)
```

```{r fig33, echo = FALSE, fig.align='center', out.width="80%"}
include_graphics("media/ggplot_3.pdf")
```

```{r , eval = FALSE, echo = FALSE}
sim_index_mean %>%
  ggplot(aes(x = waarde_sleutelsoorten, y = index_harm_mean, group = waarde_inv_exoten, colour = factor(waarde_inv_exoten))) +
  geom_line() +
  facet_wrap(~waarde_vergrassing)
```

## Berekening kwaliteitsindex per meetpunt

- globale kwaliteitsindex
  - gemiddelde indexwaarde van indicatoren --> Habitatrapportage
  - harmonisch gemiddelde indexwaarde van indicatoren --> LSVI package

## Berekening toestand habitatkwaliteit Vlaamse schaal

- analyse per habitattype
- meest recente opname per meetpunt
- gewichten per stratum (combinaties ligging SBZ/habitatsubtypes)
  - verhouding oppervlakte stratum en aantal meetpunten
- schatting habitataandeel
    - in gunstige toestand (globaal)
    - in gunstige toestand per indicator
- design-based `survey::svyglm` (zelfde methode als rapportage 2019)

## Berekening toestand habitatkwaliteit Vlaamse schaal

```{r, echo = FALSE}
path_results <- fileman_up("n2khab-mhq-data")

status_flanders <- read_vc(root = file.path(path_results, "processed/lsvi_mhq/grassland_marsh/result"), 
                     file = "status_habitat_gr_bm")

status_indicatoren <- read_vc(root = file.path(path_results, "processed/lsvi_mhq/grassland_marsh/result"), 
                     file = "status_indicatoren_gr_bm")

trend_flanders <- read_vc(root = file.path(path_results, "processed/lsvi_mhq/grassland_marsh/result"), 
                     file = "trend_habitat_gr_bm")

trend_indicatoren <- read_vc(root = file.path(path_results, "processed/lsvi_mhq/grassland_marsh/result"), 
                     file = "trend_indicatoren_gr_bm")

mc_nemar <- read_vc(root = file.path(path_results, "processed/lsvi_mhq/grassland_marsh/result"), 
                     file = "mc_nemar_gr_bm")

diff_index_hq <- read_vc(root = file.path(path_results, "processed/lsvi_mhq/grassland_marsh/result"), 
                     file = "trend_index_hq_gr_bm")

diff_index_ind <- read_vc(root = file.path(path_results, "processed/lsvi_mhq/grassland_marsh/result"), 
                     file = "trend_index_ind_gr_bm")
```

```{r, echo=FALSE, eval = FALSE}

beoordeling_colors <- c("Goed" = inbo_lichtgroen, "Niet goed" = inbo_rood, "Onbekend" = inbo_grijs)

status_flanders %>%
  filter(type_resultaat %in% c("Habitattype", "SBZH")) %>%
  filter(sbzh != "Buiten") %>%
  mutate(schaal = ifelse(sbzh == "Binnen", "Binnen SBZH", "Vlaanderen"),
         schaal = factor(schaal, levels = c("Vlaanderen", "Binnen SBZH"))) %>%
  ggplot(aes(x = habitattype, y = aandeel_gunstig/100, ymin = aandeel_gunstig_llci/100, ymax = aandeel_gunstig_ulci/100, colour = beoordeling)) +
  geom_point(size = 3, show.legend = TRUE) +
  geom_errorbar(width = 0.2, show.legend = TRUE) +
  geom_hline(yintercept = 0.75, linetype = 2) +
  facet_wrap(~ schaal) +
  labs(x = "Habitattype", y = "Aandeel habitat in goede toestand", colour = "Beoordeling") +
  scale_color_manual(values = beoordeling_colors, drop = FALSE) +
  scale_x_discrete(limits = rev) +
  scale_y_continuous(labels = scales::percent, limits = c(0,1)) +
  coord_flip() +
  theme(legend.position = "bottom")

ggsave("media/ggplot_4.pdf", width = 7, height = 5)
  
```
```{r fig4, echo = FALSE, fig.align='center', out.width="70%"}
include_graphics("media/ggplot_4.pdf")
```

## Berekening toestand habitatkwaliteit Vlaamse schaal

```{r, echo= FALSE, eval = FALSE}
status_indicatoren %>%
  filter(habitattype == "6510") %>%
  filter(type_resultaat %in% c("Habitattype")) %>%
  ggplot(aes(x = indicator, 
             y = aandeel_gunstig/100, 
             shape = belang,
             ymin = aandeel_gunstig_llci/100, 
             ymax = aandeel_gunstig_ulci/100,
         colour = beoordeling)) + 
  geom_point(size = 4, alpha = 0.8) +
  geom_errorbar(width = 0.3, alpha = 0.8, linewidth = 1) +
  facet_grid(criterium ~ habitattype, scales = "free_y", space = "free") + 
  coord_flip() +
  labs(x = "Indicator",
       y = "Aandeel habitat in goede toestand per indicator") + 
  geom_hline(aes(yintercept = 0.75), 
             colour = "black", 
             size = 0.5, 
             linetype = "dashed", 
             alpha = 0.5)  +
   scale_color_manual(values = beoordeling_colors, drop = FALSE) +
  theme(strip.text.y = element_text(angle = 0), 
        legend.position = "bottom",) +
  scale_y_continuous(labels = scales::percent, limits = c(0,1))

ggsave("media/ggplot_5.pdf", width = 7, height = 5)
```
```{r fig5, echo = FALSE, fig.align='center', out.width="70%"}
include_graphics("media/ggplot_5.pdf")
```


## Berekening trend habitatkwaliteit

- analyse per habitattype
- meetpunten met gepaarde metingen
  - meetcyclus 2014 - 2021
  - meetcyclus 2022 - 2024 (nog niet afgerond)
- gewichten per stratum (combinaties ligging SBZ/habitatsubtypes)
  - verhouding oppervlakte stratum en aantal meetpunten met gepaarde metingen
  
## Berekening trend habitatkwaliteit: binaire uitspraak
  
- schatting absoluut verschil in aandeel habitat (%)
    - in gunstige toestand (globaal)
    - in gunstige toestand per indicator
- GLMM via `INLA`
  - binomiale verdeling
  - random effect voor locatie
  - schatting absoluut verschil proporties via `inla.posterior.sample`
- classificatie trend/verschil volgens `effectclass` package

## Berekening trend habitatkwaliteit: binaire uitspraak

```{r, echo = FALSE, eval = FALSE}

trend_colors <- c("gunstig - gunstig" = inbo_donkergroen, "ongunstig - ongunstig" = inbo_donkerblauw, "gunstig - ongunstig" = inbo_rood,
                  "ongunstig - gunstig" = inbo_lichtgroen)

mc_nemar %>% 
  filter(type_resultaat == "Habitattype") %>%
  ggplot(aes(x = habitattype, y = n, fill = trend_local)) +
  geom_bar(stat = "identity") +
  labs(x = "Habitattype", y = "Aantal meetpunten", fill = "Wijziging per meetpunt") +
  scale_fill_manual(values = trend_colors)

ggsave("media/ggplot_6.pdf", width = 6, height = 4)
```

```{r fig6, echo = FALSE, fig.align='center', out.width="80%"}
include_graphics("media/ggplot_6.pdf")
```

## Berekening trend habitatkwaliteit: binaire uitspraak

```{r, echo = FALSE, eval = FALSE}
library(effectclass)

klasse_color <- c(rev(traffic_palette(7)), "grey65", "grey35", "grey50") %>%
  setNames(
    c("++", "+", "+~", "~", "-~", "-", "--", "?+", "?-", "?")
  ) 
klasse_color[4] <- inbo_steun_blauw

trend_flanders %>%
  filter(parameter == "verschil_aandeel_gunstig_abs") %>%
  filter(sbzh != "Buiten") %>%
  filter(type_resultaat %in% c("Habitattype", "SBZH")) %>%
  mutate(schaal = ifelse(sbzh == "Binnen", "Binnen SBZH", "Vlaanderen"),
         schaal = factor(schaal, levels = c("Vlaanderen", "Binnen SBZH"))) %>%
  ggplot(aes(x = habitattype, y = mean/100, ymin = llci_0.95/100, ymax = ulci_0.95/100, label = klasse, colour = klasse)) +
  geom_point(size = 7) +
  geom_errorbar(width = 0.2, show.legend = TRUE) +
  geom_hline(yintercept = 0, linetype = 2) +
  geom_hline(yintercept = c(-0.12, 0.12), linetype = 3) +
  geom_text(size = 4, colour = "white") +
  labs(y = "Absoluut verschil aandeel habitat in goede toestand",
       x = "Habitattype") +
  facet_wrap(~ schaal) +
  scale_x_discrete(limits = rev) +
  scale_y_continuous(labels = scales::percent, limits = c(-0.70,0.70)) +
  scale_colour_manual(values = klasse_color, labels = class_labels(lang = "nl")) +
  labs(colour = "Interpretatie trend") +
  coord_flip() +
  theme(legend.position = "bottom")
  
ggsave("media/ggplot_7.pdf", width = 7, height = 5)
```
```{r fig7, echo = FALSE, fig.align='center', out.width="70%"}
include_graphics("media/ggplot_7.pdf")
```
## Berekening trend habitatkwaliteit: kwaliteitsindex
  
- gemiddeld verschil (per meetpunt)
    - kwaliteitsindex (globaal)
    - kwaliteitsindex per indicator
- gewogen gemiddelde
- classificatie trend/verschil volgens `effectclass` package

## Berekening trend habitatkwaliteit: kwaliteitsindex

```{r, echo = FALSE, eval = FALSE}
diff_index_hq %>%
  filter(sbzh != "Buiten") %>%
  filter(type_resultaat %in% c("Habitattype", "SBZH")) %>%
  mutate(schaal = ifelse(sbzh == "Binnen", "Binnen SBZH", "Vlaanderen"),
         schaal = factor(schaal, levels = c("Vlaanderen", "Binnen SBZH"))) %>%
  ggplot(aes(x = habitattype, y = index_diff_mean, ymin = index_diff_llci_0.95, ymax = index_diff_ulci_0.95, label = klasse, colour = klasse)) +
  geom_point(size = 7) +
  geom_errorbar(width = 0.2, show.legend = TRUE) +
  geom_hline(yintercept = 0, linetype = 2) +
  geom_hline(yintercept = c(-0.05, 0.05), linetype = 3) +
  geom_text(size = 4, colour = "white") +
  labs(y = "Gemiddeld verschil habitatkwaliteitsindex",
       x = "Habitattype") +
  facet_wrap(~ schaal) +
  scale_x_discrete(limits = rev) +
  scale_y_continuous(limits = c(-0.25, 0.25)) +
  scale_colour_manual(values = klasse_color, labels = class_labels(lang = "nl")) +
  labs(colour = "Interpretatie verschil") +
  coord_flip() +
  theme(legend.position = "bottom")

ggsave("media/ggplot_8.pdf", width = 7, height = 5)
```
```{r fig8, echo = FALSE, fig.align='center', out.width="70%"}
include_graphics("media/ggplot_8.pdf")
```

## Berekening trend habitatkwaliteit per indicator: binaire uitspraak

```{r, echo = FALSE, eval = FALSE}
trend_indicatoren %>%
  filter(habitattype == "1330") %>%
  filter(parameter == "verschil_aandeel_gunstig_abs") %>%
  ggplot(aes(x = indicator, y = mean/100, ymin = llci_0.95/100, ymax = ulci_0.95/100, label = klasse, 
             shape = belang,
             colour = klasse)) +
  geom_point(size = 7) +
  geom_errorbar(width = 0.2, show.legend = TRUE) +
  geom_hline(yintercept = 0, linetype = 2) +
  geom_hline(yintercept = c(-0.12, 0.12), linetype = 3) +
  geom_text(size = 4, colour = "white") +
  labs(y = "Absoluut verschil aandeel habitat in goede toestand per indicator",
       x = "Habitattype") +
  facet_grid(criterium ~ habitattype, scales = "free", space = "free") +
  scale_x_discrete(limits = rev) +
  scale_y_continuous(labels = scales::percent, limits = c(-1,1)) +
  scale_colour_manual(values = klasse_color, labels = class_labels(lang = "nl")) +
  labs(colour = "Interpretatie trend") +
  coord_flip() +
  theme(strip.text.y = element_text(angle = 0), 
        legend.position = "bottom")

ggsave("media/ggplot_9.pdf", width = 7, height = 5)
```
```{r fig9, echo = FALSE, fig.align='center', out.width="70%"}
include_graphics("media/ggplot_9.pdf")
```

## Berekening trend habitatkwaliteit per indicator: kwaliteitsindex

```{r, echo = FALSE, eval = FALSE, fig.height= 6, fig.width= 8}
diff_index_ind %>%
  filter(habitattype == "1330") %>%
  filter(type_resultaat %in% c("Habitattype")) %>%
  ggplot(aes(x = indicator, 
             y = index_diff_mean, 
            # size = belang,
             ymin = index_diff_llci_0.95, 
             ymax = index_diff_ulci_0.95,
             label = klasse,
             colour = klasse,
             shape = belang)) + 
  geom_point(size = 7 ) +
  geom_errorbar(width = 0.3) +
    geom_text(colour = "white",
              size = 4) +
  facet_grid(criterium ~ habitattype, scales = "free_y", space = "free") + 
  coord_flip() +
  labs(x = "Indicator",
       y = "Gemiddeld verschil kwaliteitsindex",
       colour = "Interpretatie verschil",
       shape = "Belang indicator") + 
  geom_hline(yintercept = 0, linetype = "dashed")  +
  geom_hline(yintercept = c(-0.1,0.1), linetype = 3) +
    lims(y = c(-1.5, 1.5)) +
  scale_x_discrete(limits = rev) +
  scale_color_manual(values = klasse_color, labels = class_labels(lang = "nl")) +
  theme(strip.text.y = element_text(angle = 0), 
        legend.position = "bottom", legend.box = "vertical") +
  guides(shape = guide_legend(order = 1),
         colour = guide_legend(order = 2))

ggsave("media/ggplot_10.pdf", width = 7, height = 5)
```
```{r fig10, echo = FALSE, fig.align='center', out.width="70%"}
include_graphics("media/ggplot_10.pdf")
```
