# Analyses

## Data

- Gegevens ingezameld door INBO: INBOVEG databank 
  - identificatie meetpunt, coördinaten: `inboddb::get_inboveg_header`
  - habitattype: `inboddb::get_inboveg_classifier`
  - bedekking soorten: `inboddb::get_inboveg_recording`
  - structuurvariabelen: `inboddb::get_inboveg_qualifier`
  
- Gegevens ingezameld door ANB: lokaal firebird-bestand (export uit Fieldmap)

- Indicatoren afgeleid uit GIS-lagen :
  - minimum structuurareaal bossen
  - bosleeftijd

- [n2khab-mhq-data](https://github.com/inbo/n2khab-mhq-data) repo
  - inlezen data
  - data wrangling
  - data opslaan als `git2rdata` bestand
  
## Berekening LSVI per opname

```{r, echo=FALSE}
library(LSVI)
library(n2khab)
library(git2rdata)

path_input <- file.path(fileman_up("n2khab-mhq-data"), "processed/lsvi_mhq/grassland_marsh/input")

id_select <- "3863478_2020-09-10"

data_habitat <- read_vc("data_habitat_gr_bm", path_input) %>%
  filter(ID == id_select) %>%
  select(ID, Habitattype) %>%
  as.data.frame()

data_voorwaarden <- read_vc("data_voorwaarden_gr_bm", path_input) %>%
  filter(ID == id_select) %>%
  select(-record_id, -plot_type) %>%
  as.data.frame()

data_soortenkenmerken <- read_vc("data_soorten_kenm_gr_bm", path_input) %>%
  filter(ID == id_select) %>%
  select(-record_id) %>%
  as.data.frame()
```

```{r}
library(LSVI)
maakConnectiePool()
result_lsvi <- berekenLSVIbasis(Data_habitat = data_habitat, 
                                Data_soortenKenmerken = data_soortenkenmerken,
                                Data_voorwaarden = data_voorwaarden, 
                                Aggregatiemethode = "RapportageHR",
                                Versie = "Versie 3")
```

- input `data_habitat`

```{r, echo=FALSE}
data_habitat %>%
  kable(booktabs = TRUE) %>%
  kable_styling()
```

## Berekening LSVI per opname

- input `data_soortenkenmerken`

```{r, echo=FALSE}
data_soortenkenmerken %>%
  kable(booktabs = TRUE) %>%
  kable_styling(font_size = 7)
```

## Berekening LSVI per opname

- input `data_voorwaarden`

```{r, echo=FALSE}
data_voorwaarden %>%
  kable(booktabs = TRUE) %>%
  kable_styling(font_size = 7)
```

## Berekening LSVI per opname

- resultaat per voorwaarde: `result_lsvi$Resultaat_detail`


```{r, echo=FALSE}
result_lsvi$Resultaat_detail %>%
  select(Habitattype, Indicator, Voorwaarde, Waarde, Operator, Referentiewaarde, Operator, Status_voorwaarde) %>%
  kable(booktabs = TRUE) %>%
  kable_styling(font_size = 7)
```

## Berekening LSVI per opname

- resultaat per indicator: `result_lsvi$Resultaat_indicator`

```{r, echo=FALSE}
result_lsvi$Resultaat_indicator %>%
  select(Habitattype, Criterium, Indicator, Belang, Status_indicator) %>%
  kable(booktabs = TRUE) %>%
  kable_styling(font_size = 7)
```

## Berekening LSVI per opname

- resultaat per criterium: `result_lsvi$Resultaat_criterium`

```{r, echo=FALSE}
result_lsvi$Resultaat_criterium %>%
  select(Habitattype, Criterium, Status_criterium) %>%
  kable(booktabs = TRUE) %>%
  kable_styling(font_size = 8)
```

- globaal resultaat: `result_lsvi$Resultaat_globaal`

```{r, echo=FALSE}
result_lsvi$Resultaat_globaal %>%
  select(Habitattype, Versie, Aggregatiemethode, Status) %>%
  kable(booktabs = TRUE) %>%
  kable_styling(font_size = 8)
```

## Berekening kwaliteitsindex per meetpunt

```{r, echo = FALSE}
sim_indicator <- tibble(indicator = c("bedekking invasieve exoten", "bedekking vergrassing", "aantal sleutelsoorten"),
                        type_indictator = c("negatief", "negatief", "positief"),
                        min_waarde = 0,
                        max_waarde = c(100, 100, 12),
                        referentiewaarde = c(10, 50, 3),
                        operator = c("<=", "<=", ">=")
                        ) %>%
  left_join(bind_rows(tibble(indicator = "bedekking invasieve exoten",
                             waarde = seq(0, 100, 1)),
                      tibble(indicator = "bedekking vergrassing",
                             waarde = seq(0, 100, 1)),
                      tibble(indicator = "aantal sleutelsoorten",
                             waarde = seq(0, 12, 1))),
            by = "indicator")

sim_indicator_ind <- sim_indicator %>%
  mutate(index = ifelse(type_indictator == "negatief", 
                                  ifelse(waarde <= referentiewaarde, 
                                         (referentiewaarde - waarde) / (referentiewaarde - min_waarde),
                                         -(waarde - referentiewaarde) / (max_waarde - referentiewaarde)),
                                  ifelse(waarde >= referentiewaarde, 
                                         (waarde - referentiewaarde) / (max_waarde - referentiewaarde),
                                         -(referentiewaarde - waarde) / (referentiewaarde - min_waarde))),
         toestand_binair = ifelse(type_indictator == "negatief", 
                                ifelse(waarde <= referentiewaarde, 1, 0),
                                ifelse(waarde >= referentiewaarde, 1, 0))) %>%
  pivot_longer(cols = c(index, toestand_binair),
               names_to = "var",
               values_to = "habitatkwaliteit")
  
ref <- sim_indicator_ind %>%
  distinct(indicator, referentiewaarde)
                                  
```

- beoordeling LSVI-indicator
  - binaire uitspraak gunstig of ongunstig
  - weining nuance, veranderingen minder snel gedetecteerd
  

```{r, echo=FALSE}
sim_indicator_ind %>%
  filter(var == "toestand_binair") %>%
  ggplot(aes(x = waarde, y = habitatkwaliteit, group = var, colour = var)) +
  geom_line(alpha = 0.5) +
  geom_vline(data = ref, aes(xintercept = referentiewaarde), linetype = 2) +
  facet_wrap(~indicator, scales = "free", ncol = 2) 
```

## Berekening kwaliteitsindex per meetpunt

```{r, echo=FALSE}
tibble(
  indicatortype = c(rep("positief",3), rep("negatief", 3)),
  inidcatorwaarde = rep(c("waarde = min. waarde",
                      "waarde = referentiewaarde", 
                      "waarde = max. waarde"), 2),
  indexwaarde = c(-1, 0, 1, 1, 0, -1)) %>%
  kable(booktabs = TRUE) %>%
  kable_styling()
```

- tussenliggende waarden via interpolatie
- globale kwaliteitsindex
  - gemiddelde indexwaarde van indicatoren
  - harmonisch gemiddelde indexwaarde van indicatoren
  
## Berekening kwaliteitsindex per meetpunt

```{r, echo=FALSE, message=FALSE}
sim_indicator_ind %>%
  ggplot(aes(x = waarde, y = habitatkwaliteit, group = var, colour = var)) +
  geom_line(alpha = 0.5) +
  geom_vline(data = ref, aes(xintercept = referentiewaarde), linetype = 2) +
  facet_wrap(~indicator, scales = "free", ncol = 2) 
```
```{r, echo = FALSE}
ind1 <- sim_indicator_ind %>%
  filter(var == "index") %>%
  filter(indicator == "aantal sleutelsoorten") %>%
  mutate(plot_id = 1:n(),
         indicator_short = "sleutelsoorten") %>%
  select(plot_id, indicator_short, waarde, habitatkwaliteit) %>%
  pivot_wider(names_from = indicator_short,
              values_from = c(waarde, habitatkwaliteit))

ind2 <- sim_indicator_ind %>%
  filter(var == "index") %>%
  filter(indicator == "bedekking invasieve exoten" &
           (waarde %in% c(0 , 5, 10, 50, 100))) %>%
  mutate(indicator_short = "inv_exoten") %>%
   expand(nesting(indicator_short, waarde, habitatkwaliteit), plot_id = 1:nrow(ind1)) %>%
  pivot_wider(names_from = indicator_short,
              values_from = c(waarde)) %>%
  rename(habitatkwaliteit_inv_exoten = habitatkwaliteit, waarde_inv_exoten = inv_exoten)

ind3 <- sim_indicator_ind %>%
  filter(var == "index") %>%
  filter(indicator == "bedekking vergrassing" &
           (waarde %in% c(0 , 5, 10, 50, 100))) %>%
  mutate(indicator_short = "vergrassing") %>%
   expand(nesting(indicator_short, waarde, habitatkwaliteit), plot_id = 1:nrow(ind1)) %>%
  pivot_wider(names_from = indicator_short,
              values_from = c(waarde)) %>%
  rename(habitatkwaliteit_vergrassing = habitatkwaliteit, waarde_vergrassing = vergrassing)
 
comb <- ind1 %>%
  left_join(ind2, by = "plot_id") %>%
  left_join(ind3, by = "plot_id") %>%
  pivot_longer(starts_with("habitatkwaliteit"),
               names_to = "indicator",
               values_to = "habitatkwaliteit") %>%
  mutate(indicator = str_remove(indicator, "habitatkwaliteit_"))
  
sim_index_mean <- comb %>%
  group_by(plot_id, waarde_sleutelsoorten, waarde_inv_exoten, waarde_vergrassing) %>%
  summarise(index_mean = mean(habitatkwaliteit),
            index_harm_mean = 1 / (mean(1 / ((habitatkwaliteit + 1) /2))) * 2 - 1) %>%
  ungroup()
```


## Berekening kwaliteitsindex per meetpunt

```{r, echo = FALSE}
sim_index_mean %>%
  ggplot(aes(x = waarde_sleutelsoorten, y = index_mean, group = waarde_inv_exoten, colour = factor(waarde_inv_exoten))) +
  geom_line() +
  facet_wrap(~ "bedekking vergrassing" + waarde_vergrassing) +
  labs(colour = "bedekking invasieve exoten", x = "aantal sleutelsoorten")
```
```{r, eval = FALSE}
sim_index_mean %>%
  ggplot(aes(x = waarde_sleutelsoorten, y = index_harm_mean, group = waarde_inv_exoten, colour = factor(waarde_inv_exoten))) +
  geom_line() +
  facet_wrap(~waarde_vergrassing)
```



## Berekening toestand habitatkwaliteit Vlaamse schaal

## Berekening trend habitatkwaliteit

# Integratie resultaten in HR rapportage

