
# Grasland and marsh habitats

```{r}

schemes_gr_bm <- mhq_schemes %>%
  filter(typeclass %in% c("GR", "BMF", "CH")) %>%
  filter(type != "1330_da")

```

```{r}
schemes_gr_bm %>%
  datatable(rownames = FALSE,
            filter = "top")
  
```

```{r}
overzicht_lsvi <- geefInvoervereisten(Kwaliteitsniveau = 1,
                            Habitattype = as.character(schemes_gr_bm$type),
                            Versie = "Versie 3") 
```


```{r}
overzicht_lsvi %>%
  distinct(Habitatsubtype, Versie, Criterium, Indicator, Voorwaarde) %>%
  datatable(rownames = FALSE,
            filter = "top")
```

## Invoergegevens

```{r}

data_habitat_gr_bm <- data_habitat %>%
  mutate(is_type_target = type_observed %in% schemes_gr_bm$type,
         is_maintype_target = str_sub(type_observed, 1, 4) %in% str_sub(schemes_gr_bm$type, 1, 4)) %>%
  group_by(ID) %>%
  mutate(any_type_target = any(is_type_target),
         n_type_target = sum(is_type_target),
         cover_target = sum(type_cover * is_type_target),
         Habitattype = ifelse(type_observed == "6410", "6410_mo",
                              type_observed)) %>%
  ungroup() %>%
  filter(is_maintype_target) %>%
  filter(!type_observed %in% c("1330_da", "1330_pol"))

check <- data_habitat_gr_bm %>%
  group_by(ID) %>%
  filter(n() > 1)

voorwaarden_circle <- get_voorwaarden_gr_bm(data_path_inboveg = path_mhq_terr,
                                            data_path_fieldmap = path_mhq_anb,
                                            data_path_extravar = path_mhq_terr_raw,
              record_ids = c(data_habitat_gr_bm$record_id_circle)) %>%
  filter(Indicator %in% c("verbossing", "structuurschade", "microreliëf", "strooisellaag")) %>%
  mutate(plot_type = "circle")

voorwaarden_square <- get_voorwaarden_gr_bm(data_path_inboveg = path_mhq_terr,
                                            data_path_fieldmap = path_mhq_anb,
                                            data_path_extravar = path_mhq_terr_raw,
              record_ids = data_habitat_gr_bm$record_id_square) %>%
  filter(Indicator %in% c("strooisellaag")) %>%
  mutate(plot_type = "square")

data_voorwaarden_gr_bm <- voorwaarden_circle %>%
  bind_rows(voorwaarden_square)

check <- data_voorwaarden_gr_bm %>%
  group_by(ID, plot_type, Voorwaarde) %>%
  filter(n() > 1)

data_soorten_kenm_gr_bm <- get_soorten_kenmerken(data_path_inboveg = path_mhq_terr,
                                            data_path_fieldmap = path_mhq_anb,
                          record_ids = data_habitat_gr_bm$record_id_square)  %>%
                           mutate(Kenmerk = ifelse(str_detect(Kenmerk, "Taraxacum Wiggers"),
                                                              "Taraxacum", Kenmerk),
                                  Kenmerk = ifelse(str_detect(Kenmerk, "Sphagnum magellanicum"),
                                                              "Sphagnum magellanicum Brid. s.l.", Kenmerk),
                                  Kenmerk = ifelse(str_detect(Kenmerk, "Warnstorfia fluitans"),
                                                              "Warnstorfia", Kenmerk),
                                  Kenmerk = ifelse(str_detect(Kenmerk, "Drepanocladus aduncus"),
                                                              "Drepanocladus", Kenmerk))

check <- data_soorten_kenm_gr_bm %>%
  group_by(ID, Kenmerk, Waarde, Vegetatielaag) %>%
  filter(n() > 1)
```

## Volledigheid van de invoergegevens

### Specificatie Habitatsubtype

+ 6410: we veronderstellen 6410_mo (lsvi berekening is identiek aan 6410_ve)
+ 6510: we berekenen lsvi voor elk subtype 

```{r}

subtypes_6510 <- types %>%
  filter(main_type == "6510") %>%
  filter(typelevel == "subtype") %>%
  select(type_observed = main_type, Habitattype = type) 

data_habitat_6510 <- data_habitat_gr_bm %>%
  filter(type_observed == "6510") %>%
  select(-Habitattype) %>%
  left_join(subtypes_6510, by = "type_observed")

data_habitat_gr_bm <- data_habitat_gr_bm %>%
  anti_join(data_habitat_6510, by = "ID") %>%
  bind_rows(data_habitat_6510)
```

### Voorwaarden

+ Structuurschade 
+ Verbossing
+ Strooisellaag
+ Microreliëf

```{r}
voorwaarden_grl_bm <- overzicht_lsvi %>%
  filter(Indicator %in% c("structuurschade", "verbossing", "strooisellaag", "microreliëf")) %>%
  select(Habitatsubtype, Criterium, Indicator, Voorwaarde) 

indicator_plot_type <- data_voorwaarden_gr_bm %>%
  distinct(Indicator, plot_type)

check_voorwaarden <- data_habitat_gr_bm %>%
  rename(Habitatsubtype = Habitattype) %>%
  left_join(voorwaarden_grl_bm, by = "Habitatsubtype") %>%
  left_join(indicator_plot_type, by = "Indicator") %>%
  left_join(data_voorwaarden_gr_bm, by = c("ID", "Criterium", "Indicator", "Voorwaarde", "plot_type")) %>%
  filter(!is.na(Voorwaarde))
  
voorwaarden_waarde_missing <- check_voorwaarden %>%
  filter(is.na(Waarde)) %>%
  filter(Indicator != "strooisellaag") %>%
  select(record_id_square, record_id_circle, ID, date, type_observed, Indicator, Waarde)

check_strooisellaag <- check_voorwaarden %>%
  filter(Indicator == "strooisellaag") %>%
  distinct(survey, record_id_square, record_id_circle,  date, ID, plot_type, Indicator, Waarde) %>%
  pivot_wider(names_from = "plot_type",
              names_prefix = "cover_",
              values_from = "Waarde") %>%
  mutate(diff_status = (cover_circle <= 10) != (cover_square <= 10))

overzicht_strooisellaag <- check_strooisellaag %>%
  group_by(diff_status) %>%
  summarise(n = n()) %>%
  ungroup()

voorwaarden_waarde_missing %>%
  write_csv2("../../output/structuurschade_verbossing_missing.csv")

check_strooisellaag %>%
  write_csv2("../../output/strooisellaag_missing.csv")
```

Srooisellaag wordt vanaf 2022 uitsluitend in de vierkante plot bepaalt. 
We selecteren dus de waarde voor strooisellaag uit de vierkante plot.

Na controle: ontbrekende waarden = 0 indien er een opname in inboveg zit.

```{r}
data_voorwaarden_gr_bm <- check_voorwaarden %>%
  filter(!(plot_type == "circle" & Indicator == "strooisellaag")) %>%
  mutate(Waarde = ifelse(Indicator == "strooisellaag",
                         ifelse(is.na(Waarde) & !is.na(record_id_square), 0, Waarde),
                         ifelse(is.na(Waarde) & !is.na(record_id_circle), 0, Waarde)),
         Type = "Percentage",
         Eenheid = "%",
         record_id = ifelse(plot_type == "square",
                                  record_id_square,
                                  record_id_circle)) %>%
  select(ID, record_id, plot_type, Criterium, Indicator, Voorwaarde, Waarde, Type, Invoertype, Eenheid) %>%
  unique()

```

### Vegetatiegegevens

```{r}
check_missingveg <- data_habitat_gr_bm  %>%
  rename(record_id = record_id_square) %>%
  anti_join(data_soorten_kenm_gr_bm, by = c("record_id"))

check_missingvalue <- data_habitat_gr_bm  %>%
  rename(record_id = record_id_square) %>%
  left_join(data_soorten_kenm_gr_bm, by = c("record_id", "ID"))

missing_kenmerk <- check_missingvalue %>%
  filter(is.na(Kenmerk))

missing_kenmerk %>%
  select(record_id, ID, Habitattype, Vegetatielaag, Kenmerk, Waarde) %>%
  write_csv2("../../output/check_vegopname.csv")

missing_cover <- check_missingvalue %>%
  filter(is.na(Waarde))

double <- data_soorten_kenm_gr_bm %>%
  group_by(ID, record_id, Kenmerk, Vegetatielaag) %>%
  filter(n() > 1)

data_soorten_kenm_gr_bm <- data_soorten_kenm_gr_bm %>%
  filter(!is.na(Kenmerk),
         !is.na(Waarde))
  
```
Ontbrekende soortnamen meestal mos spec.

### Uittesten LSVI-berkening en beoordeling van impact van warning op LSVI-berekening

#### TEST 1330_hpr

OK

```{r, eval = FALSE}
data_habitat_test <- data_habitat_gr_bm %>%
  group_by(Habitattype) %>%
  slice_head(n = 1) %>%
  ungroup() %>%
  filter(Habitattype != "1330_da")

data_habitat_test_type <- data_habitat_gr_bm %>%
  filter(Habitattype == "1330_hpr") 

test <- berekenLSVIbasis(Versie = "Versie 3",
                         Kwaliteitsniveau = 1,
                         Data_habitat = data_habitat_test_type,
                         Data_voorwaarden = data_voorwaarden_gr_bm %>%
                           semi_join(data_habitat_test_type, by = "ID"),
                         Data_soortenKenmerken = data_soorten_kenm_gr_bm %>%
                           semi_join(data_habitat_test_type, by = "ID"))

test$Resultaat_detail %>%
  select(ID, Habitattype, Indicator, Voorwaarde, Referentiewaarde, Operator, Waarde, Status_voorwaarde, Verschilscore)
```
Warning in invoercontroleData_soortenKenmerken(Data_soortenKenmerken, ConnectieLSVIhabitats,  :
  Volgende soortnamen zijn niet teruggevonden in de databank: Drepanocladus aduncus (Hedw.) Warnst..  Check de spelling en/of laat de auteursnaam weg bij genera.
Warning in berekenLSVIbasis(Versie = "Versie 3", Kwaliteitsniveau = 1, Data_habitat = data_habitat_test_type,  :
  De waarde(n) voor de voorwaarde(n) differentiatie in zout- en tredplanten (VoorwaardeID 2152) kunnen niet berekend worden voor opname(n) 908981_2016-09-15, 455349_2015-08-03, 996353_2015-08-24, 472065_2015-08-24, 1117877_2015-08-20, 736949_2015-08-12, 212661_2015-08-13, 801793_2015-08-19, 540341_2015-08-14, 437685_2015-08-06, 37557_2015-08-11, 798133_2015-08-11, 695297_2015-08-19, 1348277_2017-09-29, 299701_2017-09-29, 1403657_2017-09-29, 1785525_2018-07-04, 1830581_2018-07-04, 1928193_2018-06-29, 1872565_2018-06-28, 1715637_2018-06-28, 1936821_2018-06-28, 1945013_2018-06-28, 1667357_2018-06-14, 1750129_2018-06-29, 1547265_2018-06-29, 1461001_2018-06-14, 2239241_1330_hpr_2019-10-29, 1498805_1330_hpr_2019-10-29, 1594037_1330_hpr_2019-10-29, 2364085_1330_hpr_2019-10-29, 2143233_1330_hpr_2019-10-17, 2333697_1330_hpr_2019-10-31, 2805181_2020-10-15, 3067325_2020-10-15, 2018749_2020-10-15, 2936253_2020-10-15, 3492617_2020-08-07, 2595841_2020-08-18, 3062785_2020-08-18, 3054593_2020-08-18, 165 [... truncated]

--> mossoort niet herkend --> geen impact op LSVI

#### TEST 6230_ha

```{r, eval = FALSE}

data_habitat_test_type <- data_habitat_test %>%
  filter(Habitattype == "6230_ha")

test <- berekenLSVIbasis(Versie = "Versie 3",
                         Kwaliteitsniveau = 1,
                         Data_habitat = data_habitat_test_type,
                         Data_voorwaarden = data_voorwaarden_gr_bm %>%
                           semi_join(data_habitat_test_type, by = "ID"),
                         Data_soortenKenmerken = data_soorten_kenm_gr_bm %>%
                           semi_join(data_habitat_test_type, by = "ID"))

test_resultaat_detail <- test$Resultaat_detail %>%
  select(ID, Habitattype, Indicator, Voorwaarde, Referentiewaarde, Operator, Waarde, Status_voorwaarde, Verschilscore)
```

geen warnings

#### TEST 6230_hmo

```{r, eval = FALSE}

data_habitat_test_type <- data_habitat_test %>%
  filter(Habitattype == "6230_hmo")

test <- berekenLSVIbasis(Versie = "Versie 3",
                         Kwaliteitsniveau = 1,
                         Data_habitat = data_habitat_test_type[1,],
                         Data_voorwaarden = data_voorwaarden_gr_bm %>%
                           semi_join(data_habitat_test_type, by = "ID"),
                         Data_soortenKenmerken = data_soorten_kenm_gr_bm %>%
                           semi_join(data_habitat_test_type, by = "ID"))

test$Resultaat_detail %>%
  select(ID, Habitattype, Indicator, Voorwaarde, Referentiewaarde, Operator, Waarde, Status_voorwaarde, Verschilscore)
```
geen warnings

#### TEST 6230_hn

```{r, eval = FALSE}

data_habitat_test_type <- data_habitat_test %>%
  filter(Habitattype == "6230_hn")

test <- berekenLSVIbasis(Versie = "Versie 3",
                         Kwaliteitsniveau = 1,
                         Aggregatiemethode = "RapportageHR",
                         Data_habitat = data_habitat_test_type[1,],
                         Data_voorwaarden = data_voorwaarden_gr_bm %>%
                           semi_join(data_habitat_test_type, by = "ID"),
                         Data_soortenKenmerken = data_soorten_kenm_gr_bm %>%
                           semi_join(data_habitat_test_type, by = "ID"))

test$Resultaat_detail %>%
  select(ID, Habitattype, Indicator, Belang, Voorwaarde, Referentiewaarde, Operator, Waarde, Status_voorwaarde, Verschilscore)

```

geen warnings

#### TEST 6230_hnk

```{r, eval = FALSE}

data_habitat_test_type <- data_habitat_test %>%
  filter(Habitattype == "6230_hnk")

test <- berekenLSVIbasis(Versie = "Versie 3",
                         Kwaliteitsniveau = 1,
                         Aggregatiemethode = "RapportageHR",
                         Data_habitat = data_habitat_test_type[1,],
                         Data_voorwaarden = data_voorwaarden_gr_bm %>%
                           semi_join(data_habitat_test_type, by = "ID"),
                         Data_soortenKenmerken = data_soorten_kenm_gr_bm %>%
                           semi_join(data_habitat_test_type, by = "ID"))

test$Resultaat_detail %>%
  select(ID, Habitattype, Indicator, Belang, Voorwaarde, Referentiewaarde, Operator, Waarde, Status_voorwaarde, Verschilscore)

```

geen warnings

#### TEST 6410_mo

```{r, eval = FALSE}

data_habitat_test_type <- data_habitat_test %>%
  filter(Habitattype == "6410_mo")

test <- berekenLSVIbasis(Versie = "Versie 3",
                         Kwaliteitsniveau = 1,
                         Aggregatiemethode = "RapportageHR",
                         Data_habitat = data_habitat_test_type[1,],
                         Data_voorwaarden = data_voorwaarden_gr_bm %>%
                           semi_join(data_habitat_test_type, by = "ID"),
                         Data_soortenKenmerken = data_soorten_kenm_gr_bm %>%
                           semi_join(data_habitat_test_type, by = "ID"))

test$Resultaat_detail %>%
  select(ID, Habitattype, Indicator, Belang, Voorwaarde, Referentiewaarde, Operator, Waarde, Status_voorwaarde, Verschilscore)

```

geen warnings

#### TEST 6410_ve

```{r, eval = FALSE}

data_habitat_test_type <- data_habitat_test %>%
  filter(Habitattype == "6410_ve")

test <- berekenLSVIbasis(Versie = "Versie 3",
                         Kwaliteitsniveau = 1,
                         Aggregatiemethode = "RapportageHR",
                         Data_habitat = data_habitat_test_type[1,],
                         Data_voorwaarden = data_voorwaarden_gr_bm %>%
                           semi_join(data_habitat_test_type, by = "ID"),
                         Data_soortenKenmerken = data_soorten_kenm_gr_bm %>%
                           semi_join(data_habitat_test_type, by = "ID"))

test$Resultaat_detail %>%
  select(ID, Habitattype, Indicator, Belang, Voorwaarde, Referentiewaarde, Operator, Waarde, Status_voorwaarde, Verschilscore)

```

geen warnings

#### TEST 6510_hu

```{r, eval = FALSE}

data_habitat_test_type <- data_habitat_gr_bm %>%
  filter(Habitattype == "6510_hu")

test <- berekenLSVIbasis(Versie = "Versie 3",
                         Kwaliteitsniveau = 1,
                         Aggregatiemethode = "RapportageHR",
                         Data_habitat = data_habitat_test_type,
                         Data_voorwaarden = data_voorwaarden_gr_bm %>%
                           semi_join(data_habitat_test_type, by = "ID"),
                         Data_soortenKenmerken = data_soorten_kenm_gr_bm %>%
                           semi_join(data_habitat_test_type, by = "ID"))

test$Resultaat_detail %>%
  select(ID, Habitattype, Indicator, Belang, Voorwaarde, Referentiewaarde, Operator, Waarde, Status_voorwaarde, Verschilscore)

```
Warning in invoercontroleData_soortenKenmerken(Data_soortenKenmerken, ConnectieLSVIhabitats,  :
  Volgende soortnamen zijn niet teruggevonden in de databank: Taraxacum Wiggers sectie Subvulgaria Christians., Dicranella species.  Check de spelling en/of laat de auteursnaam weg bij genera.

--> naam "Taraxacum Wiggers sectie Subvulgaria Christians." veranderen naar "Taraxacum"

#### TEST 6510_huk

```{r, eval = FALSE}

data_habitat_test_type <- data_habitat_gr_bm %>%
  filter(Habitattype == "6510_huk")

test <- berekenLSVIbasis(Versie = "Versie 3",
                         Kwaliteitsniveau = 1,
                         Aggregatiemethode = "RapportageHR",
                         Data_habitat = data_habitat_test_type,
                         Data_voorwaarden = data_voorwaarden_gr_bm %>%
                           semi_join(data_habitat_test_type, by = "ID"),
                         Data_soortenKenmerken = data_soorten_kenm_gr_bm %>%
                           semi_join(data_habitat_test_type, by = "ID"))

test$Resultaat_detail %>%
  select(ID, Habitattype, Indicator, Belang, Voorwaarde, Referentiewaarde, Operator, Waarde, Status_voorwaarde, Verschilscore)

```

geen warnings

#### TEST 6510_hus

```{r, eval = FALSE}

data_habitat_test_type <- data_habitat_gr_bm %>%
  filter(Habitattype == "6510_hus")

test <- berekenLSVIbasis(Versie = "Versie 3",
                         Kwaliteitsniveau = 1,
                         Aggregatiemethode = "RapportageHR",
                         Data_habitat = data_habitat_test_type,
                         Data_voorwaarden = data_voorwaarden_gr_bm %>%
                           semi_join(data_habitat_test_type, by = "ID"),
                         Data_soortenKenmerken = data_soorten_kenm_gr_bm %>%
                           semi_join(data_habitat_test_type, by = "ID"))

test_detail <- test$Resultaat_detail %>%
  select(ID, Habitattype, Criterium, Indicator, Belang, Voorwaarde, Referentiewaarde, Operator, Waarde, Status_voorwaarde, Verschilscore)

```
geen warnings

#### TEST 6510_hua

```{r, eval = FALSE}

data_habitat_test_type <- data_habitat_gr_bm %>%
  filter(Habitattype == "6510_hua")

test <- berekenLSVIbasis(Versie = "Versie 3",
                         Kwaliteitsniveau = 1,
                         Aggregatiemethode = "RapportageHR",
                         Data_habitat = data_habitat_test_type,
                         Data_voorwaarden = data_voorwaarden_gr_bm %>%
                           semi_join(data_habitat_test_type, by = "ID"),
                         Data_soortenKenmerken = data_soorten_kenm_gr_bm %>%
                           semi_join(data_habitat_test_type, by = "ID"))

test$Resultaat_detail %>%
  select(ID, Habitattype, Indicator, Belang, Voorwaarde, Referentiewaarde, Operator, Waarde, Status_voorwaarde, Verschilscore)

```

geen warnings

#### TEST 7140_oli

belang 'veenmossen' ontbreekt --> moet zb zijn

```{r, eval = FALSE}

data_habitat_test_type <- data_habitat_gr_bm %>%
  filter(Habitattype == "7140_oli")

test <- berekenLSVIbasis(Versie = "Versie 3",
                         Kwaliteitsniveau = 1,
                         Aggregatiemethode = "RapportageHR",
                         Data_habitat = data_habitat_test_type,
                         Data_voorwaarden = data_voorwaarden_gr_bm %>%
                           semi_join(data_habitat_test_type, by = "ID"),
                         Data_soortenKenmerken = data_soorten_kenm_gr_bm %>%
                           semi_join(data_habitat_test_type, by = "ID"))

test$Resultaat_detail %>%
  select(ID, Habitattype, Indicator, Belang, Voorwaarde, Referentiewaarde, Operator, Waarde, Status_voorwaarde, Verschilscore)

```
Warning in invoercontroleData_soortenKenmerken(Data_soortenKenmerken, ConnectieLSVIhabitats,  :
  Volgende soortnamen zijn niet teruggevonden in de databank: Sphagnum magellanicum Brid..  Check de spelling en/of laat de auteursnaam weg bij genera.
Warning in invoercontroleData_soortenKenmerken(Data_soortenKenmerken, ConnectieLSVIhabitats,  :
  Voor opname 1465330_2020-09-24 zijn in de kruidlaag de synoniemen 'Betula alba L.' en 'Betula pendula Roth' beschouwd als eenzelfde taxon met aggregatie van de bedekkingen (rekening houdend met gedeeltelijke overlap); Voor opname 1470454_2021-08-18 zijn in de kruidlaag de synoniemen 'Betula alba L.' en 'Betula pendula Roth' beschouwd als eenzelfde taxon met aggregatie van de bedekkingen (rekening houdend met gedeeltelijke overlap); Voor opname 1470454_2021-08-18 zijn in de struiklaag de synoniemen 'Betula alba L.' en 'Betula pendula Roth' beschouwd als eenzelfde taxon met aggregatie van de bedekkingen (rekening houdend met gedeeltelijke overlap); Voor opname 170798_2023-10-16 zijn in de kruidlaag de synoniemen 'Betula alba L.' en 'Betula pendula Roth' beschouwd als eenzelfde taxon met aggregatie van de bedekkingen (rekening houdend met gedeeltelijke overlap)

naam "Sphagnum magellanicum Brid." veranderen in "Sphagnum magellanicum Brid. s. l." 

#### TEST 7140_meso

```{r, eval = FALSE}

data_habitat_test_type <- data_habitat_gr_bm %>%
  filter(Habitattype == "7140_meso")

test <- berekenLSVIbasis(Versie = "Versie 3",
                         Kwaliteitsniveau = 1,
                         Aggregatiemethode = "RapportageHR",
                         Data_habitat = data_habitat_test_type,
                         Data_voorwaarden = data_voorwaarden_gr_bm %>%
                           semi_join(data_habitat_test_type, by = "ID"),
                         Data_soortenKenmerken = data_soorten_kenm_gr_bm %>%
                           semi_join(data_habitat_test_type, by = "ID"))

test_detail <- test$Resultaat_detail %>%
  select(ID, Habitattype, Indicator, Belang, Voorwaarde, Referentiewaarde, Operator, Waarde, Status_voorwaarde, Verschilscore)

```
Warning in invoercontroleData_soortenKenmerken(Data_soortenKenmerken, ConnectieLSVIhabitats,  :
  Volgende soortnamen zijn niet teruggevonden in de databank: Warnstorfia fluitans (Hedw.) Loeske, Drepanocladus aduncus (Hedw.) Warnst..  Check de spelling en/of laat de auteursnaam weg bij genera.

--> Warnstorfia fluitans (Hedw.) Loeske veranderen naar Warnstorfia --> OK
--> Drepanocladus aduncus (Hedw.) Warnst. veranderen naar Drepanocladus --> OK

### LSVI-berekening

```{r}

input_path <- file.path(fileman_up("n2khab-mhq-data"), "processed/lsvi_mhq/gr_bm/input") 

write_vc(data_voorwaarden_gr_bm, file = "data_voorwaarden_gr_bm", root = input_path, 
         sorting = c("ID", "Voorwaarde"))
write_vc(data_habitat_gr_bm, file = "data_habitat_gr_bm", root = input_path, 
         sorting = c("ID", "Habitattype"))
write_vc(data_soorten_kenm_gr_bm, file = "data_soorten_kenm_gr_bm", root = input_path, 
         sorting = c("ID", "Vegetatielaag", "Kenmerk"))

lsvi_gr_bm <- berekenLSVIbasis(Versie = "Versie 3",
                         Kwaliteitsniveau = 1,
                         Aggregatiemethode = "RapportageHR",
                         Data_habitat = data_habitat_gr_bm,
                         Data_voorwaarden = data_voorwaarden_gr_bm,
                         Data_soortenKenmerken = data_soorten_kenm_gr_bm,
                         na.rm = TRUE)

lsvi_path <- file.path(fileman_up("n2khab-mhq-data"), "processed/lsvi_mhq/gr_bm/result") 

write_lsvi_results(lsvi_gr_bm, path = lsvi_path, suffix = "_gr_bm")

```

```{r}
lsvi_gr_bm_globaal %>%
  ggplot(aes(fill = Status, x = Habitattype)) +
  geom_bar() +
  coord_flip()
```

