# Dune habitat types

## Meetnetten
```{r}

schemes_cd <- mhq_schemes %>%
  filter(typeclass %in% c("CD")) 

```

```{r}
schemes_cd %>%
  datatable(rownames = FALSE,
            filter = "top")
```
## LSVI indicatoren

```{r}
overzicht_lsvi <- geefInvoervereisten(Kwaliteitsniveau = 1,
                            Habitattype = as.character(schemes_cd$type),
                            Versie = "Versie 3") %>%
  distinct(Habitatsubtype, Versie, Criterium, Indicator, Voorwaarde, Beoordeling)


overzicht_missing_belang <- geefInvoervereisten(Kwaliteitsniveau = 1,Versie = "Versie 3") %>%
  distinct(Habitatsubtype, Versie, Criterium, Indicator, Voorwaarde, Beoordeling, Belang) %>%
  filter(is.na(Belang))

#write_csv2(overzicht_missing_belang, "../../output/missing_belang.csv")
```

```{r}
overzicht_lsvi %>%
  datatable(rownames = FALSE,
            filter = "top")
```


## Invoergegevens

```{r}

data_habitat_cd <- data_habitat %>%
  mutate(is_type_target = type_observed %in% schemes_cd$type,
         is_maintype_target = str_sub(type_observed, 1, 4) %in% str_sub(schemes_cd$type, 1, 4)) %>%
  group_by(ID) %>%
  mutate(any_type_target = any(is_type_target),
         n_type_target = sum(is_type_target),
         cover_target = sum(type_cover * is_type_target),
         Habitattype = ifelse(type_observed == "2190", "2190_mp", type_observed)) %>%
  ungroup() %>%
  filter(is_maintype_target)

check <- data_habitat_cd %>%
  group_by(ID) %>%
  filter(n() > 1)

data_voorwaarden_cd <- get_voorwaarden_cd(data_path = path_mhq_terr,
                          record_ids = c(data_habitat_cd$record_id_square,
                                         data_habitat_cd$record_id_circle)) %>%
  left_join(select(pq_mhq_inbo, record_id, plot_type), by = "record_id") %>%
  mutate(plot_type = ifelse(!Voorwaarde %in% c("fijnmazige afwisseling", "bedekking alle mossen"), "circle", plot_type)) %>%
  unique()

data_soorten_kenm_cd <- get_soorten_kenmerken(data_path_inboveg = path_mhq_terr,
                          record_ids = data_habitat_cd$record_id_square) 

check <- data_soorten_kenm_cd %>%
  group_by(ID, Kenmerk, Waarde, Vegetatielaag) %>%
  filter(n() > 1)
```

```{r}
data_habitat_test <- data_habitat_cd %>%
  group_by(Habitattype) %>%
  slice_head(n = 1) %>%
  ungroup()
```

## Berkening voorwaarden

Volgende voorwaarden worden rechtstreeks ingeschat op terrein:

+ bedekking rijshout (2120)
+ open plekken aanwezig (2160)
+ bedekking structuurverstoring (2120)

Volgende voorwaarden worden afgeleid uit de meetvariabelen:

+ fijnmazige afwisseling (2120): we beschouwen deze voorwaarde als gunstig indien zowel helm als open zand aanwezig zijn.
+ spontane verstuiving (2120): binnen de cirkelplot wordt de bedekking geschat van volgende categorieën: beperkte verstuiving, sterke verstuiving en gefixeerd. Spontane verstuiving beschouwen we als gunstig als 'beperkte verstuiving' >= 30% of 'sterke verstuiving' aanwezig.
+ bedekking alle mossen (2120): hier moeten we de bedekking berekenen t.o.v. het begroeide deel van de duin. Het begroeide deel van de duin bepalen we als 100% min de bedekking van naakte bodem.
+ aantal struweelsoorten (2160): op basis van de bedekking van de struweeltypes pionier, ontwikkeling, climax en degeneratie bepalen we het aantal aanwezige struweelsoorten.

De voorwaarde 'naakte bodem' van habitattype 2120 wordt niet bepaald.

Voor habitattype 2180 zijn er geen dendrometrische gegevens en kunnen enkel de voorwaarden die af te leiden zijn uit de kruidlaaggegevens bepaald worden.

## Volledigheid van de invoergegevens

### Specifiactie habitatsubtype

+ 2130: we berekenen lsvi voor beide subtypes -> nakijken
+ 2190_overig: we berekenen lsvi voor subtype 2190_mp (er is enkel beoordelingstabel voor 2190_mp): 2190_overig eventueel manueel scoren.

```{r}

subtypes_2130 <- types %>%
  filter(main_type == "2130") %>%
  filter(typelevel == "subtype") %>%
  select(type_observed = main_type, Habitattype = type) 

data_habitat_2130 <- data_habitat_cd %>%
  filter(type_observed == "2130") %>%
  select(-Habitattype) %>%
  left_join(subtypes_2130, by = "type_observed")

data_habitat_cd <- data_habitat_cd %>%
  anti_join(data_habitat_2130, by = "ID") %>%
  bind_rows(data_habitat_2130)
```

### Voorwaarden

```{r}
check_voorwaarde_verstuiving <- get_structure_var(data_path, record_ids) %>%
    filter(structure_var %in% c("gefixeerd_2120",
                                "sterke verstuiving_2120",
                                "beperkte verstuiving_2120")) %>%
    pivot_wider(names_from = structure_var,
                values_from = cover) %>%
    # mutate(gefixeerd_2120 = ifelse(is.na(gefixeerd_2120), 0, gefixeerd_2120),
    #        `sterke verstuiving_2120` =  ifelse(is.na(`sterke verstuiving_2120`), 0, `sterke verstuiving_2120`),
    #        `beperkte verstuiving_2120` =  ifelse(is.na(`beperkte verstuiving_2120`), 0, `beperkte verstuiving_2120`)) %>%
  mutate(som_bedekking = ifelse(is.na(gefixeerd_2120), 0, gefixeerd_2120) + 
            ifelse(is.na(`sterke verstuiving_2120`), 0, `sterke verstuiving_2120`) +
           ifelse(is.na(`beperkte verstuiving_2120`), 0, `beperkte verstuiving_2120`)) %>%
  filter(som_bedekking < 100) %>%
  mutate(status = ifelse(`sterke verstuiving_2120` > 0 | `beperkte verstuiving_2120` >= 30, 1, 0))
  
check_voorwaarde_verstuiving %>%
  write_csv2("../../output/check_verstuiving.csv")
```

```{r}
voorwaarden_cd <- overzicht_lsvi %>%
  semi_join(data_voorwaarden_cd, by = "Voorwaarde") %>%
  select(Habitatsubtype, Criterium, Indicator, Voorwaarde) 

# fijnmazige afwisseling kunnen zowel in vierkant als cirkelplot worden ingeschat, alle andere voorwaarde enkel in cirkelplot bepaald
voorwaarde_plot_type <- data_voorwaarden_cd %>%
  distinct(Voorwaarde, plot_type, Eenheid, Type) %>%
  filter(!((Voorwaarde %in% c("fijnmazige afwisseling", "bedekking alle mossen")) & (plot_type ==  "circle")))

check_voorwaarden <- data_habitat_cd %>%
  rename(Habitatsubtype = Habitattype) %>%
  left_join(voorwaarden_cd, by = "Habitatsubtype") %>%
  left_join(voorwaarde_plot_type, by = "Voorwaarde") %>%
  left_join(select(data_voorwaarden_cd, -Eenheid, -Type), by = c("ID", "Criterium", "Indicator", "Voorwaarde", "plot_type")) %>%
  filter(!is.na(Voorwaarde))

check_hs_2160 <- check_voorwaarden %>%
  filter(Voorwaarde %in% c("open plekken aanwezig", "aantal struweelsoorten")) 

open_plek_square <- get_cover_veglayers(data_path = path_mhq_terr, record_ids = check_hs_2160$record_id_square) %>%
  filter(layer_code %in% c("NB")) %>%
  rename(record_id_square = recording_givid) %>%
  select(record_id_square, cover_square = cover)

check_open_plek <- check_hs_2160 %>%
  left_join(open_plek_square, by = "record_id_square") 

duindoorn_aanwezig <- data_soorten_kenm_cd %>%
  group_by(ID) %>%
  filter(Kenmerk == "Hippophae rhamnoides L.") %>%
  summarise(dunidoorn_bedekking = str_c(str_c(Vegetatielaag, ": ", Waarde), collapse = "; ")) %>%
  ungroup()
              

voorwaarden_waarde_missing <- check_voorwaarden %>%
  filter(is.na(Waarde)) %>%
  filter(Voorwaarde != "open plekken aanwezig") %>%
  filter(!(Voorwaarde == "fijnmazige afwisseling" & plot_type == "circle")) %>%
  select(ID, record_id_square, record_id_circle, type_observed, type_cover_all, date, Habitatsubtype, Indicator, Voorwaarde, Waarde) %>%
  left_join(duindoorn_aanwezig, by = "ID")

voorwaarden_waarde_missing %>%
  filter(Voorwaarde != "aantal struweelsoorten") %>%
  write_csv2("../../output/cd_indicatoren_missing.csv")

voorwaarden_waarde_missing %>%
  filter(Voorwaarde == "aantal struweelsoorten") %>%
  write_csv2("../../output/struweelsoorten_missing.csv")

check_open_plek %>%
  filter(is.na(Waarde)) %>%
  filter(type_cover_all == "100% 2160") %>%
  select(record_id_square, record_id_circle, type_observed, Indicator, Voorwaarde, Waarde, naakte_bodem_square = cover_square) %>%
  write_csv2("../../output/cd_open_plek_missing.csv")

hs_missing <- check_hs_2160 %>%
  select(ID, type_cover_all, Voorwaarde, Waarde) %>%
  pivot_wider(names_from = Voorwaarde, values_from = Waarde) %>%
  filter(is.na(`aantal struweelsoorten`) | is.na(`open plekken aanwezig`)) %>%
  filter(type_cover_all == "100% 2160")
 
hs_missing %>%
  write_csv2("../../output/2160_hs_missing.csv")

```

Voor de voorwaarden bedekking rijshout, bedekking alle mossen, bedekking structuurverstoring veronderstellen we dat de ontbrekende waarden = 0 indien er een opname in inboveg zit.

De indicator horizontale structuur voor 2160 bestaat uit twee voorwaarden

+ Voorwaarde aantal struweelsoorten: indien geen enkele bedekking is ingevuld voor een van de struweeltypes dan is het aantal struweelsoorten onbekend (=NA)
+ Voorwaarde open plekken aanwezig: indien er geen bedekking is ingevuld voor 'open plekken' maar er is wel een bedekking ingevuld voor een van de struweeltypes dan veronderstellen we 0% bedekking voor 'open plekken'

Voorwaarde spontane verstuiving: indien geen enkele bedekking is ingevuld voor een van de verstuivingsklassen:
+ kijken naar aanwezigheid naakte bodem

```{r}

hs_missing_corrected <- hs_missing %>%
  mutate(`open plekken aanwezig` = ifelse(is.na(`open plekken aanwezig`) & !is.na(`aantal struweelsoorten`),
                                          0,
                                          `open plekken aanwezig`)) %>%
  pivot_longer(cols = c(`open plekken aanwezig`, `aantal struweelsoorten`), 
               names_to = "Voorwaarde",
               values_to = "Waarde") %>%
  select(-type_cover_all)
 
data_hs_2160 <- check_hs_2160 %>%
  select(-Waarde) %>%
  inner_join(hs_missing_corrected, by = c("ID", "Voorwaarde"))

data_voorwaarden_cd <- check_voorwaarden %>%
  filter(!((plot_type == "circle") & (Voorwaarde == "fijnmazige afwisseling"))) %>%
  mutate(Waarde = ifelse(is.na(Waarde) & Voorwaarde %in% c("bedekking rijshout", "bedekking alle mossen", "bedekking structuurverstoring") ,
                         0, Waarde)) %>%
  anti_join(data_hs_2160, by = c("ID", "Voorwaarde")) %>%
  bind_rows(data_hs_2160) %>%
  mutate(record_id = ifelse(plot_type == "square",
                                  record_id_square,
                                  ifelse(!is.na(record_id_circle), 
                                         record_id_circle, record_id_square))) %>%
  select(ID, record_id, plot_type, Criterium, Indicator, Voorwaarde, Waarde, Type, Invoertype, Eenheid) %>%
  unique()

data_soorten_kenm_cd <- data_soorten_kenm_cd %>%
  filter(!is.na(Kenmerk))

```

### Vegetatiegegevens

```{r}
check_missingveg <- data_habitat_cd  %>%
  rename(record_id = record_id_square) %>%
  anti_join(data_soorten_kenm_cd, by = c("record_id"))

check_missingvalue <- data_habitat_cd  %>%
  rename(record_id = record_id_square) %>%
  left_join(data_soorten_kenm_cd, by = c("record_id", "ID"))

missing_kenmerk <- check_missingvalue %>%
  filter(is.na(Kenmerk))

missing_kenmerk %>%
  select( ID, Habitattype, Vegetatielaag, Kenmerk, Waarde) %>%
  write_csv2("../../output/cd_check_vegopname.csv")

missing_cover <- check_missingvalue %>%
  filter(is.na(Waarde))

double <- data_soorten_kenm_cd %>%
  filter(!is.na(Kenmerk)) %>%
  group_by(ID, record_id,  Kenmerk, Vegetatielaag) %>%
  filter(n() > 1)
 
data_soorten_kenm_cd <- data_soorten_kenm_cd %>%
  group_by(ID, record_id, Kenmerk, Vegetatielaag) %>%
  filter(Waarde == max(Waarde)) %>%
  ungroup() %>%
  unique()
 
```

De meetpunten 10578737_2120 (2018-09-27), 10342193_2120 (2019-10-15) en 3807153_2120 (2020-08-24) bestaan voor 100% naakte bodem in vierkante plot --> 0% bedekking voor de indicator op basis van soortensamenstelling.

601649_2021-08-17 -> gegevens vegopname ontbreekt want 4 struweelsoorten aanwezig --> plot verwijderen

Soms komen dezelfde soorten meerdere keren voor in vegopname in zelfde laag. Maar dat is dan één keer als kiemplant.
Dit LSVI-rekenmodule geeft hiervoor een error. We selecteren per meetpunt, soort en vegetatielaag de maximale bedekking.

### Aanpassingen berekeningen rekenmodule

#### Onvolledige opname verwijderen

```{r}
data_voorwaarden_cd <- data_voorwaarden_cd %>%
  filter(ID != "601649_2021-08-17")

data_habitat_cd <- data_habitat_cd %>%
  filter(ID != "601649_2021-08-17")
```

#### Vegetatieloze plots voor 2120

```{r}

meetpunten_no_veg <- missing_cover %>%
  filter(Habitattype == "2120") %>%
  select(ID, record_id, Habitattype)

voorwaarden_2120_corrected_1 <- geefInvoervereisten(Kwaliteitsniveau = 1,
                            Habitattype = "2120",
                            Versie = "Versie 3") %>%
  filter(Habitatsubtype == "2120") %>%
  filter(!is.na(TaxongroepId)) %>%
  filter(Voorwaarde != "bedekking alle mossen") %>%
  left_join(meetpunten_no_veg, by = "Habitattype") %>%
  select(ID, record_id, Criterium, Indicator, Voorwaarde, Eenheid, Type = TypeVariabele) %>%
  mutate(Invoertype = NA,
         Waarde = 0,
         plot_type = "square")


```

De meetpunten 10578737_2120 (2018-09-27), 10342193_2120 (2019-10-15) en 3807153_2120 (2020-08-24) bestaan voor 100% naakte bodem.

De rekenmodule geeft een ontbrekende waarde voor de voorwaarden afgeleid uit de soortensamenstelling.
We stellen de waardes gelijk aan 0 en voegen dit in de rekenmodule in via 'data_voorwaarden'.

```{r}
voorwaarden_2120_corrected_1 %>%
  distinct( Criterium, Indicator, Voorwaarde) %>%
  datatable(rownames = FALSE)
```

#### Bedekkingen relatief tot begroeide deel van de duin voor 2120

Voorde meeste voorwaarden bij 2120 moet de bedekking relatief t.o.v. het begroeide deel van de duin beschouwd worden.
De rekenmodule berekent de totale bedekking per voorwaarde.
Deze totale bedekking moet dus nog eens gedeeld worden door de de bedekking van het begroeide deel (= 1 - bedekking naakte bodem).
We kunnen dit enkel doen voor de voorwaarden die op basis van de vierkante plot ingeschat kunnen worden, want enkel voor de vierkante plot is de bedekking van naakte bodem bepaald.
Voor structuurverstoring kunnen we de relatieve bedekking t.o.v. het begroeide deel niet bepalen en gebruiken we dus de totale bedekking.

Voor volgende variabelen voeren we de correctie uit:

+ bedekking soorten pionierduingrasland
+ bedekking verruiging
+ bedekking overige exoten
+ bedekking vergrassing


```{r}

data_habitat_2120 <- data_habitat_cd %>%
  filter(Habitattype == "2120") %>%
  anti_join(voorwaarden_2120_corrected_1, by = "ID") #de vegetatieloze plots

lsvi_temp <- berekenLSVIbasis(Versie = "Versie 3",
                         Kwaliteitsniveau = 1,
                         Aggregatiemethode = "RapportageHR",
                         Data_habitat = data_habitat_2120,
                         Data_soortenKenmerken = data_soorten_kenm_cd %>%
                           semi_join(data_habitat_2120, by = "ID")) 

voorwaarden_2120_bedekking  <- lsvi_temp$Resultaat_detail %>%
  filter(Voorwaarde %in% c("bedekking soorten pionierduingrasland",
                           "bedekking verruiging",
                           "bedekking overige exoten",
                           "bedekking vergrassing"))

cover_veg <- get_cover_veglayers(data_path = path_mhq_terr, 
                                          record_ids = voorwaarden_2120_bedekking$record_id_square) %>%
  select(-layer_description) %>%
  pivot_wider(names_from = layer_code, values_from = cover, names_prefix = "cover_", values_fill = 0) %>%
  mutate(cover_veg = pmax(cover_K, 100 - cover_NB)) %>%
  select(record_id_square = recording_givid,cover_veg)

voorwaarden_2120_bedekking_correct <- voorwaarden_2120_bedekking %>%
  left_join(cover_veg, by = "record_id_square") %>%
  mutate(Waarde_corr = pmin(100, as.numeric(Waarde) / cover_veg * 100),
         Status_voorwaarde_corr = Waarde_corr <= as.numeric(Referentiewaarde)) %>%
  select(ID, record_id = record_id_square, Criterium, Indicator, Voorwaarde, Belang, Waarde_orig = Waarde, cover_veg, Waarde_corr, Referentiewaarde, Status_voorwaarde, Status_voorwaarde_corr, Eenheid = EenheidWaarde, Type = TypeWaarde)
```


```{r}
voorwaarden_2120_bedekking_correct %>%
  select(-Status_voorwaarde, -Status_voorwaarde_corr) %>%
  mutate(Waarde_orig = as.numeric(Waarde_orig),
         Referentiewaarde = as.numeric(Referentiewaarde)) %>%
  pivot_longer(cols = c("Waarde_orig", "Waarde_corr"), names_to = "type", values_to = "Waarde") %>%
  mutate(Status = ifelse(Waarde <= Referentiewaarde, "gunstig", "ongunstig"),
         show_facet = str_c(Voorwaarde, " (", Belang, ")")) %>%
  ggplot(aes(x = type, fill = Status)) +
  geom_bar() +
  facet_wrap(~show_facet)
  
```

```{r}
voorwaarden_2120_bedekking_correct %>%
  select(-Status_voorwaarde, -Status_voorwaarde_corr) %>%
  mutate(Waarde_orig = as.numeric(Waarde_orig),
         Referentiewaarde = as.numeric(Referentiewaarde)) %>%
  pivot_longer(cols = c("Waarde_orig", "Waarde_corr"), names_to = "type", values_to = "Waarde") %>%
  mutate(Status = ifelse(Waarde <= Referentiewaarde, "gunstig", "ongunstig"),
         show_facet = str_c(Voorwaarde, " (", Belang, ")")) %>%
  ggplot(aes(x = cover_veg, fill = Status)) +
  geom_histogram(binwidth = 10) +
  facet_grid(type~show_facet)
```



```{r}
voorwaarden_2120_corrected_2 <- voorwaarden_2120_bedekking_correct %>%
  select(ID, record_id, Criterium, Indicator, Voorwaarde, Waarde = Waarde_corr, Eenheid, Type) %>%
  mutate(Invoertype = NA,
         plot_type = "square"
         )
```

```{r}
data_voorwaarden_cd <- data_voorwaarden_cd %>%
  anti_join(voorwaarden_2120_corrected_2, by = c("ID", "Voorwaarde")) %>%
  anti_join(voorwaarden_2120_corrected_1, by = c("ID", "Voorwaarde")) %>%
  bind_rows(voorwaarden_2120_corrected_1,
            voorwaarden_2120_corrected_2) %>%
  arrange(ID, Voorwaarde)
```

#### Grondvlak sleutelsoorten in boom- en struiklaag 2180

We hebben geen gegevens over het grondvlak van de boomsoorten voor de meetpunten van 2180.
De rekenmodule geeft daarom steeds een 0 voor de voorwaarde
Dit moet een onbrekende waarde zijn.
We geven de NA's expliciet in via data_voorwaarden.

```{r}
data_vw_sleutelsoorten_2180 <- data_habitat_cd %>%
  filter(Habitattype == "2180") %>%
  select(ID, record_id = record_id_circle) %>%
  mutate(plot_type = "circle",
         Criterium = "Vegetatie",
         Indicator = "sleutelsoorten van de boom- en struiklaag",
         Voorwaarde = "grondvlak sleutelsoorten boom- en struiklaag",
         Waarde = NA,
         Type = "Percentage",
         Eenheid = "%",
         Invoertype = NA)

data_voorwaarden_cd <- data_voorwaarden_cd %>%
  bind_rows(data_vw_sleutelsoorten_2180)
```



## TEST 2120

```{r}

data_habitat_test_type <- data_habitat_cd %>%
  filter(Habitattype == "2120")

test <- berekenLSVIbasis(Versie = "Versie 3",
                         Kwaliteitsniveau = 1,
                         Aggregatiemethode = "RapportageHR",
                         Data_habitat = data_habitat_test_type,
                         Data_soortenKenmerken = data_soorten_kenm_cd %>%
                           semi_join(data_habitat_test_type, by = "ID"),
                         Data_voorwaarden = data_voorwaarden_cd %>%
                           semi_join(data_habitat_test_type, by = "ID") %>%
                           filter(!(is.na(Waarde) & (Type == "Ja/nee"))))

test <- test$Resultaat_detail %>%
  select(ID, Habitattype, Indicator, Belang, Voorwaarde, Referentiewaarde, Operator, Waarde, Status_voorwaarde, Verschilscore)

```
OK

## TEST 2130_hd

```{r}

data_habitat_test_type <- data_habitat_cd %>%
  filter(Habitattype == "2130_hd")

test <- berekenLSVIbasis(Versie = "Versie 3",
                         Kwaliteitsniveau = 1,
                         Aggregatiemethode = "RapportageHR",
                         Data_habitat = data_habitat_test_type,
                         Data_soortenKenmerken = data_soorten_kenm_cd %>%
                           semi_join(data_habitat_test_type, by = "ID"))

test_detail <- test$Resultaat_detail %>%
  select(ID, Habitattype, Indicator, Belang, Voorwaarde, Referentiewaarde, Operator, Waarde, Status_voorwaarde, Verschilscore)

```

OK

## TEST 2130_had

OK

```{r}

data_habitat_test_type <- data_habitat_cd %>%
  filter(Habitattype == "2130_had")

test <- berekenLSVIbasis(Versie = "Versie 3",
                         Kwaliteitsniveau = 1,
                         Aggregatiemethode = "RapportageHR",
                         Data_habitat = data_habitat_test_type,
                         Data_soortenKenmerken = data_soorten_kenm_cd %>%
                           semi_join(data_habitat_test_type, by = "ID"))

test_detail <- test$Resultaat_detail %>%
  select(ID, Habitattype, Indicator, Belang, Voorwaarde, Referentiewaarde, Operator, Waarde, Status_voorwaarde, Verschilscore)

```

OK

## TEST 2160


```{r}

data_habitat_test_type <- data_habitat_cd %>%
  filter(Habitattype == "2160")

test <- berekenLSVIbasis(Versie = "Versie 3",
                         Kwaliteitsniveau = 1,
                         Aggregatiemethode = "RapportageHR",
                         Data_habitat = data_habitat_test_type,
                         Data_soortenKenmerken = data_soorten_kenm_cd %>%
                           semi_join(data_habitat_test_type, by = "ID"),
                         Data_voorwaarden = data_voorwaarden_cd %>%
                           semi_join(data_habitat_test_type, by = "ID"))

test <- test$Resultaat_detail %>%
  select(ID, Habitattype, Indicator, Belang, Voorwaarde, Referentiewaarde, Operator, Waarde, Status_voorwaarde, Verschilscore)

```

OK

## TEST 2170

```{r}

data_habitat_test_type <- data_habitat_cd %>%
  filter(Habitattype == "2170")

test <- berekenLSVIbasis(Versie = "Versie 3",
                         Kwaliteitsniveau = 1,
                         Aggregatiemethode = "RapportageHR",
                         Data_habitat = data_habitat_test_type,
                         Data_soortenKenmerken = data_soorten_kenm_cd %>%
                           semi_join(data_habitat_test_type, by = "ID"))

test <- test$Resultaat_detail %>%
  select(ID, Habitattype, Indicator, Belang, Voorwaarde, Referentiewaarde, Operator, Waarde, Status_voorwaarde, Verschilscore)

```

## TEST 2180

```{r}

data_habitat_test_type <- data_habitat_cd %>%
  filter(Habitattype == "2180")

test <- berekenLSVIbasis(Versie = "Versie 3",
                         Kwaliteitsniveau = 1,
                         Aggregatiemethode = "RapportageHR",
                         Data_habitat = data_habitat_test_type,
                         Data_voorwaarden = data_voorwaarden_cd %>%
                           semi_join(data_habitat_test_type, by = "ID"),
                         Data_soortenKenmerken = data_soorten_kenm_cd %>%
                           semi_join(data_habitat_test_type, by = "ID"))

test <- test$Resultaat_detail %>%
  select(ID, Habitattype, Indicator, Belang, Voorwaarde, Referentiewaarde, Operator, Waarde, Status_voorwaarde, Verschilscore)

```

Grondvlak sleutelsoorten geeft steeds 0 als uitkomst, maar moet NA zijn.

## TEST 2190_mp

```{r}

data_habitat_test_type <- data_habitat_cd %>%
  filter(Habitattype == "2190_mp")

test <- berekenLSVIbasis(Versie = "Versie 3",
                         Kwaliteitsniveau = 1,
                         Aggregatiemethode = "RapportageHR",
                         Data_habitat = data_habitat_test_type,
                         Data_soortenKenmerken = data_soorten_kenm_cd %>%
                           semi_join(data_habitat_test_type, by = "ID"))

test <- test$Resultaat_detail %>%
  select(ID, Habitattype, Indicator, Belang, Voorwaarde, Referentiewaarde, Operator, Waarde, Status_voorwaarde, Verschilscore)

```

OK

## LSVI-berekening

```{r}

input_path <- file.path(fileman_up("n2khab-mhq-data"), "processed/lsvi_mhq/coastal_dunes/input") 

data_voorwaarden_cd <- data_voorwaarden_cd %>%
  filter(!(is.na(Waarde) & (Type == "Ja/nee")))

write_vc(data_voorwaarden_cd, file = "data_voorwaarden_cd", root = input_path, 
         sorting = c("ID", "Voorwaarde"))
write_vc(data_habitat_cd, file = "data_habitat_cd", root = input_path, 
         sorting = c("ID", "Habitattype"))
write_vc(data_soorten_kenm_cd, file = "data_soorten_kenm_cd", root = input_path, 
         sorting = c("ID", "Vegetatielaag", "Kenmerk"))

lsvi_cd <- berekenLSVIbasis(Versie = "Versie 3",
                         Kwaliteitsniveau = 1,
                         Aggregatiemethode = "RapportageHR",
                         Data_habitat = data_habitat_cd,
                         Data_voorwaarden = data_voorwaarden_cd,
                         Data_soortenKenmerken = data_soorten_kenm_cd,
                         na.rm = TRUE)

```
### Check missing voorwaarden

```{r}
missing_voorwaarde <- lsvi_cd$Resultaat_detail %>%
  group_by(Habitattype, Voorwaarde) %>%
  mutate(n_totaal = n()) %>%
  ungroup() %>%
  filter(is.na(Waarde)) %>%
  group_by(Habitattype, Voorwaarde, Belang, n_totaal) %>%
  summarise(n_missing = n(),
            plots_missing = str_c(ID, collapse = "; ")) %>%
  ungroup() %>%
  mutate(plots_missing = ifelse(n_missing < n_totaal,
                                plots_missing, ""))
```
```{r}
missing_voorwaarde %>%
  datatable(rownames = FALSE,
            filter = "top")
```

### Check missing belang

```{r}
missing_belang <- lsvi_cd$Resultaat_detail %>%
  filter(is.na(Belang)) %>%
  distinct(Habitattype, Voorwaarde, Belang)
```

```{r}
missing_belang %>%
  datatable(rownames = FALSE)
```

### Manuele correctie

+ belang bedekking structuurverstoring toevoegen: b

```{r}
lsvi_cd$Resultaat_detail <- lsvi_cd$Resultaat_detail %>%
  mutate(Belang = ifelse(is.na(Belang) & Indicator == "structuurverstoring", "b", Belang))

lsvi_cd$Resultaat_indicator <- lsvi_cd$Resultaat_indicator  %>%
  mutate(Belang = ifelse(is.na(Belang) & Indicator == "structuurverstoring", "b", Belang))

check <- lsvi_cd$Resultaat_indicator  %>%
  group_by(Indicator, Habitattype, ID) %>%
  filter(n() > 1)

correct_status_globaal <- lsvi_cd$Resultaat_indicator %>%
  group_by(ID, Habitattype) %>%
  filter(!is.na(Status_indicator)) %>%
  summarise(n_gunstig = sum(Status_indicator),
            n_ind = n_distinct(Indicator),
            n_zb_ongunstig = sum(Status_indicator == FALSE & Belang == "zb"),
            aandeel_gunstig = n_gunstig / n_ind * 100,
            status_habitatvlek =  n_zb_ongunstig == 0 & aandeel_gunstig > 50) %>%
  ungroup() %>%
  select(ID, Habitattype, n_zb_ongunstig, aandeel_gunstig, status_habitatvlek)

check <- lsvi_cd$Resultaat_globaal %>%
  left_join(correct_status_globaal, by = c("ID", "Habitattype")) %>%
  filter(Status != status_habitatvlek)

lsvi_cd$Resultaat_globaal <- lsvi_cd$Resultaat_globaal %>%
  left_join(correct_status_globaal, by = c("ID", "Habitattype")) %>%
  mutate(Status = status_habitatvlek) %>%
  select(-status_habitatvlek)
  
```

```{r}
lsvi_path <- file.path(fileman_up("n2khab-mhq-data"), "processed/lsvi_mhq/coastal_dunes/result") 

write_lsvi_results(lsvi_cd, path = lsvi_path, suffix = "_cd")
```

## Preview

```{r}
lsvi_cd$Resultaat_globaal %>%
  ggplot(aes(fill = Status, x = Habitattype)) +
  geom_bar() +
  coord_flip()
```

