# Heath habitat types

```{r}

schemes_hs_id <- mhq_schemes %>%
  filter(typeclass %in% c("ID", "HS")) 

```

```{r}
overzicht_lsvi <- geefInvoervereisten(Kwaliteitsniveau = 1,
                            Habitattype = as.character(schemes_hs_id$type),
                            Versie = "Versie 3") %>%
  distinct(Habitatsubtype, Versie, Criterium, Indicator, Voorwaarde, Beoordeling)


check <- geefSoortenlijstVoorIDs(Taxongroeplijst = "17")
```

```{r}
overzicht_lsvi %>%
  datatable(rownames = FALSE,
            filter = "top")
```


## Invoergegevens

```{r}

data_habitat_hs_id <- data_habitat %>%
  mutate(is_type_target = type_observed %in% schemes_hs_id$type,
         is_maintype_target = str_sub(type_observed, 1, 4) %in% str_sub(schemes_hs_id$type, 1, 4)) %>%
  group_by(ID) %>%
  mutate(any_type_target = any(is_type_target),
         n_type_target = sum(is_type_target),
         cover_target = sum(type_cover * is_type_target),
         Habitattype = type_observed) %>%
  ungroup() %>%
  filter(is_maintype_target) %>%
  filter(!str_detect(survey, "Grasland|Moeras"))

check <- data_habitat_hs_id %>%
  group_by(ID) %>%
  filter(n() > 1)

data_voorwaarden_hs_id <- get_voorwaarden_hs_id(data_path_fieldmap = path_mhq_anb,
                                                data_path_inboveg = path_mhq_terr,
                          record_ids = c(data_habitat_hs_id$record_id_square,
                                         data_habitat_hs_id$record_id_circle)) %>%
  mutate(plot_type = "circle")

data_soorten_kenm_hs_id <- get_soorten_kenmerken(data_path_inboveg = path_mhq_terr,
                                                 data_path_fieldmap = path_mhq_anb,
                         record_ids =  data_habitat_hs_id$record_id_square) %>%
  bind_rows(get_kenmerken_open_zand(data_path_fieldmap = path_mhq_anb,
                                                data_path_inboveg = path_mhq_terr,
                          record_ids = c(data_habitat_hs_id$record_id_square,
                                         data_habitat_hs_id$record_id_circle))) %>%
  as_tibble()

data_soorten_kenm_hs_id <- data_soorten_kenm_hs_id %>%
  mutate(Kenmerk = ifelse(Kenmerk %in% c("Taraxacum Wiggers sectie Subvulgaria Christians.",
                                         "Taraxacum Wiggers sectie Subvulgaria Chr.", "Taraxacum Wiggers sectie Subvulgaria Chr"),
                          "Taraxacum Wiggers", Kenmerk),
         Kenmerk = ifelse(str_detect(Kenmerk, "Betula alba"),
                                    "Betula pubescens", Kenmerk))

data_test <- data_soorten_kenm_hs_id %>%
  filter(ID == "863826_2022-09-29")

```

## Berekening voorwaarden

### Rechtstreeks invoer in rekenmodule

Volgende voorwaarden worden rechtstreeks ingeschat in de cirkelplot:

+ bedekking verbossing
+ bedekking dwergstruiken
+ bedekking vergrassing
+ bedekking verruiging
+ bedekking invasieve exoten (Grijs kronkelsteeltje)
+ bedekking naakte bodem

De voorwaarde 'aantal ouderdomsstadia' en 'climax- of degeneratiestadium aanwezig' (2310 en 4030) leiden we af uit de bedekking in de cirkelplot van volgende stadia: 

+ pioniersstadium 
+ ontwikkelingsstadium 
+ climaxstadium
+ degeneratiestadium

De bedekking van 'open vegetaties' (2310) en 'open vegetaties en kaal zand' (2330_bu) leiden we af uit de bedekking in de cirkelplot van de verschillende pioniersstadia:

+ buntgras
+ korstmossen
+ mossen
+ open bodem

'Open vegetaties' is de som van de bedekking van buntgras, korstmossen en mossen.
'Open vegetaties en kaalzand' is de som van 'open vegetaties' en open bodem.
<
### Voorwaarden berekend door rekenmodule

```{r}
voorwaarden_module <- overzicht_lsvi %>%
  anti_join(data_voorwaarden_hs_id, by = "Voorwaarde")
```

Volgende voorwaarden worden door de rekenmodule berekend

```{r}
voorwaarden_module %>%
  select(Habitatsubtype, Indicator, Voorwaarde) %>%
  datatable(rownames = FALSE,
            filter = "top")
```

Te corrigeren in LSVI-databank: 

+ bij 2310 is de naam van de voorwaarde 'open vegetaties' ipv 'open vegetaties en kaal zand' en ontbreekt open zand bij studiewaarden

+ 'aandeel meerjarigen' (2330_dw) wordt berkend door de som te nemen van de bedekking van alle soorten, exclusief de lijst éénjarigen, maar inclusief mossen.

## Volledigheid van de invoergegevens

### Specifiactie habitatsubtype

+ 2330: we berekenen lsvi voor de subtypen 2330_bu en 2330_dw

```{r}

subtypes_2330 <- types %>%
  filter(main_type == "2330") %>%
  filter(typelevel == "subtype") %>%
  select(type_observed = main_type, Habitattype = type) 

data_habitat_2330 <- data_habitat_hs_id %>%
  filter(type_observed == "2330") %>%
  select(-Habitattype) %>%
  left_join(subtypes_2330, by = "type_observed")

data_habitat_hs_id <- data_habitat_hs_id %>%
  anti_join(data_habitat_2330, by = "ID") %>%
  bind_rows(data_habitat_2330)
```

### Voorwaarden

```{r}
voorwaarden_hs_id  <- overzicht_lsvi %>%
  semi_join(data_voorwaarden_hs_id , by = "Voorwaarde") %>%
  select(Habitatsubtype, Criterium, Indicator, Voorwaarde) %>%
  mutate(Voorwaarde = ifelse(Habitatsubtype == "2310" & Indicator == "horizontale structuur", 
                             "bedekking open vegetaties en kaal zand", 
                             Voorwaarde))

check <- voorwaarden_hs_id %>%
  distinct(Indicator, Voorwaarde)

voorwaarde_plot_type <- data_voorwaarden_hs_id  %>%
  distinct(Voorwaarde, plot_type, Eenheid, Type)

check_voorwaarden <- data_habitat_hs_id  %>%
  rename(Habitatsubtype = Habitattype) %>%
  left_join(voorwaarden_hs_id , by = "Habitatsubtype") %>%
  left_join(voorwaarde_plot_type, by = "Voorwaarde") %>%
  left_join(select(data_voorwaarden_hs_id , -Eenheid, -Type), by = c("ID", "Criterium", "Indicator", "Voorwaarde", "plot_type")) %>%
  filter(!is.na(Voorwaarde)) %>%
  group_by(ID) %>%
  mutate(all_missing = all(is.na(Waarde))) %>%
  ungroup()

voorwaarden_record_missing <- check_voorwaarden %>%
  filter(is.na(record_id)) %>%
  select(ID, record_id_square, record_id_circle, date, Habitatsubtype, Indicator, Voorwaarde, Waarde)

plots_all_missing <- check_voorwaarden %>%
  filter(all_missing)

```

Na controle: ontbrekende waarden = 0 indien er een opname in inboveg zit.

Bij plot '1287030_2019-08-13' ontbreken alle structuurvariabelen. 
Deze plot laten we weg uit de analyse.

```{r}

data_voorwaarden_hs_id <- check_voorwaarden %>%
  filter(!all_missing) %>%
  mutate(Waarde = ifelse(is.na(Waarde), 0, Waarde)) %>%
  select(ID, record_id, plot_type, Criterium, Indicator, Voorwaarde, Waarde, Type, Invoertype, Eenheid) %>%
  unique()

data_habitat_hs_id <- data_habitat_hs_id %>%
  anti_join(plots_all_missing, by = "ID")

data_soorten_kenm_hs_id <- data_soorten_kenm_hs_id %>%
    anti_join(plots_all_missing, by = "ID")
```

### Vegetatiegegevens

```{r}
check_missingveg <- data_habitat_hs_id  %>%
  rename(record_id = record_id_square) %>%
  anti_join(data_soorten_kenm_hs_id, by = c("record_id"))

check_missingvalue <- data_habitat_hs_id  %>%
  rename(record_id = record_id_square) %>%
  left_join(data_soorten_kenm_hs_id, by = c("record_id", "ID"))

missing_kenmerk <- check_missingvalue %>%
  filter(is.na(Kenmerk))

missing_cover <- check_missingvalue %>%
  filter(is.na(Waarde))

missing_cover_plot <- check_missingvalue %>%
  filter(!is.na(Vegetatielaag)) %>%
  group_by(ID,survey, date, type_observed, Vegetatielaag) %>%
  summarise(any_missing_cover = any(is.na(Waarde)),
            all_missing_cover = all(is.na(Waarde)),
            prop_missing = sum(is.na(Waarde) / n()),
            n_species = n(),
            n_missing = sum(is.na(Waarde))) %>%
  ungroup() %>%
  filter(any_missing_cover)

double <- data_soorten_kenm_hs_id %>%
  filter(!is.na(Kenmerk)) %>%
  group_by(ID, record_id, Kenmerk, Vegetatielaag) %>%
  filter(n() > 1)
  
data_soorten_kenm_hs_id <- data_soorten_kenm_hs_id %>%
  filter(!is.na(Kenmerk))

```

Onbekende soortnamen in kruidlaag --> Calluna dood, Erica dood
Onbekende soortnamen in korstmoslaag --> korstmos spec. 

Deze ontbrekende soortnamen hebben geen impact op LSVI

Ontbrekende bedekking van soorten soms wel een probleem: sleutelsoorten moeten talrijk aanwezig zijn voor habitattype 2330 en 4010.
Maar voornamelijk bij mossoorten ontbreken de bedekking. 
Enkel bij 2330_bu is er één mossoort (Polytrichum piliferum) bij de sleutelsoorten (die dus talrijk aanwezig moeten zijn).

Voor volgende plots ontbreekt de bedekking van Polytrichum piliferum.
Is aanwezigheid voldoende?

```{r}
check_missingvalue %>%
  filter(is.na(Waarde)) %>%
  filter(Kenmerk == "Polytrichum piliferum") %>%
  select(ID, Habitattype, Kenmerk, Waarde) %>%
  datatable(rownames = FALSE, filter = "top")
```

Voor volgende plots zijn er ontbrekende bedekkingen in de vegetatielaag.
Geen van deze plots bevat voldoende sleutelsoorten om gunstig te kunnen scoren.

```{r}
check_missingvalue %>%
filter(Vegetatielaag == "kruidlaag") %>%
  group_by(ID) %>%
  filter(any(is.na(Waarde))) %>%
  ungroup() %>%
  select(ID, Vegetatielaag, Habitattype, Kenmerk, Waarde) %>%
  datatable(rownames = FALSE,
            filter = "top")
```

```{r}
data_habitat_test <- data_habitat_hs_id %>%
  group_by(Habitattype) %>%
  slice_head(n = 1) %>%
  ungroup()
```

## TEST 2310

```{r, eval = FALSE}
data_habitat_test_type <- data_habitat_hs_id %>%
  filter(Habitattype == "2310")

test <- berekenLSVIbasis(Versie = "Versie 3",
                         Kwaliteitsniveau = 1,
                         Aggregatiemethode = "RapportageHR",
                         Data_habitat = data_habitat_test_type,
                         Data_soortenKenmerken = data_soorten_kenm_hs_id %>%
                           semi_join(data_habitat_test_type, by = "ID"),
                         Data_voorwaarden = data_voorwaarden_hs_id %>%
                           semi_join(data_habitat_test_type, by = "ID"))

test <- test$Resultaat_detail %>%
  select(ID, Habitattype, Indicator, Belang, Voorwaarde, Referentiewaarde, Operator, Waarde, Status_voorwaarde, Verschilscore)
```
Warning in invoercontroleData_soortenKenmerken(Data_soortenKenmerken, ConnectieLSVIhabitats,  :
  Volgende soortnamen zijn niet teruggevonden in de databank: Dicranella species, Polytrichum species, Pseudoscleropodium species, Hypnum species.  Check de spelling en/of laat de auteursnaam weg bij genera.
Warning in invoercontroleData_soortenKenmerken(Data_soortenKenmerken, ConnectieLSVIhabitats,  :
  Voor opname 476086_2014-09-04 zijn in de moslaag de synoniemen 'Polytrichum species' en 'Pseudoscleropodium species' beschouwd als eenzelfde taxon met aggregatie van de bedekkingen (rekening houdend met gedeeltelijke overlap)
  
--> mossoorten --> heeft geen impact op LSVI --> OK


## TEST 2330_bu

```{r, eval = FALSE}
data_habitat_test_type <- data_habitat_hs_id %>%
  filter(Habitattype == "2330_bu") 

test <- berekenLSVIbasis(Versie = "Versie 3",
                         Kwaliteitsniveau = 1,
                         Aggregatiemethode = "RapportageHR",
                         Data_habitat = data_habitat_test_type,
                         Data_soortenKenmerken = data_soorten_kenm_hs_id %>%
                           semi_join(data_habitat_test_type, by = "ID"),
                         Data_voorwaarden = data_voorwaarden_hs_id %>%
                           semi_join(data_habitat_test_type, by = "ID"))

test <- test$Resultaat_detail %>%
  select(ID, Habitattype, Indicator, Belang, Voorwaarde, Referentiewaarde, Operator, Waarde, Status_voorwaarde, Verschilscore)
```
Warning in invoercontroleData_soortenKenmerken(Data_soortenKenmerken, ConnectieLSVIhabitats,  :
  Volgende soortnamen zijn niet teruggevonden in de databank: Polytrichum species, Dicranella species, Leptobryum species, Taraxacum Wiggers sectie Subvulgaria Christians., Pohlia species, Eurhynchium species, Hypnum species.  Check de spelling en/of laat de auteursnaam weg bij genera.
Warning in invoercontroleData_soortenKenmerken(Data_soortenKenmerken, ConnectieLSVIhabitats,  :
  Voor opname 1547090_2017-07-13 zijn in de moslaag de synoniemen 'Dicranella species' en 'Leptobryum species' beschouwd als eenzelfde taxon met aggregatie van de bedekkingen (rekening houdend met gedeeltelijke overlap); Voor opname 177078_2014-09-10 zijn in de moslaag de synoniemen 'Dicranella species' en 'Polytrichum species' beschouwd als eenzelfde taxon met aggregatie van de bedekkingen (rekening houdend met gedeeltelijke overlap); Voor opname 225910_2014-09-23 zijn in de moslaag de synoniemen 'Dicranella species' en 'Polytrichum species' beschouwd als eenzelfde taxon met aggregatie van de bedekkingen (rekening houdend met gedeeltelijke overlap); Voor opname 714230_2016-09-28 zijn in de moslaag de synoniemen 'Eurhynchium species' en 'Hypnum species' beschouwd als eenzelfde taxon met aggregatie van de bedekkingen (rekening houdend met gedeeltelijke overlap)
  
--> mossen geen impact op LSVI
--> 1 record met Taraxacum Wiggers sectie Subvulgaria Christians. --> geen impact op LSVI

## TEST 2330_dw

```{r, eval = FALSE}
data_habitat_test_type <- data_habitat_hs_id %>%
  filter(Habitattype == "2330_dw") 

test <- berekenLSVIbasis(Versie = "Versie 3",
                         Kwaliteitsniveau = 1,
                         Aggregatiemethode = "RapportageHR",
                         Data_habitat = data_habitat_test_type,
                         Data_soortenKenmerken = data_soorten_kenm_hs_id %>%
                           semi_join(data_habitat_test_type, by = "ID"),
                         Data_voorwaarden = data_voorwaarden_hs_id %>%
                           semi_join(data_habitat_test_type, by = "ID"))

test <- test$Resultaat_detail %>%
  select(ID, Habitattype, Indicator, Belang, Voorwaarde, Referentiewaarde, Operator, Waarde, Status_voorwaarde, Verschilscore)

#check voorwaarde éénjarigen

soorten_enkelkruid <- data_soorten_kenm_hs_id %>%
  filter(Vegetatielaag == "kruidlaag" | is.na(Vegetatielaag))

test_eenj <- berekenLSVIbasis(Versie = "Versie 3",
                         Kwaliteitsniveau = 1,
                         Aggregatiemethode = "RapportageHR",
                         Data_habitat = data_habitat_test_type,
                         Data_soortenKenmerken = soorten_enkelkruid %>%
                           semi_join(data_habitat_test_type, by = "ID"),
                         Data_voorwaarden = data_voorwaarden_hs_id %>%
                           semi_join(data_habitat_test_type, by = "ID")) 

test_eenj <- test_eenj$Resultaat_detail %>%
  select(ID, Habitattype, Indicator, Belang, Voorwaarde, Referentiewaarde, Operator, Waarde, Status_voorwaarde, Verschilscore) %>%
  filter(Indicator == "éénjarigen") 

compare_eenj <- test %>%
  select(ID, Habitattype, Indicator, Referentiewaarde, Waarde, Status_voorwaarde) %>%
  filter(Indicator == "éénjarigen") %>%
  left_join(select(test_eenj, ID, Habitattype, Indicator, Referentiewaarde, Waarde, Status_voorwaarde), 
            by = c("ID", "Habitattype", "Indicator"),
            suffix = c("_orig", "_corr"))
```

Aandeel meerjarige kruiden wordt berekend als de som van de bedekking van alles soorten exclusief éénjarigen; dus bedekking van bomen en mos worden ook meegrekend. 
Maar zou enkel kruidachtigen moeten zijn. 
De voorwaarde éénjarigen daarom opnieuw berekenen met enkel de soorten uit de kruidlaag en 'open zand'.

Warning in invoercontroleData_soortenKenmerken(Data_soortenKenmerken, ConnectieLSVIhabitats,  :
  Volgende soortnamen zijn niet teruggevonden in de databank: Dicranella species.  Check de spelling en/of laat de auteursnaam weg bij genera.
  --> OK

## TEST 4010

```{r, eval = FALSE}
data_habitat_test_type <- data_habitat_hs_id %>%
  filter(Habitattype == "4010") %>%
  filter(ID == "23538_2022-09-01")

test <- berekenLSVIbasis(Versie = "Versie 3",
                         Kwaliteitsniveau = 1,
                         Aggregatiemethode = "RapportageHR",
                         Data_habitat = data_habitat_test_type,
                         Data_soortenKenmerken = data_soorten_kenm_hs_id %>%
                           semi_join(data_habitat_test_type, by = "ID"),
                         Data_voorwaarden = data_voorwaarden_hs_id %>%
                           semi_join(data_habitat_test_type, by = "ID"))

test <- test$Resultaat_detail %>%
  select(ID, Habitattype, Indicator, Belang, Voorwaarde, Referentiewaarde, Operator, Waarde, Status_voorwaarde, Verschilscore)
```
Warning in invoercontroleData_soortenKenmerken(Data_soortenKenmerken, ConnectieLSVIhabitats,  :
  Volgende soortnamen zijn niet teruggevonden in de databank: Sphagnum species, Dicranella species, Hypnum species, Sphagnum magellanicum Brid..  Check de spelling en/of laat de auteursnaam weg bij genera.
Warning in invoercontroleData_soortenKenmerken(Data_soortenKenmerken, ConnectieLSVIhabitats,  :
  Voor opname 120110_2014-09-24 zijn in de moslaag de synoniemen 'Dicranella species' en 'Sphagnum species' beschouwd als eenzelfde taxon met aggregatie van de bedekkingen (rekening houdend met gedeeltelijke overlap); Voor opname 35090_2015-09-24 zijn in de moslaag de synoniemen 'Dicranella species' en 'Sphagnum species' beschouwd als eenzelfde taxon met aggregatie van de bedekkingen (rekening houdend met gedeeltelijke overlap); Voor opname 35090_2019-08-21 zijn in de struiklaag de synoniemen 'Betula alba L.' en 'Betula pendula Roth' beschouwd als eenzelfde taxon met aggregatie van de bedekkingen (rekening houdend met gedeeltelijke overlap)

Sphagnum magellanicum Brid. --> geen sleutelsoort
13 anb-plots met Sphagnum species --> worden niet meegerekend als sleutelsoort

## TEST 4030

```{r, eval = FALSE}
data_habitat_test_type <- data_habitat_hs_id %>%
  filter(Habitattype == "4030")

test <- berekenLSVIbasis(Versie = "Versie 3",
                         Kwaliteitsniveau = 1,
                         Aggregatiemethode = "RapportageHR",
                         Data_habitat = data_habitat_test_type,
                         Data_soortenKenmerken = data_soorten_kenm_hs_id %>%
                           semi_join(data_habitat_test_type, by = "ID"),
                         Data_voorwaarden = data_voorwaarden_hs_id %>%
                           semi_join(data_habitat_test_type, by = "ID"))

test <- test$Resultaat_detail %>%
  select(ID, Habitattype, Indicator, Belang, Voorwaarde, Referentiewaarde, Operator, Waarde, Status_voorwaarde, Verschilscore)
```
Warning in invoercontroleData_soortenKenmerken(Data_soortenKenmerken, ConnectieLSVIhabitats,  :
  Volgende soortnamen zijn niet teruggevonden in de databank: Dicranella species, Hypnum species, Polytrichum species, Fontinalis species, Pseudoscleropodium species, Sphagnum species, Taraxacum Wiggers sectie Subvulgaria Christians., Bryum species, ANDERE SOORT.  Check de spelling en/of laat de auteursnaam weg bij genera.
Warning in invoercontroleData_soortenKenmerken(Data_soortenKenmerken, ConnectieLSVIhabitats,  :
  Voor opname 21430_2014-09-09 zijn in de moslaag de synoniemen 'Dicranella species' en 'Hypnum species' beschouwd als eenzelfde taxon met aggregatie van de bedekkingen (rekening houdend met gedeeltelijke overlap); Voor opname 42934_2014-09-10 zijn in de moslaag de synoniemen 'Fontinalis species' en 'Polytrichum species' beschouwd als eenzelfde taxon met aggregatie van de bedekkingen (rekening houdend met gedeeltelijke overlap)
  
  
--> Niet herkende soorten hebben geen impact op LSVI

## LSVI-berekening

```{r}

input_path <- file.path(fileman_up("n2khab-mhq-data"), "processed/lsvi_mhq/heath_inland_dunes/input") 

data_voorwaarden_hs_id  <- data_voorwaarden_hs_id  %>%
  filter(!(is.na(Waarde) & (Type == "Ja/nee")))

lsvi_hs_id  <- berekenLSVIbasis(Versie = "Versie 3",
                         Kwaliteitsniveau = 1,
                         Aggregatiemethode = "RapportageHR",
                         Data_habitat = data_habitat_hs_id ,
                         Data_voorwaarden = data_voorwaarden_hs_id ,
                         Data_soortenKenmerken = data_soorten_kenm_hs_id ,
                         na.rm = TRUE)

write_vc(data_voorwaarden_hs_id , file = "data_voorwaarden_hs_id ", root = input_path, 
         sorting = c("ID", "Voorwaarde"))
write_vc(data_habitat_hs_id, file = "data_habitat_hs_id ", root = input_path, 
         sorting = c("ID", "Habitattype"), strict = FALSE)
write_vc(data_soorten_kenm_hs_id, file = "data_soorten_kenm_hs_id ", root = input_path, 
         sorting = c("ID", "Vegetatielaag", "Kenmerk"))

```

### Manuele correctie

We berekenen de indicator 'éénjarigen' bij 2330_dw opnieuw, maar deze keer enkel met soorten uit de kruidlaag.

```{r}

data_habitat_2330_dw <- data_habitat_hs_id %>%
  filter(Habitattype == "2330_dw")

lsvi_eenjarigen <- berekenLSVIbasis(Versie = "Versie 3",
                         Kwaliteitsniveau = 1,
                         Aggregatiemethode = "RapportageHR",
                         Data_habitat = data_habitat_2330_dw ,
                         Data_voorwaarden = data_voorwaarden_hs_id %>%
                           semi_join(data_habitat_2330_dw, by = "ID"),
                         Data_soortenKenmerken = data_soorten_kenm_hs_id %>%
                           semi_join(data_habitat_2330_dw, by = "ID") %>%
                           filter(Vegetatielaag == "kruidlaag" | is.na(Vegetatielaag)),
                         na.rm = TRUE)

lsvi_eenjarigen_vw <- lsvi_eenjarigen$Resultaat_detail %>%
  filter(Indicator == "éénjarigen")

lsvi_eenjarigen_ind <- lsvi_eenjarigen$Resultaat_indicator %>%
  filter(Indicator == "éénjarigen")

resultaat_detail <- lsvi_hs_id$Resultaat_detail %>%
  anti_join(lsvi_eenjarigen_vw, by = c("ID", "Indicator")) %>%
  bind_rows(lsvi_eenjarigen_vw) %>%
  arrange(ID, Habitattype, Criterium, Indicator) %>%
  mutate(Verschilscore = round(pmin(Verschilscore, 1), 4),
         doelbereik = round(pmin(Verschilscore, 0) + 1, 4))

resultaat_indicator <- lsvi_hs_id$Resultaat_indicator %>%
  anti_join(lsvi_eenjarigen_ind, by = c("ID", "Indicator")) %>%
  bind_rows(lsvi_eenjarigen_ind) %>%
  arrange(ID, Habitattype, Criterium, Indicator)  %>%
  mutate(Verschilscore = round(pmin(Verschilscore, 1), 4),
         doelbereik = round(pmin(Verschilscore, 0) + 1, 4))

correct_status_globaal <- resultaat_indicator %>%
  filter(!is.na(Status_indicator)) %>%
  group_by(ID, Criterium) %>%
  mutate(weight_crit = 1/n()) %>%
  ungroup() %>%
  group_by(ID, Habitattype) %>%
  summarise(n_gunstig = sum(Status_indicator),
            n_ind = n_distinct(Indicator),
            n_zb_ongunstig = sum(Status_indicator == FALSE & Belang == "zb"),
            aandeel_gunstig = round(n_gunstig / n_ind * 100, 4),
            status =  n_zb_ongunstig == 0 & aandeel_gunstig > 50,
            index_mean_ind = round(mean(Verschilscore), 4),
            index_mean_crit = round(sum(weight_crit * Verschilscore) / sum(weight_crit), 4),
            doelbereik_mean_ind = round(mean(doelbereik), 4)
            ) %>%
  ungroup() %>%
  mutate(Aggregatiemethode = "RapportageHR") %>%
  select(ID, Habitattype, Aggregatiemethode, n_zb_ongunstig, aandeel_gunstig, status, index_mean_ind, index_mean_crit, doelbereik_mean_ind)

correct_status_criterium <- resultaat_indicator%>%
  filter(!is.na(Status_indicator)) %>%
  group_by(ID, Habitattype, Criterium) %>%
  summarise(n_gunstig = sum(Status_indicator),
            n_ind = n_distinct(Indicator),
            n_zb_ongunstig = sum(Status_indicator == FALSE & Belang == "zb"),
            aandeel_gunstig = round(n_gunstig / n_ind * 100, 4),
            status_criterium =  n_zb_ongunstig == 0 & aandeel_gunstig > 50,
            index_mean_ind = round(mean(Verschilscore), 4),
            doelbereik_mean_ind = round(mean(doelbereik), 4)
            ) %>%
  ungroup() %>%
  mutate(Aggregatiemethode = "RapportageHR") %>%
  select(ID, Habitattype, Aggregatiemethode, Criterium, n_zb_ongunstig, aandeel_gunstig, status_criterium, index_mean_ind, doelbereik_mean_ind)

lsvi_hs_id$Resultaat_globaal <- correct_status_globaal

lsvi_hs_id$Resultaat_criterium <- correct_status_criterium

lsvi_hs_id$Resultaat_detail <- resultaat_detail

lsvi_hs_id$Resultaat_indicator <- resultaat_indicator
```

### Check missing voorwaarden

```{r}
missing_voorwaarde <- lsvi_hs_id$Resultaat_detail %>%
  group_by(Habitattype, Voorwaarde) %>%
  mutate(n_totaal = n()) %>%
  ungroup() %>%
  filter(is.na(Waarde)) %>%
  group_by(Habitattype, Voorwaarde, Belang, n_totaal) %>%
  summarise(n_missing = n(),
            plots_missing = str_c(ID, collapse = "; ")) %>%
  ungroup() %>%
  mutate(plots_missing = ifelse(n_missing < n_totaal,
                                plots_missing, ""))
```

```{r}
missing_voorwaarde %>%
  datatable(rownames = FALSE,
            filter = "top")
```

### Check missing belang

```{r}
missing_belang <- lsvi_hs_id$Resultaat_detail %>%
  filter(is.na(Belang)) %>%
  distinct(Habitattype, Voorwaarde, Belang)
```

```{r}
missing_belang %>%
  datatable(rownames = FALSE)
```

### Preview

```{r}
lsvi_hs_id$Resultaat_globaal %>%
  ggplot(aes(fill = Status, x = Habitattype)) +
  geom_bar()
```

```{r}
lsvi_hs_id$Resultaat_criterium %>%
  ggplot(aes(fill = Status_criterium, x = Criterium)) +
  geom_bar() +
  facet_wrap(~Habitattype) +
  coord_flip()
```

```{r, fig.width=9}
lsvi_hs_id$Resultaat_indicator %>%
  ggplot(aes(fill = Status_indicator, x = Indicator)) +
  geom_bar() +
  facet_wrap(~Habitattype, scales = "free", ncol = 2) +
  coord_flip()
```

## Write result

```{r}

output_path <- file.path(fileman_up("n2khab-mhq-data"), "processed/lsvi_mhq/heath_inland_dunes/result") 

lsvi_hs_id %>%
  write_lsvi_results(path = output_path, suffix = "_hs_id")
```

