# Moneos habitat types

```{r}

schemes_moneos <- mhq_schemes %>%
  filter(type %in% c("91E0_sf", "1330_da")) 

```

```{r}
overzicht_lsvi <- geefInvoervereisten(Kwaliteitsniveau = 1,
                            Habitattype = as.character(schemes_moneos$type),
                            Versie = "Versie 3") %>%
  distinct(Habitatsubtype, Versie, Criterium, Indicator, Voorwaarde, Beoordeling, Eenheid, TypeVariabele)

test <- geefSoortenlijstVoorIDs("662")
```

```{r}
overzicht_lsvi %>%
  datatable(rownames = FALSE,
            filter = "top")
```


## Invoergegevens

Vragen:

Gebruiken we voor de analyse ook de data van de rapportage uit 2019 of is deze data niet vergelijkbaar met de huidige dataset --> MONEOS plot

De coördinaten van de meetpunten die in 2024 werden opgemeten ontbreken nog --> OK

Voor de rapportage uit 2019 werden structuurvariabelen voor 1330_da bepaald op niveau van schor. Kunnen de structuurvariabelen (of deel ervan) opnieuw bepaald worden -> ja, na midden oktober

```{r}

data_habitat_moneos <- data_habitat %>%
  mutate(is_type_target = type_observed %in% schemes_moneos$type,
         is_maintype_target = str_sub(type_observed, 1, 4) %in% str_sub(schemes_moneos$type, 1, 4)) %>%
  group_by(ID) %>%
  mutate(any_type_target = any(is_type_target),
         n_type_target = sum(is_type_target),
         cover_target = sum(type_cover * is_type_target),
         Habitattype = type_observed) %>%
  ungroup() %>%
  filter(is_type_target)

overview <- data_habitat_moneos %>%
  group_by(year(date), type_observed) %>%
  summarise(n = n()) %>%
  ungroup()

data_voorwaarden_91E0_sf <- get_voorwaarden_91E0_sf(data_path = path_mhq_terr,
                                                    data_path_extra_var = path_extra_var,
                                          record_ids = data_habitat_moneos$record_id_square) %>%
  mutate(plot_type = "circle")

data_voorwaarden_1330_da <- get_voorwaarden_1330_da(data_path = path_mhq_terr) %>%
  filter(Indicator != "verzoeting") %>%
  mutate(plot_type = "schor")
  

data_voorwaarden_moneos <- data_voorwaarden_91E0_sf %>%
  bind_rows(data_voorwaarden_1330_da)

data_soorten_kenm_moneos <- get_soorten_kenmerken_moneos(data_path = path_mhq_terr,
                                          record_ids = data_habitat_moneos$record_id_square)

```

## Berekening voorwaarden

### Buitendijkse schorren (1330_da)

De structuurvariabelen zitten niet in INBOVEG en werden aangeleverd als afzonderlijk Excel-bestand.
Voor de buitendijkse schorren (1330_da) gaat het om de onderstaande voorwaarden:

* zowel lage als hoge schorvegetaties aanwezig,
* aanwezigheid kreken, oeverwallen en kommen,
* bedekking riet,
* schorklifvegetaties aanwezig,
* aanwezigheid schorklif/breuksteenbestorting,
* habitattype lager dan het klif,
* intertidale ruimte ter hoogte van gemiddelde hoogwaterstand (GHW) aanwezig.

Deze voorwaarden werden bepaald op het niveau van een schor.
Dit betekent dat alle meetpunten die binnen een zelfde schor gelegen zijn, dezelfde waarde voor deze voorwaarden hebben.
De waarden van deze voorwaarden worden rechtstreeks ingevoerd in de LSVI-rekenmodule.

De volgende variabele kon niet bepaald worden en wordt daarom niet meegerekend in de verdere analyse:

* structuurvariatie binnen de verschillende zones aanwezig.

### Wilgenvloedbossen (91E0_sf)

De volgende voorwaarden worden rechtstreeks op het terrein ingeschat en dus niet afgeleid uit een dendrometrische opname zoals bij de overige boshabitats (zie Hoofdstuk \@ref(h:Boshabitats)).
De waarden worden rechtstreeks ingevoerd in de LSVI-rekenmodule.

* aantal exemplaren dik dood hout per ha,
* aandeel dood hout,
* grondvlak sleutelsoorten boom- en struiklaag

De voorwaarden 'aantal groeiklassen aanwezig' en 'groeiklasse 5, 6 of 7 aanwezig' wordt afgeleid uit de genoteerde bedekking per groeiklasse.

De voorwaarde bosconstantie leiden we af uit vegetatiekaarten:

* als bos aanwezig is op kaarten van 1992 of 1996 veronderstellen we dat het bos minstens 30 jaar oud is en beschouwen we de indicator als gunstig
* meetpunten waar bos voor het eerst wordt waargenomen op een kaart van een latere datum dan 1996, beschouwen we als jonger dan 30 jaar en dus ongunstig

Miniumum structuurareaal: gebaseerd op kaart uit 2024

Het overstromingsregime werd ingeschat via een GIS-analyse.

### Voorwaarden berekend door rekenmodule

```{r}
voorwaarden_module <- overzicht_lsvi %>%
  select(Habitatsubtype, Indicator, Voorwaarde) %>%
  mutate(rekenmodule = !Voorwaarde %in% data_voorwaarden_moneos$Voorwaarde)
```

Volgende voorwaarden worden door de rekenmodule berekend

```{r}
voorwaarden_module %>%
  datatable(rownames = FALSE,
            filter = "top")
```

## Volledigheid van de invoergegevens

### Voorwaarden

```{r}
voorwaarden_moneos  <- overzicht_lsvi %>%
  semi_join(data_voorwaarden_moneos , by = "Voorwaarde") %>%
  select(Habitatsubtype, Criterium, Indicator, Voorwaarde, Eenheid, Type = TypeVariabele) %>%
    mutate(Type = ifelse(Voorwaarde == "aanwezigheid schorklif/breuksteenbestorting", "Percentage", Type),
           Eenheid = ifelse(Voorwaarde == "aanwezigheid schorklif/breuksteenbestorting", "%", Eenheid))

check <- voorwaarden_moneos %>%
  distinct(Indicator, Voorwaarde)

check_voorwaarden <- data_habitat_moneos  %>%
  rename(Habitatsubtype = Habitattype) %>%
  left_join(voorwaarden_moneos , by = "Habitatsubtype") %>%
  left_join(select(data_voorwaarden_moneos, -Eenheid, -Type), by = c("ID", "Criterium", "Indicator", "Voorwaarde")) %>%
  filter(!is.na(Voorwaarde)) %>%
  group_by(ID) %>%
  mutate(all_missing = all(is.na(Waarde))) %>%
  ungroup()

voorwaarden_record_missing <- check_voorwaarden %>%
  filter(is.na(record_id)) %>%
  select(ID, record_id_square, record_id_circle, date, Habitatsubtype, Indicator, Voorwaarde, Waarde)

plots_all_missing <- check_voorwaarden %>%
  filter(all_missing)

```

Bij plot '1338805_2018-06-28' (1330_da) ontbreken alle structuurvariabelen. 
De target habitat van deze plot was 1330_hpr.
Deze plot laten we weg uit de analyse.

```{r}

data_voorwaarden_moneos <- check_voorwaarden %>%
  filter(!all_missing) %>%
  mutate(Waarde = ifelse(is.na(Waarde) & Voorwaarde == "aantal exemplaren dik dood hout per ha", 0, Waarde)) %>%
  select(ID, record_id, Criterium, Indicator, Voorwaarde, Waarde, Type, Invoertype, Eenheid, plot_type) %>%
  unique() %>%
  filter(!is.na(Waarde))

data_habitat_moneos <- data_habitat_moneos %>%
  anti_join(plots_all_missing, by = "ID")

data_soorten_kenm_moneos <- data_soorten_kenm_moneos %>%
    anti_join(plots_all_missing, by = "ID")
```

### Vegetatiegegevens

```{r}
check_missingveg <- data_habitat_moneos  %>%
  rename(record_id = record_id_square) %>%
  anti_join(data_soorten_kenm_moneos, by = c("record_id"))

check_missingvalue <- data_habitat_moneos  %>%
  rename(record_id = record_id_square) %>%
  left_join(data_soorten_kenm_moneos, by = c("record_id", "ID"))

missing_kenmerk <- check_missingvalue %>%
  filter(is.na(Kenmerk))

missing_cover <- check_missingvalue %>%
  filter(is.na(Waarde))

missing_cover_plot <- check_missingvalue %>%
  filter(!is.na(Vegetatielaag)) %>%
  group_by(ID,survey, date, type_observed, Vegetatielaag) %>%
  summarise(any_missing_cover = any(is.na(Waarde)),
            all_missing_cover = all(is.na(Waarde)),
            prop_missing = sum(is.na(Waarde) / n()),
            n_species = n(),
            n_missing = sum(is.na(Waarde))) %>%
  ungroup() %>%
  filter(any_missing_cover)

double <- data_soorten_kenm_moneos %>%
  filter(!is.na(Kenmerk)) %>%
  group_by(ID, record_id, Kenmerk, Vegetatielaag) %>%
  filter(n() > 1)
  
data_soorten_kenm_moneos <- data_soorten_kenm_moneos %>%
  filter(!is.na(Kenmerk))

```

Een 10-tal metingen voor 1330_da bevatten geen vegetatie.
Na controle: het gaat inderdaad om plots zonder vegetatie.

```{r}
missing_cover %>%
  select(ID, survey, record_id, date) %>%
  arrange(ID) %>%
  datatable(rownames = FALSE,
            filter = "top")

missing_cover %>%
  select(ID, survey, recording_givid = record_id, date) %>%
  write_csv2("../../output/plots_1330_da_zondervegetatie.csv")
  
```

De rekenmodule geeft een ontbrekende waarde voor de voorwaarden afgeleid uit de soortensamenstelling.
We stellen de waardes gelijk aan 0 en voegen dit in de rekenmodule in via 'data_voorwaarden'.

```{r}

meetpunten_no_veg <- missing_cover %>%
  select(ID, record_id, Habitattype)

voorwaarden_1330_da_corrected <- geefInvoervereisten(Kwaliteitsniveau = 1,
                            Habitattype = "1330",
                            Versie = "Versie 3") %>%
  filter(Habitatsubtype == "1330_da") %>%
  filter(!is.na(TaxongroepId)) %>%
  filter(Voorwaarde != "bedekking riet") %>%
  mutate(Habitattype = Habitatsubtype) %>%
  left_join(meetpunten_no_veg, by = "Habitattype") %>%
  select(ID, record_id, Criterium, Indicator, Voorwaarde, Eenheid, Type = TypeVariabele) %>%
  mutate(Invoertype = NA,
         Waarde = 0)

data_voorwaarden_moneos <- data_voorwaarden_moneos %>%
  bind_rows(voorwaarden_1330_da_corrected) %>%
  arrange(ID)
```


Voor volgende soorten worden ook de voorjaarsbedekking:

+ Caltha palustris (dotterbloem) --> sleutelsoort!
+ Cardamine amara (bittere veldkers)

De rekenmodule geeft een foutmelding als er in eenzelfde opname en vegetatielaag meerdere bedekkingen zijn van dezelfde soort.
Indien een van bovenstaande soorten in beide proefvlakken aanwezig is, selecteren we daarom de maximum bedekking.

```{r}
dubbele_bedekking <- data_soorten_kenm_moneos %>%
  filter(str_detect(Kenmerk, "Caltha palustris|Cardamine amara")) %>%
  group_by(ID, record_id) %>%
  mutate(n_dotterbloem = sum(str_detect(Kenmerk, "Caltha palustris")) > 1,
         n_bittereveldkers = sum(str_detect(Kenmerk, "Cardamine amara")) > 1) %>%
    ungroup()

data_soorten_kenm_moneos <- data_soorten_kenm_moneos %>%
  mutate(Kenmerk = ifelse(Kenmerk == "Cardamine amara", "Cardamine amara L.", Kenmerk)) %>%
  group_by(ID, record_id, Vegetatielaag, Kenmerk, TypeKenmerk, Type, Eenheid, Invoertype) %>%
  filter(Waarde == max(Waarde)) %>%
  ungroup() %>%
  unique() 

sleutelsoorten_91E0_sf <- geefSoortenlijstVoorIDs(Taxongroeplijst = "72")
```

Enkel 'Caltha palustris var. araneosa' (spindotterbloem) wordt door de rekenmodule als sleutelsoort meegerekend en dus niet 'Caltha palustris' 'Caltha palustris' wordt enkel in de cirkelplot waargenomen.
Om welke variëtetit gaat het? -> 'Caltha palustris var. araneosa' 

## TEST 91E0_sf

```{r}
data_habitat_test_type <- data_habitat_moneos %>%
  filter(Habitattype == "91E0_sf") 

data_soorten_kenm_test <- data_soorten_kenm_moneos %>%
                           semi_join(data_habitat_test_type, by = "ID")

test <- berekenLSVIbasis(Versie = "Versie 3",
                         Kwaliteitsniveau = 1,
                         Aggregatiemethode = "RapportageHR",
                         Data_habitat = data_habitat_test_type,
                         Data_soortenKenmerken = data_soorten_kenm_test,
                         Data_voorwaarden = data_voorwaarden_moneos %>%
                           semi_join(data_habitat_test_type, by = "ID") )

test <- test$Resultaat_detail %>%
  select(ID, Habitattype, Indicator, Belang, Voorwaarde, Referentiewaarde, Operator, Waarde, Status_voorwaarde, Verschilscore)
```

## TEST 1330_da

```{r, eval = FALSE}
data_habitat_test_type <- data_habitat_moneos %>%
  filter(Habitattype == "1330_da") %>%
  head()

test <- berekenLSVIbasis(Versie = "Versie 3",
                         Kwaliteitsniveau = 1,
                         Aggregatiemethode = "RapportageHR",
                         Data_habitat = data_habitat_test_type,
                         Data_soortenKenmerken = data_soorten_kenm_moneos %>%
                           semi_join(data_habitat_test_type, by = "ID"),
                         Data_voorwaarden = data_voorwaarden_moneos %>%
                           semi_join(data_habitat_test_type, by = "ID"))

test_detail <- test$Resultaat_detail %>%
  select(ID, Habitattype, Indicator, Belang, Voorwaarde, Referentiewaarde, Operator, Waarde, Status_voorwaarde, Verschilscore)
```


## LSVI-berekening

```{r, eval = FALSE}

input_path <- file.path(fileman_up("n2khab-mhq-data"), "processed/lsvi_mhq/moneos/input") 

write_vc(data_voorwaarden_moneos , file = "data_voorwaarden_moneos ", root = input_path, 
         sorting = c("ID", "Voorwaarde"))
write_vc(data_habitat_moneos, file = "data_habitat_moneos ", root = input_path, 
         sorting = c("ID", "Habitattype"),strict = FALSE)
write_vc(data_soorten_kenm_moneos, file = "data_soorten_kenm_moneos ", root = input_path, 
         sorting = c("ID", "Vegetatielaag", "Kenmerk"))

lsvi_moneos  <- berekenLSVIbasis(Versie = "Versie 3",
                         Kwaliteitsniveau = 1,
                         Aggregatiemethode = "RapportageHR",
                         Data_habitat = data_habitat_moneos ,
                         Data_voorwaarden = data_voorwaarden_moneos ,
                         Data_soortenKenmerken = data_soorten_kenm_moneos ,
                         na.rm = TRUE)

```

### Manuele correctie

De indicator 'verruiging' van habitatsubtype 1330_da is enkel van toepassing voor zoutwaterschor. Gezien alle meetpunten in brakwaterschor gelegen zijn, wordt deze indicator niet meegerekend in de analyse. -> nakijken

De indicator 'sleutelsoorten' bestaat uit twee voorwaarden: 'aantal sleutelsoorten hoog schor' en 'aantal sleutelsoorten laag schor'. De indicator is gunstig als beide voorwaarden gunstig scoren.
De indicator wordt echter beoordeeld op basis van een vegetatieopname in een plot van 3m x 3m die ofwel in hoog schor ofwel in laag schor gelegen is, waardoor er niet aan beide voorwaarden kan worden voldaan.
Daarom beoordelen we in deze analyse de indicator 'sleutelsoorten' als gunstig wanneer (minstens) één van beide voorwaarden gunstig scoort.

```{r}

voorwaarde_correct <- lsvi_moneos$Resultaat_detail %>%
  mutate(TheoretischMaximum = ifelse(Voorwaarde == "aantal sleutelsoorten hoog schor", 16,
                                     TheoretischMaximum),
         Verschilscore = ifelse(Voorwaarde == "aantal sleutelsoorten hoog schor", 
                                ifelse(as.numeric(Waarde) >= Referentiewaarde,
                                       (as.numeric(Waarde) - as.numeric(Referentiewaarde)) / (TheoretischMaximum - as.numeric(Referentiewaarde)), 
                                       - (as.numeric(Referentiewaarde) - as.numeric(Waarde)) / as.numeric(Referentiewaarde)),
                                     Verschilscore))

indicator_sleutelsoorten_1330_da <- voorwaarde_correct %>%
  filter(Indicator == "sleutelsoorten",
         Habitattype == "1330_da") %>%
  group_by(ID, Habitattype, Criterium, Indicator, Belang) %>%
  summarise(Status_indicator = any(Status_voorwaarde),
            Verschilscore = max(Verschilscore)) %>%
  ungroup()

indicator_correct <- lsvi_moneos$Resultaat_indicator %>%
  filter(!(Indicator == "sleutelsoorten" & Habitattype == "1330_da")) %>%
  bind_rows(indicator_sleutelsoorten_1330_da)

correct_status_globaal <- indicator_correct %>%
  filter(!is.na(Status_indicator)) %>%
  filter(Indicator != "hoeveelheid dik dood hout") %>%
  group_by(ID, Criterium) %>%
  mutate(weight_crit = 1/n()) %>%
  ungroup() %>%
  group_by(ID, Habitattype) %>%
  summarise(n_gunstig = sum(Status_indicator),
            n_ind = n_distinct(Indicator),
            n_zb_ongunstig = sum(Status_indicator == FALSE & Belang == "zb"),
            aandeel_gunstig = n_gunstig / n_ind * 100,
            status_habitatvlek =  n_zb_ongunstig == 0 & aandeel_gunstig > 50,
            index_mean_ind = round(mean(Verschilscore), 6),
            index_mean_crit = round(sum(weight_crit * Verschilscore) / sum(weight_crit), 6)
            ) %>%
  ungroup() %>%
  select(ID, Habitattype, n_zb_ongunstig, aandeel_gunstig, status_habitatvlek, index_mean_ind, index_mean_crit)

correct_status_criterium <- indicator_correct %>%
  filter(!is.na(Status_indicator)) %>%
    filter(Indicator != "hoeveelheid dik dood hout") %>%
  group_by(ID, Habitattype, Criterium) %>%
  summarise(n_gunstig = sum(Status_indicator),
            n_ind = n_distinct(Indicator),
            n_zb_ongunstig = sum(Status_indicator == FALSE & Belang == "zb"),
            aandeel_gunstig = n_gunstig / n_ind * 100,
            status_criterium =  n_zb_ongunstig == 0 & aandeel_gunstig > 50,
            index_mean_ind = round(mean(Verschilscore), 6)
            ) %>%
  ungroup() %>%
  select(ID, Habitattype, Criterium, n_zb_ongunstig, aandeel_gunstig, status_criterium, index_mean_ind)

lsvi_moneos$Resultaat_globaal <- lsvi_moneos$Resultaat_globaal %>%
  left_join(correct_status_globaal, by = c("ID", "Habitattype")) %>%
  mutate(Status = status_habitatvlek) %>%
  select(-status_habitatvlek)

lsvi_moneos$Resultaat_criterium <- lsvi_moneos$Resultaat_criterium %>%
  left_join(correct_status_criterium, by = c("ID", "Habitattype", "Criterium")) %>%
  mutate(Status_criterium = status_criterium) %>%
  select(-status_criterium)

lsvi_moneos$Resultaat_detail <- voorwaarde_correct

lsvi_moneos$Resultaat_indicator <- indicator_correct
```

### Check missing voorwaarden

```{r}
missing_voorwaarde <- lsvi_moneos$Resultaat_detail %>%
  group_by(Habitattype, Voorwaarde) %>%
  mutate(n_totaal = n()) %>%
  ungroup() %>%
  filter(is.na(Waarde)) %>%
  group_by(Habitattype, Voorwaarde, Belang, n_totaal) %>%
  summarise(n_missing = n(),
            plots_missing = str_c(ID, collapse = "; ")) %>%
  ungroup() %>%
  mutate(plots_missing = ifelse(n_missing < n_totaal,
                                plots_missing, ""))
```

```{r}
missing_voorwaarde %>%
  datatable(rownames = FALSE,
            filter = "top")
```

### Check missing belang

```{r}
missing_belang <- lsvi_moneos$Resultaat_detail %>%
  filter(is.na(Belang)) %>%
  distinct(Habitattype, Voorwaarde, Belang)
```

```{r}
missing_belang %>%
  datatable(rownames = FALSE)
```

### Preview

```{r}
lsvi_moneos$Resultaat_globaal %>%
  ggplot(aes(fill = Status, x = Habitattype)) +
  geom_bar()
```

```{r}
lsvi_moneos$Resultaat_criterium %>%
  ggplot(aes(fill = Status_criterium, x = Criterium)) +
  geom_bar() +
  facet_wrap(~Habitattype) +
  coord_flip()
```

```{r, fig.width=9}
lsvi_moneos$Resultaat_indicator %>%
  ggplot(aes(fill = Status_indicator, x = Indicator)) +
  geom_bar() +
  facet_wrap(~Habitattype, scales = "free", ncol = 2) +
  coord_flip()
```

## Write result

```{r}

output_path <- file.path(fileman_up("n2khab-mhq-data"), "processed/lsvi_mhq/moneos/result") 

lsvi_moneos %>%
  write_lsvi_results(path = output_path, suffix = "_moneos")
```

