# Forest habitat types

```{r}

schemes_fs <- mhq_schemes %>%
  filter(typeclass %in% c("FS")) 

```

```{r}
overzicht_lsvi <- geefInvoervereisten(Kwaliteitsniveau = 1,
                            Habitattype = c(as.character(schemes_fs$type), "9110"),
                            Versie = "Versie 3") %>%
  distinct(Habitatsubtype, Versie, Criterium, Indicator, Voorwaarde, Beoordeling, Belang)

```

```{r}
overzicht_lsvi %>%
  datatable(rownames = FALSE,
            filter = "top")
```


## Invoergegevens

```{r}
data_habitat_mhq_fs <- data_habitat %>%
  mutate(is_type_target = type_observed %in% schemes_fs$type,
         is_maintype_target = str_sub(type_observed, 1, 4) %in% str_sub(schemes_fs$type, 1, 4)) %>%
  group_by(ID) %>%
  mutate(any_type_target = any(is_type_target),
         n_type_target = sum(is_type_target),
         cover_target = sum(type_cover * is_type_target),
         Habitattype = type_observed) %>%
  ungroup() %>%
  filter(is_maintype_target) %>%
  filter(type_observed != "91E0_sf") %>%
  mutate(Habitattype = ifelse(Habitattype == "9130", "9130_end",
                              ifelse(Habitattype == "91E0", "91E0_va", Habitattype))) %>%
  mutate(ID = str_c(ID, "_", Habitattype)) #om link te kunnen maken van voorwaarden, want voorwaarde msa is type-specifiek

check <- data_habitat_mhq_fs %>%
  group_by(ID) %>%
  filter(n() > 1)

data_habitat_vbi <- classif_vbi %>%
  mutate(plot_id = as.character(plot_id),
         Habitattype = type_observed) %>%
  mutate(Habitattype = ifelse(Habitattype == "9130", "9130_end",
                              ifelse(Habitattype == "91E0", "91E0_va", Habitattype))) %>%
  mutate(ID = str_c(ID, "_", Habitattype)) #om link te kunnen maken van voorwaarden, want voorwaarde msa is type-specifiek

check <- data_habitat_vbi %>%
  group_by(ID) %>%
  filter(n() > 1)

data_habitat_fs <- data_habitat_mhq_fs %>%
  bind_rows(data_habitat_vbi) 
```


```{r}

data_voorwaarden_vbi <- get_voorwaarden_fs(data_path = path_vbi,
                                          data_path_extra_var = path_extra_var,
                                          data_type = "vbi",
                                          data_habitat = data_habitat_vbi)

data_voorwaarde_bosconstantie_paired <- data_voorwaarden_vbi %>%
  filter(Voorwaarde == "bosconstantie") %>%
  mutate(plot_id = str_sub(record_id, end = -3),
         periode = str_sub(record_id, start = -1)) %>%
  select(-record_id, -ID) %>%
  group_by(plot_id) %>%
  filter(n_distinct(periode) > 1) %>%
  ungroup() %>%
  unique() %>%
  pivot_wider(names_from = periode, names_prefix = "p_", values_from = Waarde) %>%
  mutate(p_3_adj = ifelse(p_2 == p_3 & p_2 < 100, p_3 + 10, p_3)) %>% # 10 jaar tussen p2 en p3 dus bosconstantie is minstens met 10 toegenomen 
  mutate(Waarde_3 = pmax(p_2, p_3_adj), #bosconstantie kan niet afnemen we kiezen voor p3 maximum van p2 en p3
         Waarde_2 = ifelse(p_3 == (p_2 + 20), p_2 + 10, Waarde_3)) %>% 
  select(plot_id, Waarde_2, Waarde_3) %>%
  pivot_longer(cols = c(Waarde_2, Waarde_3), names_to = "periode", values_to = "Waarde") %>%
  mutate(record_id = str_c(plot_id, "_", str_sub(periode, start = -1))) %>%
  select(record_id, Waarde) %>%
  mutate(Voorwaarde = "bosconstantie")

data_voorwaarde_bosconstantie_adj <- data_voorwaarden_vbi %>%
  semi_join(data_voorwaarde_bosconstantie_paired, by = c("record_id", "Voorwaarde")) %>%
  select(-Waarde) %>%
  inner_join(data_voorwaarde_bosconstantie_paired, by = c("record_id", "Voorwaarde"))

data_voorwaarden_vbi <- data_voorwaarden_vbi %>%
  anti_join(data_voorwaarde_bosconstantie_adj, by = c("record_id", "Voorwaarde")) %>%
  bind_rows(data_voorwaarde_bosconstantie_adj)

data_voorwaarden_mhq <- get_voorwaarden_fs(data_path = path_mhq_anb,
                                          data_path_extra_var = path_extra_var,
                                          data_type = "mhq",
                                          data_habitat = data_habitat_mhq_fs,
                                          path_vol_parameters = path_vbi)

data_voorwaarden_fs <- data_voorwaarden_vbi %>%
  bind_rows(data_voorwaarden_mhq) %>%
  unique() %>%
  filter(!(ID == "23257_2015-07-05_9130_end" & Voorwaarde == "bosconstantie" & Waarde == 20)) #dubbele waarde voor bosconstantie

check <- data_voorwaarden_fs %>%
  group_by(ID, Voorwaarde) %>%
  filter(n() > 1)

data_soorten_kenm_mhq <- get_soorten_kenmerken_fs(data_path = path_mhq_anb,
                         record_ids =  data_habitat_mhq_fs$record_id_square)

data_soorten_kenm_vbi <- get_soorten_kenmerken_fs(data_path = path_vbi,
                         record_ids =  data_habitat_vbi$record_id_square,
                         data_type = "vbi")

data_soorten_kenm_fs <- data_soorten_kenm_mhq %>%
  bind_rows(data_soorten_kenm_vbi) %>%
  select(-ID) %>%
  left_join(select(data_habitat_fs, ID, record_id = record_id_square), by = "record_id")

data_habitat_vbi_91E0_vc <- data_habitat_vbi %>%
  filter(type_observed == "91E0_vc")

data_habitat_vbi_other <- data_habitat_vbi %>%
  filter(type_observed != "91E0_vc")

data_habitat_mhq_91E0_vc <- data_habitat_mhq_fs %>%
  filter(type_observed == "91E0_vc")

data_habitat_mhq_other <- data_habitat_mhq_fs %>%
  filter(type_observed != "91E0_vc")

data_basalarea_vbi_other <- calc_basalarea_ha(data_path = path_vbi,
                                               record_ids = data_habitat_vbi_other$record_id_square,
                                               per_segment = TRUE,
                                              data_type = "vbi") %>%
  select(-ID) %>%
  left_join(select(data_habitat_vbi_other, ID, record_id = record_id_square), by = "record_id")

data_basalarea_vbi_91E0_vc <- calc_basalarea_ha(data_path = path_vbi,
                                               record_ids = data_habitat_vbi_91E0_vc$record_id_square,
                                               per_segment = FALSE,
                                               data_type = "vbi") %>%
  select(-ID) %>%
  left_join(select(data_habitat_vbi_91E0_vc, ID, record_id = record_id_square), by = "record_id")

data_basalarea_mhq_other <- calc_basalarea_ha(data_path = path_mhq_anb,
                                               record_ids = data_habitat_mhq_other$record_id_square,
                                               per_segment = TRUE,
                                              data_type = "mhq") %>%
  select(-ID) %>%
  left_join(select(data_habitat_mhq_other, ID, record_id = record_id_square), by = "record_id")

data_basalarea_mhq_91E0_vc <- calc_basalarea_ha(data_path = path_mhq_anb,
                                               record_ids = data_habitat_mhq_91E0_vc$record_id_square,
                                               per_segment = FALSE,
                                               data_type = "mhq") %>%
  select(-ID) %>%
  left_join(select(data_habitat_mhq_91E0_vc, ID, record_id = record_id_square), by = "record_id")
  
cover_without_populus <- data_soorten_kenm_fs %>%
  filter(!is.na(Vegetatielaag) & Vegetatielaag %in% c("boomlaag", "struiklaag")) %>%
  group_by(ID) %>%
  mutate(popolus_present = any(str_sub(Kenmerk, 1, 7) == "Populus")) %>%
  ungroup() %>%
  filter(str_sub(Kenmerk, 1, 7) != "Populus") %>%
  group_by(ID, popolus_present) %>%
  summarise(cover_treelayer_nopop = (1 - prod(1 - Waarde/100, na.rm = TRUE)) * 100) %>%
  ungroup()

data_basalarea_fs <- data_basalarea_vbi_other %>%
  bind_rows(data_basalarea_vbi_91E0_vc) %>%
  bind_rows(data_basalarea_mhq_other, data_basalarea_mhq_91E0_vc) %>%
  filter(segment_id == 1) %>%
  left_join(cover_without_populus, by = "ID") %>%
  left_join(select(data_habitat_fs, ID, type_observed), by = "ID") %>%
  mutate(Kenmerk = str_remove(Kenmerk, " species| spec"),
         Kenmerk = ifelse(Kenmerk == "Quercus robur/petraea",
                          "Quercus robur",
                          ifelse(Kenmerk == "Betula tremula/alba",
                                 ifelse(type_observed %in% c("9110", "9120", "9130", "9160", "91E0_vo", "91E0_vm"),
                                        "Betula pendula",
                                        "Betula pubescens"), 
                                 ifelse(Kenmerk == "Lariks", 
                                        "Larix", Kenmerk))),
    remove_populus = (substr(Kenmerk, 1, 7) == "Populus") &
           (substr(type_observed, 1, 4) == "91E0") &
           ((!is.na(cover_treelayer_nopop)) & (cover_treelayer_nopop >= 70)))

data_basalarea_fs <- data_basalarea_fs %>%
  filter(!remove_populus) %>%
  select(-popolus_present, -remove_populus, -cover_treelayer_nopop, -plot_id, -segment_id, -type_observed) %>%
  group_by(ID, record_id,Vegetatielaag, Kenmerk, TypeKenmerk, Type, Eenheid) %>%
  summarise(Waarde = sum(Waarde)) %>%
  ungroup()

check <- data_basalarea_fs %>%
  group_by(ID, Kenmerk) %>%
  filter(n() > 1)

dummy_boom <- "Quercus palustris" #behoort tot geen enkele soortengroep LSVI indicatoren
dummy_kruid <- "Scrophularia nodosa L." #behoort tot geen enkele soortengroep LSVI indicatoren

data_soorten_kenm_fs <- data_soorten_kenm_fs %>%
  bind_rows(data_basalarea_fs) %>%
  mutate(Kenmerk = ifelse(Kenmerk == "Loofhout", "Quercus", Kenmerk),
         Kenmerk = ifelse(Kenmerk == "Naaldhout", "Pinus", Kenmerk),
         Kenmerk = ifelse(Kenmerk %in% c("NA NA", "Bamboe"), dummy_boom, Kenmerk),
         Kenmerk = ifelse(Kenmerk %in% c("ANDERE SOORT", "Spartina townsendii H. et J. Groves") & Vegetatielaag != "boomlaag", dummy_kruid, Kenmerk),
         Kenmerk = ifelse(Kenmerk %in% c("F. excelsior/A. pseudoplatanus", "Fraxinus/Acer"), "Fraxinus excelsior", Kenmerk),
         Kenmerk = ifelse(Kenmerk == "Picaea abies", "Picea abies", Kenmerk), #foute spelling
         Kenmerk = ifelse(Kenmerk == "Platanus hispanica L.", "Platanus", Kenmerk), # soort niet herkend
         Kenmerk = ifelse(Kenmerk == "Alnus x pubescens Tausch", "Alnus", Kenmerk), # soort niet herkend
         Kenmerk = ifelse(Kenmerk %in% c("Salix x reichardtii A. Kerner", "Salix spp. (broad leaves)", "Salix spp. (small leaves)"), "Salix", Kenmerk), # soort niet herkend
         Kenmerk = ifelse(Kenmerk %in% c("Taraxacum Wiggers sectie Subvulgaria Christians.",
                                         "Taraxacum Wiggers sectie Subvulgaria Chr.", "Taraxacum Wiggers sectie Subvulgaria Chr"),
                          "Taraxacum Wiggers", Kenmerk),
         Kenmerk = ifelse(Kenmerk == "Populus x canadensis Moench", "Populus", Kenmerk), # soort niet herkend
         Kenmerk = ifelse(Kenmerk %in% c("Populus alba (+ P. x canescens)", "Populus alba/canescens"), "Populus alba", Kenmerk), # geeft foute berekening, beide soorten geen indicatorsoort
         Kenmerk = ifelse(Kenmerk == "Rumex x pratensis Mert. et Koch", "Rumex", Kenmerk), # soort niet herkend
         Kenmerk = ifelse(Kenmerk == "Platanus x hispanica Mill. ex Münchh.", "Platanus", Kenmerk), # soort niet herkend
         Kenmerk = ifelse(Kenmerk == "Tilia x europaea L.", "Tilia", Kenmerk), # soort niet herkend
         Kenmerk = ifelse(Kenmerk %in% c("Cedrus atlantica (Endl.) Carr.", "Cedrus libani A. Rich.", "Sequoiadendron giganteum", "Sequoia", "Cupressus"), "Picea", Kenmerk)) %>% #exoten die niet herkend worden 
  arrange(ID) %>%
  group_by(ID, record_id, Vegetatielaag, Kenmerk, TypeKenmerk, Type, Eenheid, Invoertype) %>%
  summarise(Waarde = sum(Waarde)) %>%
  ungroup()

check <- data_soorten_kenm_fs %>%
  group_by(ID, Kenmerk, Vegetatielaag, TypeKenmerk) %>%
  filter(n() > 1)

check_soortenlijst <- geefSoortenlijst(Habitatgroep = "Bossen en struwelen") %>%
  mutate(Kenmerk = WetNaam)

dummy_soorten <- data_soorten_kenm_fs %>%
  anti_join(check_soortenlijst, by = "Kenmerk") %>%
  distinct(Vegetatielaag, Kenmerk)
```

## Berekening voorwaarden

### Rechtstreeks invoer in rekenmodule

Voor de volgende voorwaarden worden de waarden rechtstreeks ingevoerd in de LSVI-rekenmodule:

* aandeel dood hout,
* hoeveelheid dik dood hout,
* bosconstantie,
* minimum structuurareaal (MSA).

\needspace{60mm}
De *bosconstantie* wordt afgeleid uit de bosleeftijdskaart en de bestandsleeftijd opgemeten op het terrein:

* bosconstantie >= 100 jaar als het meetpunt tot de klasse 'voor 1775' of 'tussen 1775 en 1850' behoort OF als de bestandsleeftijd > 100 jaar;
* bosconstantie >= 75 jaar als het meetpunt tot de klasse 'tussen 1850 en +-1930' behoort OF als de bestandsleeftijd > 80 jaar;
* bosconstantie >= 30 jaar als het meetpunt tot de klasse 'na +-1930' behoort  EN als de  bestandsleeftijd > 40 jaar heeft;
* bosconstantie < 30 jaar in alle andere gevallen.

*Aandeel dood hout* en *hoeveelheid dik dood hout* worden berekend op basis van de dendrometrische gegevens. Beide variabelen worden steeds voor de volledige plot berekend, ook al bestaat het meetpunt slechts gedeeltelijk uit doelhabitat. Voor de schatting van de toestand op basis van de tweede Bosinventarisatie en het Meetnet Habitatkwaliteit, gebruiken we gegevens van liggend en staand dood hout om beide voorwaarden te berekenen. In de eerste Bosinventarisatie werd echter enkel staand dood hout opgemeten. Voor de schatting van veranderingen tussen beide inventarisaties gebruiken we dus enkel gegevens van staand dood hout, zodat de resultaten voor beide periodes vergelijkbaar zijn. We gebruiken dan ook een aangepaste referentiewaarde voor de indicator 'aandeel dood hout', meer bepaald 2 m²/ha i.p.v. 4 m²/ha. 

Het is niet aangewezen om de indicator ‘hoeveelheid dik dood hout’ te beoordelen op meetpuntniveau. Dik dood hout is immers dermate zeldzaam, dat dit op niveau van een boscomplex zou moeten beoordeeld worden. Daarom rekenen we de beoordeling van deze indicator niet mee bij het bepalen van de status van de habitatvlek. Wel schatten we het gemiddeld aantal exemplaren dik dood hout per hectare voor geheel Vlaanderen. Door dit voor beide periodes van de Bosinventarisatie te doen, geeft dit een idee hoe de indicator evolueert in de tijd.  

### Voorwaarden berekend door rekenmodule

De overige voorwaarden van de boshabitats worden via de LSVI-rekenmodule berekend op basis van de volgende gegevens:

* de bedekking van de soorten in de vegetatieplot,
* de bedekking van de vegetatielagen in de vegetatieplot,
* de aanwezige groeiklassen,
* het grondvlak per boomsoort.

De aanwezige groeiklassen worden afgeleid uit de vegetatiegegevens (groeiklasse 2) en de dendrometrische gegevens (groeiklassen 3 tot 7).  Groeiklasse 1 (= open ruimte in bos) kan niet afgeleid worden uit de meetgegevens en ontbreekt dus steeds. Wanneer een meetpunt slechts gedeeltelijk uit doelhabitat bestaat, tellen we toch alle aanwezige groeiklasse binnen het volledige meetpunt mee. Een dikke boom uit groeiklasse 7 die niet in het doelhabitat ligt maar wel binnen het meetpunt valt (de cirkelplot met straal van 18 meter) zal dus toch meegerekend worden.

Het grondvlak per boomsoort leiden we af uit de dendrometrische gegevens. Als een meetpunt slechts gedeeltelijk uit doelhabitat bestaat, zullen we hier enkel de bomen meerekenen die gelegen zijn binnen het deel van de plot met doelhabitat. Op basis deze gegevens wordt immers de voorwaarde 'grondvlakaandeel van de sleutelsoorten in de boomlaag' bepaald. Een uitzondering hierop is habitatsubtype 91E0_vc, dat vaak slechts over een kleine oppervlakte voorkomt en waarvoor ook de bomen in de omliggende habitatvlekken (maar binnen het meetpunt) meegenomen worden voor het bepalen van het aandeel sleutelsoorten. Ten slotte rekenen we, zoals aangegeven in @TJollyn2009 en @Oosterlynck2018, bij habitattype 91E0 het grondvlak van populieren niet mee als de bedekking van de boomlaag zonder populier groter is dan 70 %. De bedekking van de boomlaag zonder populier leiden we af uit de vegetatieopname.

De voorwaarde 'schaalgrootte ingrepen (ha)', die onderdeel uitmaakt van de indicator 'horizontale structuur - natuurlijke mozaiekstructuur', kan niet worden afgeleid uit de beschikbare gegevens en en wordt daarom niet meegerekend bij de evaluatie van de LSVI.

## Volledigheid van de invoergegevens

### Specifiactie habitatsubtype

+ Indien habitatsubtype van 9130 niet gespecifieerd is veronderstellen we 9130_end
+ Indien habitatsubtype van 91E0 niet gespecifieerd is veronderstellen we 91E0_va

```{r}

subtypes_fs <- types %>%
  filter(typeclass == "FS") %>%
  filter(typelevel == "subtype") %>%
  select(type_observed = main_type, Habitattype = type) 

```

### Voorwaarden

```{r}
voorwaarden_fs  <- overzicht_lsvi %>%
  semi_join(data_voorwaarden_fs , by = "Voorwaarde") %>%
  select(Habitatsubtype, Criterium, Indicator, Voorwaarde) 

check <- voorwaarden_fs %>%
  distinct(Indicator, Voorwaarde)

voorwaarde_type <- data_voorwaarden_fs  %>%
  distinct(Voorwaarde, Eenheid, Type)

check_voorwaarden <- data_habitat_fs  %>%
  rename(Habitatsubtype = Habitattype) %>%
  left_join(voorwaarden_fs , by = "Habitatsubtype") %>%
  left_join(voorwaarde_type, by = "Voorwaarde") %>%
  left_join(select(data_voorwaarden_fs , -Eenheid, -Type), by = c("ID", "Criterium", "Indicator", "Voorwaarde")) %>%
  filter(!is.na(Voorwaarde)) %>%
  group_by(ID) %>%
  mutate(all_missing = all(is.na(Waarde)),
         any_missing = any(is.na(Waarde)),
         n_v = n_distinct(Voorwaarde)) %>%
  ungroup()

check <- check_voorwaarden %>%
  group_by(ID, Voorwaarde) %>%
  filter(n() > 1)

voorwaarden_missing <- check_voorwaarden %>%
  filter(any_missing) %>%
  select(ID, record_id_square, record_id_circle, date, Habitatsubtype, Indicator, Voorwaarde, Waarde)

plots_all_missing <- check_voorwaarden %>%
  filter(all_missing)

```

Ontbrekende waarden voor 'dik dood hout' en 'aandeel dood hout' worden veroorzaakt door de afwezigheid van bomen in de a3 en a4 plot.
In dat geval stellen we beide variabelen = 0.

Ontbrekende waarden voor 'msa' betekent dat het meetpunt niet in een boscluster valt.
We veronderstellen in dat geval msa = 0.


```{r}

data_voorwaarden_fs <- check_voorwaarden %>%
  filter(!all_missing) %>%
  mutate(Waarde = ifelse(is.na(Waarde), 0, Waarde)) %>%
  select(ID, record_id, Criterium, Indicator, Voorwaarde, Waarde, Type, Invoertype, Eenheid) %>%
  unique() 

data_habitat_fs <- data_habitat_fs %>%
  anti_join(plots_all_missing, by = "ID")

data_soorten_kenm_fs <- data_soorten_kenm_fs %>%
    anti_join(plots_all_missing, by = "ID")
```

### Vegetatiegegevens

```{r}
check_missingkenmerken <- data_habitat_fs  %>%
  rename(record_id = record_id_square) %>%
  anti_join(data_soorten_kenm_fs, by = c("record_id"))

data_cover <- data_soorten_kenm_fs %>%
  group_by(ID) %>%
  filter(any(Eenheid == "%"))

data_layer <- data_soorten_kenm_fs %>%
  group_by(ID) %>%
  filter(any(str_detect(Kenmerk, "laag")))

data_cover_herbs <- data_soorten_kenm_fs %>%
  group_by(ID) %>%
  filter(any(Eenheid == "%" & Vegetatielaag == "kruidlaag"))

check_missing_cover <- data_habitat_fs  %>%
  rename(record_id = record_id_square) %>%
  anti_join(data_cover, by = c("record_id"))

check_missing_layer <- data_habitat_fs  %>%
  rename(record_id = record_id_square) %>%
  anti_join(data_layer, by = c("record_id"))

check_missing_cover_herbs <- data_habitat_fs  %>%
  rename(record_id = record_id_square) %>%
  anti_join(data_cover_herbs, by = c("record_id")) %>%
  anti_join(check_missing_cover, by = c("record_id"))

check_missingvalue <- data_habitat_fs  %>%
  rename(record_id = record_id_square) %>%
  left_join(data_soorten_kenm_fs, by = c("record_id", "ID"))

missing_kenmerk <- check_missingvalue %>%
  filter(is.na(Kenmerk))

missing_cover <- check_missingvalue %>%
  filter(is.na(Waarde))

missing_cover_plot <- check_missingvalue %>%
  filter(!is.na(Vegetatielaag)) %>%
  group_by(ID,survey, date, type_observed, Vegetatielaag) %>%
  summarise(any_missing_cover = any(is.na(Waarde)),
            all_missing_cover = all(is.na(Waarde)),
            prop_missing = sum(is.na(Waarde) / n()),
            n_species = n(),
            n_missing = sum(is.na(Waarde))) %>%
  ungroup() %>%
  filter(any_missing_cover)

double_cover <- data_soorten_kenm_fs %>%
  filter(!is.na(Kenmerk)) %>%
  group_by(ID, record_id, Kenmerk, Vegetatielaag, TypeKenmerk) %>%
  filter(n() > 1)
  
data_soorten_kenm_fs <- data_soorten_kenm_fs %>%
  filter(!is.na(Kenmerk)) %>%
  mutate(Waarde = ifelse(is.na(Waarde), 1, Waarde)) %>%
  anti_join(check_missing_cover, by = "ID")

data_habitat_fs <- data_habitat_fs %>%
  anti_join(check_missing_cover, by = "ID")

data_voorwaarden_fs <- data_voorwaarden_fs %>%
  anti_join(check_missing_cover, by = "ID")

```

Voor een aantal opnames ontbreekt de vegetatieopname.
We gaan er van uit dat er steeds vegetatie aanwezig is in boshabitats en beschouwen dit als ontbrekende waarden.
Deze opnames worden daarom niet gerbuikt voor de lsvi-analyse.

Ontbrekende bedekking van soorten: 
+ enkel van belang voor soorten in de kruidlaag en voor exoten in de struik/boomlaag
+ we veronderstellen een bedekking van 1% voor soorten in de kruidlaag

In een aantal opnames wordt 'Dryopteris dilatata & carthusiana' als soortnaam vermeld.
We veronderstellen dat dit om de gezamenlijke bedekking gaat van Brede stekelvaren en Smalle stekelvaren.
Brede stekelstaart is een indicator voor verruiging.
Smalle stekelstaart een sleutelsoort van 9130 en 9160.
In geval van 'Dryopteris dilatata & carthusiana' veronderstellen we dat beide soorten aanwezig zijn met elk de helft van de ingevoerde gezamenlijke bedekking.

```{r}
stekelvaren <- data_soorten_kenm_fs %>%
  filter(Kenmerk == "Dryopteris dilatata & carthusiana")
  
dilatata <- stekelvaren %>%
  mutate(Kenmerk = "Dryopteris dilatata (Hoffmann) A. Gray",
         Waarde = Waarde / 2)

carthusiana <- stekelvaren %>%
  mutate(Kenmerk = "Dryopteris carthusiana (Vill.) H.P. Fuchs",
         Waarde = Waarde / 2)

data_soorten_kenm_fs <- data_soorten_kenm_fs %>%
  filter(Kenmerk != "Dryopteris dilatata & carthusiana") %>%
  bind_rows(dilatata, carthusiana) %>%
  arrange(ID) %>%
  group_by(ID, record_id, Vegetatielaag, Kenmerk, TypeKenmerk, Type, Eenheid, Invoertype) %>%
  summarise(Waarde = sum(Waarde)) %>%
  ungroup()

```

als de bedekking van de vegetatielagen ontbreekt dan bereken we die op basis van de bedekking van de soorten.

```{r}
cover_layer_add <- data_soorten_kenm_fs %>%
  semi_join(check_missing_layer, by = "ID") %>%
  filter(Type == "Percentage") %>%
  group_by(ID, record_id, Vegetatielaag, Type, Eenheid, Invoertype) %>%
  summarise(Waarde = (1 - prod(1 - Waarde/100)) * 100) %>%
  ungroup() %>%
  rename(Kenmerk = Vegetatielaag) %>%
  mutate(Kenmerk = ifelse(Kenmerk == "kruidlaag", "kruidlaag (incl. moslaag)", Kenmerk),
         TypeKenmerk = "studiegroep")

data_soorten_kenm_fs <- data_soorten_kenm_fs %>%
  bind_rows(cover_layer_add) %>%
  arrange(ID)
```

Als er enkel soorten in de boomlaag of struiklaag werden waargenomen en niet in de kruidlaag dan stellen we aandeel sleutelsoorten in kruidlaag = 0 via data_voorwaarden (zo niet genereert de rekenmodule een NA).

```{r}
data_voorwaarden_add <- check_missing_cover_herbs %>%
  select(ID, record_id) %>%
  mutate(Criterium = "Vegetatie",
         Indicator = "sleutelsoorten van de kruidlaag",
         Voorwaarde = "aandeel sleutelsoorten kruidlaag",
         Waarde = 0,
         Type = "Percentage",
         Eenheid = "%")

data_voorwaarden_fs <- data_voorwaarden_fs %>%
  bind_rows(data_voorwaarden_add) %>%
  arrange(ID)
```


## TEST 9120

```{r, eval = FALSE}
data_habitat_test_type <- data_habitat_fs %>%
  filter(Habitattype %in% c("9120_qb", "9120")) %>%
  head()

test <- berekenLSVIbasis(Versie = "Versie 3",
                         Kwaliteitsniveau = 1,
                         Aggregatiemethode = "RapportageHR",
                         Data_habitat = data_habitat_test_type,
                         Data_soortenKenmerken = data_soorten_kenm_fs %>%
                           semi_join(data_habitat_test_type, by = "ID"),
                         Data_voorwaarden = data_voorwaarden_fs %>%
                           semi_join(data_habitat_test_type, by = "ID"))

test <- test$Resultaat_detail %>%
  select(ID, Habitattype, Indicator, Belang, Voorwaarde, Referentiewaarde, Operator, Waarde, Status_voorwaarde, Verschilscore)
```



## TEST 9130

```{r, eval = FALSE}
data_habitat_test_type <- data_habitat_fs %>%
  filter(Habitattype == "9130_end")
  
test <- berekenLSVIbasis(Versie = "Versie 3",
                         Kwaliteitsniveau = 1,
                         Aggregatiemethode = "RapportageHR",
                         Data_habitat = data_habitat_test_type,
                         Data_soortenKenmerken = data_soorten_kenm_fs %>%
                           semi_join(data_habitat_test_type, by = "ID"),
                         Data_voorwaarden = data_voorwaarden_fs %>%
                           semi_join(data_habitat_test_type, by = "ID"))

test <- test$Resultaat_detail %>%
  select(ID, Habitattype, Indicator, Belang, Voorwaarde, Referentiewaarde, Operator, Waarde, Status_voorwaarde, Verschilscore)
```

## TEST 9160

```{r, eval = FALSE}
data_habitat_test_type <- data_habitat_fs %>%
  filter(Habitattype == "9160") 


  test <- berekenLSVIbasis(Versie = "Versie 3",
                         Kwaliteitsniveau = 1,
                         Aggregatiemethode = "RapportageHR",
                         Data_habitat = data_habitat_test_type,
                         Data_soortenKenmerken = data_soorten_kenm_fs %>%
                           semi_join(data_habitat_test_type, by = "ID"),
                         Data_voorwaarden = data_voorwaarden_fs %>%
                           semi_join(data_habitat_test_type, by = "ID"))
  
test <- test$Resultaat_detail %>%
  select(ID, Habitattype, Indicator, Belang, Voorwaarde, Referentiewaarde, Operator, Waarde, Status_voorwaarde, Verschilscore)
```

  --> OK

## TEST 9190

```{r, eval = FALSE}
data_habitat_test_type <- data_habitat_fs %>%
  filter(Habitattype == "9190")

test <- berekenLSVIbasis(Versie = "Versie 3",
                         Kwaliteitsniveau = 1,
                         Aggregatiemethode = "RapportageHR",
                         Data_habitat = data_habitat_test_type,
                         Data_soortenKenmerken = data_soorten_kenm_fs %>%
                           semi_join(data_habitat_test_type, by = "ID"),
                         Data_voorwaarden = data_voorwaarden_fs %>%
                           semi_join(data_habitat_test_type, by = "ID"))

test <- test$Resultaat_detail %>%
  select(ID, Habitattype, Indicator, Belang, Voorwaarde, Referentiewaarde, Operator, Waarde, Status_voorwaarde, Verschilscore)
```



## TEST 91E0

```{r, eval = FALSE}
data_habitat_test_type <- data_habitat_fs %>%
  filter(Habitattype %in% c("91E0_va", "91E0_vc", "91E0_vn", "91E0_vo", "91E0_vm"))

test <- berekenLSVIbasis(Versie = "Versie 3",
                         Kwaliteitsniveau = 1,
                         Aggregatiemethode = "RapportageHR",
                         Data_habitat = data_habitat_test_type,
                         Data_soortenKenmerken = data_soorten_kenm_fs %>%
                           semi_join(data_habitat_test_type, by = "ID"),
                         Data_voorwaarden = data_voorwaarden_fs %>%
                           semi_join(data_habitat_test_type, by = "ID"))

test <- test$Resultaat_detail %>%
  select(ID, Habitattype, Indicator, Belang, Voorwaarde, Referentiewaarde, Operator, Waarde, Status_voorwaarde, Verschilscore)
```


## LSVI-berekening

```{r}

input_path <- file.path(fileman_up("n2khab-mhq-data"), "processed/lsvi_mhq/forests/input") 

write_vc(data_voorwaarden_fs , file = "data_voorwaarden_fs ", root = input_path, 
         sorting = c("ID", "Voorwaarde"))
write_vc(data_habitat_fs, file = "data_habitat_fs ", root = input_path, 
         sorting = c("ID", "Habitattype"), strict = FALSE)
write_vc(data_soorten_kenm_fs, file = "data_soorten_kenm_fs ", root = input_path, 
         sorting = c("ID", "Vegetatielaag", "Kenmerk", "Eenheid"), strict = FALSE)

lsvi_fs <- berekenLSVIbasis(Versie = "Versie 3",
                         Kwaliteitsniveau = 1,
                         Aggregatiemethode = "RapportageHR",
                         Data_habitat = data_habitat_fs ,
                         Data_voorwaarden = data_voorwaarden_fs ,
                         Data_soortenKenmerken = data_soorten_kenm_fs ,
                         na.rm = TRUE)

```

### Check missing voorwaarden

```{r}
missing_voorwaarde <- lsvi_fs$Resultaat_detail %>%
  group_by(Habitattype, Voorwaarde) %>%
  mutate(n_totaal = n()) %>%
  ungroup() %>%
  filter(is.na(Waarde)) %>%
  group_by(Habitattype, Voorwaarde, Belang, n_totaal) %>%
  summarise(n_missing = n(),
            plots_missing = str_c(ID, collapse = "; ")) %>%
  ungroup() %>%
  mutate(plots_missing = ifelse(n_missing < n_totaal,
                                plots_missing, ""))

check_indicator <- lsvi_fs$Resultaat_indicator
```

```{r}
missing_voorwaarde %>%
  datatable(rownames = FALSE,
            filter = "top")
```

### Check aantal groeiklassen = 0

```{r}
check_gc <- lsvi_fs$Resultaat_detail %>%
  filter(Voorwaarde == "aantal groeiklassen aanwezig", Waarde <= 1) %>%
  select(record_id = record_id_square, Waarde) %>%
  left_join(assessments_mhq_anb %>%
              mutate(record_id = str_c(plot_id, "_", date_assessment)), by = "record_id")
```



### Check missing belang

```{r}
missing_belang <- lsvi_fs$Resultaat_detail %>%
  filter(is.na(Belang)) %>%
  distinct(Habitattype, Voorwaarde, Belang)
```

```{r}
missing_belang %>%
  datatable(rownames = FALSE)
```

### Manuele correctie

```{r}

correct_status_globaal <- lsvi_fs$Resultaat_indicator %>%
  filter(!is.na(Status_indicator)) %>%
  filter(Indicator != "horizontale structuur - natuurlijke mozaiekstructuur") %>%
  filter(Indicator != "hoeveelheid dik dood hout") %>%
  group_by(ID, Criterium) %>%
  mutate(weight_crit = 1/n()) %>%
  ungroup() %>%
  group_by(Versie, Kwaliteitsniveau, ID, Habitattype) %>%
  summarise(n_gunstig = sum(Status_indicator),
            n_ind = n_distinct(Indicator),
            n_zb_ongunstig = sum(Status_indicator == FALSE & Belang == "zb"),
            aandeel_gunstig = n_gunstig / n_ind * 100,
            status_habitatvlek =  n_zb_ongunstig == 0 & aandeel_gunstig > 50,
            index_mean_ind = round(mean(Verschilscore), 6),
            index_mean_crit = round(sum(weight_crit * Verschilscore) / sum(weight_crit), 6)
            ) %>%
  ungroup() %>%
  mutate(Aggregatiemethode = "RapportageHR") %>%
  select(Versie, Kwaliteitsniveau, ID, Habitattype, Aggregatiemethode, n_zb_ongunstig, aandeel_gunstig, Status = status_habitatvlek, index_mean_ind, index_mean_crit)

correct_status_criterium <- lsvi_fs$Resultaat_indicator %>%
  filter(!is.na(Status_indicator)) %>%
  filter(Indicator != "horizontale structuur - natuurlijke mozaiekstructuur") %>%
  filter(Indicator != "hoeveelheid dik dood hout") %>%
  group_by(Versie, Kwaliteitsniveau, ID, Habitattype, Criterium) %>%
  summarise(n_gunstig = sum(Status_indicator),
            n_ind = n_distinct(Indicator),
            n_zb_ongunstig = sum(Status_indicator == FALSE & Belang == "zb"),
            aandeel_gunstig = n_gunstig / n_ind * 100,
            status_criterium =  n_zb_ongunstig == 0 & aandeel_gunstig > 50,
            index_mean_ind = round(mean(Verschilscore), 6)
            ) %>%
  ungroup() %>%
  mutate(Aggregatiemethode = "RapportageHR") %>%
  select(Versie, Kwaliteitsniveau, ID, Habitattype, Aggregatiemethode, Criterium, n_zb_ongunstig, aandeel_gunstig, Status_criterium = status_criterium, index_mean_ind)

lsvi_fs$Resultaat_globaal <- correct_status_globaal

lsvi_fs$Resultaat_criterium <- correct_status_criterium

lsvi_fs$Resultaat_indicator  <- lsvi_fs$Resultaat_indicator  %>%
  filter(Indicator != "horizontale structuur - natuurlijke mozaiekstructuur") %>%
  filter(Indicator != "hoeveelheid dik dood hout")

check <- lsvi_fs$Resultaat_globaal

```


### Preview

```{r}
lsvi_fs$Resultaat_globaal %>%
  ggplot(aes(fill = Status, x = Habitattype)) +
  geom_bar()
```

```{r}
lsvi_fs$Resultaat_criterium %>%
  ggplot(aes(fill = Status_criterium, x = Criterium)) +
  geom_bar() +
  facet_wrap(~Habitattype, scales = "free") +
  coord_flip()
```

```{r, fig.width=9}

for(ht in unique(lsvi_fs$Resultaat_indicator$Habitattype)) {
  
  plot <- lsvi_fs$Resultaat_indicator %>%
  filter(Habitattype == ht) %>%
  ggplot(aes(fill = Status_indicator, x = Indicator)) +
  geom_bar() +
  facet_wrap(~Habitattype, scales = "free", ncol = 2) +
  coord_flip()
  
  plot(plot)
  
}

```

## Write result

```{r}
output_path <- file.path(fileman_up("n2khab-mhq-data"), "processed/lsvi_mhq/forests/result") 

lsvi_fs$Resultaat_detail$plot_type <- "vbi"

lsvi_fs %>%
  write_lsvi_results(path = output_path, suffix = "_fs")
```

