# Ontwikkeling kaart met minimum structuurareaal (MSA)

## Habitatkaart

We maken gebruik van [habitatmap_terr_ versie _2023_v1](https://zenodo.org/records/13886579): the interpreted, terrestrial part of habitatmap_stdized.

We controleren eerst de versie op basis van de m5 hash.

```{r}

path <- fileman_up("n2khab_data")
file <- "20_processed/habitatmap_terr"

mypath <- file.path(path, file)

habmap_terr <- read_habitatmap_terr()

hashes <-
    tibble(filepath = str_c(mypath, "/",
        list.files(path = mypath,
            recursive = TRUE)
      )) %>%
    mutate(filename = str_match(filepath, "(.+\\/)*(.+)")[,3],
           md5 = map(filepath, function(x) {
                           file(x) %>% md5 %>% str_c(collapse = '')
                         }) %>% as.character,
           md5_ref = c("0e11e93c909b0044de94326debf3dfce"),
           match = md5 == md5_ref) %>%
    select(filename,
           md5,
           md5_ref,
           match)

hashes

if (!all.equal(hashes$md5, hashes$md5_ref)) {
    stop(cat("The standardized version is NOT up to date ! Please check  the datasource. "))
}
```

De habitattypes die van belang zijn voor de berekening van MSA zijn 2160, 2180 en alle boshabitattypen die beginnen met '91'. 

## Aanmaak ruimtelijke clusters

### Werkwijze

+ Selectie van polygonen uit habitatkaart die volledig of deels 2160, 2180 of 91xx bevatten
  + exclusief onzekere habitat (bv. '9120,gh'), maar wel bij twijfel tussen twee habitattypen (bv. '91E0, 9190')
+ Ruimtelijke objecten van het type MULTIPOLYGON (meerdere polygonen die niet steeds aangrenzend zijn), die zetten we om naar type POLYGON zodat we één polygoon hebben per ruimtelijk object. 
+ Knip barrieres uit habitatpolygonen
+ Als er MULTIPOLYGON objecten worden gevormd zetten we die om naar POLYGON objecten
+ Bereken oppervakte per polygoon
+ Voeg aangrijnzende polygonen samen om clusters te vormen
  + Voor 2180 selecteren we hiervoor de polygonen met 2160, 2180 en 91E0
  + voor 91xx selecteren we de polygonen met 91xx
+ Bepaal per polygoon tot welke cluster die behoort
+ Voor de 2180-clusters selecteren we enkel de clusters die 2180 bevatten (dus niet clusters die enkel 91E0 bevatten)

```{r}

habmap_msa_types <- habmap_terr$habitatmap_terr_types %>%
  filter(str_sub(type, 1, 2) == "91" | type %in% c("2160", "2180")) %>%
  filter(!(str_detect(code_orig, "gh")))

habmap_msa_polygons <- habmap_terr$habitatmap_terr_polygons %>%
  filter(polygon_id %in% habmap_msa_types$polygon_id)  %>%
  st_cast("POLYGON")

check_unique <- habmap_msa_polygons %>%
  st_drop_geometry() %>%
  group_by(polygon_id) %>%
  filter(n() > 1)

barriere_forest <- barriere %>%
  st_join(select(habmap_msa_polygons, polygon_id), largest = TRUE) %>%
  filter(!is.na(polygon_id))

barriere_forest_union <- barriere_forest %>%
  group_by(barriere) %>%
  summarise(n = n()) %>%
  ungroup()

habmap_msa_polygons_barriere <- habmap_msa_polygons %>%
  st_join(select(barriere_forest, barriere), largest = TRUE) %>%
  filter(!is.na(barriere))

check_unique <- habmap_msa_polygons_barriere %>%
  st_drop_geometry() %>%
  group_by(polygon_id) %>%
  filter(n() > 1)

```


```{r}
# st_cast from MULTIPOLYGON to POLYGON does not work when we have a mixture of POLYGONS AND MULTIPOLYGONS
# so we first convert all objects to MULTIPOLYGON and then convert to POLYGON
habmap_msa_polygons_diff <- st_difference(habmap_msa_polygons_barriere, barriere_forest_union) %>%
  st_cast("MULTIPOLYGON") %>%
  st_cast("POLYGON")

polygonen_msa <- habmap_msa_polygons %>%
  filter(!polygon_id %in% habmap_msa_polygons_barriere$polygon_id) %>%
  mutate(object_id = polygon_id,
         barriere = FALSE) %>%
  bind_rows(habmap_msa_polygons_diff) %>% 
  group_by(polygon_id) %>%
  mutate(object_id = str_c(polygon_id, "_", 1:n()),
         objects_per_polygon = n()) %>%
  ungroup() %>%
  select(object_id, polygon_id, description_orig, description, barriere, objects_per_polygon) %>%
  mutate(area_ha = drop_units(st_area(geom)) / 10000)

check_unique <- polygonen_msa %>%
  st_drop_geometry() %>%
  group_by(object_id) %>%
  filter(n() > 1)

habmap_msa_2180 <- habmap_msa_types %>%
  filter(str_sub(type, 1, 4) %in% c("2160", "2180", "91E0"))

habmap_2180 <- habmap_msa_2180 %>%
  filter(str_sub(type, 1, 4) %in% c("2180"))
  
habmap_msa_91xx <- habmap_msa_types %>%
  filter(str_sub(type, 1, 2) %in% c("91"))

clusters_msa2180 <- polygonen_msa %>%
  filter(polygon_id %in% habmap_msa_2180$polygon_id) %>%
  st_union() %>%
  st_cast("POLYGON") %>%
  st_as_sf() %>%
  rename(geom = x)

clusters_msa2180 <- clusters_msa2180 %>%
  mutate(cluster_id = str_c("msa2180_", 1:nrow(clusters_msa2180)))
  
polygonen_msa2180 <- polygonen_msa %>%
  filter(polygon_id %in% habmap_2180$polygon_id) %>%
  st_join(clusters_msa2180, largest = TRUE)

# we selecteren enkel de clusters die 2180 bevatten
clusters_msa2180 <- clusters_msa2180 %>%
  filter(cluster_id %in% polygonen_msa2180$cluster_id)

#alle polygonen in de clusters met 2180
polygonen_msa2180_all <- polygonen_msa %>%
  filter(polygon_id %in% habmap_msa_2180$polygon_id) %>%
  st_join(clusters_msa2180, largest = TRUE)  %>%
  filter(cluster_id %in% polygonen_msa2180$cluster_id)
  
clusters_msa91xx <- polygonen_msa %>%
  filter(polygon_id %in% habmap_msa_91xx$polygon_id) %>%
  st_union() %>%
  st_cast("POLYGON") %>%
  st_as_sf() %>%
  rename(geom = x)

clusters_msa91xx <- clusters_msa91xx %>%
  mutate(cluster_id = str_c("91xx_", 1:nrow(clusters_msa91xx)))
  
polygonen_msa91xx <- polygonen_msa %>%
  filter(polygon_id %in% habmap_msa_91xx$polygon_id) %>%
  st_join(clusters_msa91xx, largest = TRUE)

polygonen_msa_table <- polygonen_msa2180_all %>%
  st_drop_geometry() %>%
  mutate(msa_type = "msa2180") %>%
  bind_rows(polygonen_msa91xx %>%
  st_drop_geometry() %>%
  mutate(msa_type = "msa91xx"))

check_unique_object <- polygonen_msa_table %>%
  st_drop_geometry() %>%
  group_by(object_id, msa_type) %>%
  filter(n() > 1)

check_area_clusters <- polygonen_msa_table %>%
  st_drop_geometry() %>%
  group_by(cluster_id, msa_type) %>%
  summarise(area_m2_cluster = round(sum(area_ha) * 10000, 2),
            n_polygons = n_distinct(polygon_id),
            barriere = any(barriere)) %>%
  ungroup() %>%
  mutate(area_cluster_class = ifelse(area_m2_cluster < 1000, "0 - 0.1 ha",
                                    ifelse(area_m2_cluster < 10000, "0.1 - 1 ha", "> 1 ha")))

```

### Check resultaat voor één polygoon 

In onderstaande figuur zien we:

+ een polygoon die door een barriere (rode polygoon) opgesplits wordt in twee polygonen (gele polygonen)
+ de polygonen in een straal van 350 meter (grijze polygonen)
+ de clusters die gevormd worden (blauwe polygonen)
+ de oorspronkelijke polygonen uit de habitatkaart (zwarte rand)

Merk op dat er afzonderlijke polygonen en clusters gevormd worden op de middenberm van de tweevaksbaan!

```{r}
polygon_sel <- c("603512_v2014")

polygon_select <- polygonen_msa91xx %>%
  filter(polygon_id %in% polygon_sel) 

polygon_select_buffer <- polygon_select %>%
  st_buffer(350) %>%
  select(polygon_id_buffer = polygon_id)

polygons_100 <- polygonen_msa91xx %>%
  st_join(polygon_select_buffer) %>%
  filter(!is.na(polygon_id_buffer)) %>%
  filter(!polygon_id %in% polygon_select$polygon_id) %>%
  st_transform(4326)

polygon_select <- polygon_select %>%
  st_transform(4326)

polygon_orig <- habmap_msa_polygons %>%
  filter(polygon_id %in% c(polygon_select$polygon_id, polygons_100$polygon_id)) %>%
  st_transform(crs = 4326)

polygon_barriere <- barriere_forest %>%
  filter(polygon_id %in% c(polygon_select$polygon_id, polygons_100$polygon_id)) %>%
  st_transform(crs = 4326)

cluster_select <- clusters_msa91xx %>%
  filter(cluster_id %in% c(polygons_100$cluster_id, polygon_select$cluster_id)) %>%
  st_transform(crs = 4326)

polygon_select %>%
  leaflet() %>%
  addTiles() %>%
  addPolygons(color = "yellow", popup = ~object_id, group = "nieuwe polygoon") %>%
  addPolygons(data = polygons_100, color = "grey", popup = ~object_id, group = "nieuwe polygonen in buffer 350m") %>%
  addPolygons(data = polygon_orig, color = "black", opacity = 100, fill = FALSE, group = "originele polygoon", weight = 1) %>%
  addPolygons(data = polygon_barriere, color = "red", group = "barriere", weight = 1) %>%
  addPolygons(data = cluster_select, fill = FALSE,  label = ~cluster_id, group = "clusters") %>%
   addLayersControl(overlayGroups = c("nieuwe polygoon", "originele polygoon", "nieuwe polygonen in buffer 350m", "barriere", "clusters"),
                    options = layersControlOptions(collapsed = FALSE)
  )
```


### Check resultaat voor grootste cluster

```{r}
cluster_id_sel <- (check_area_clusters %>%
  filter(msa_type == "msa91xx") %>%
  filter(area_m2_cluster == max(area_m2_cluster)))$cluster_id

polygon_select <- polygonen_msa91xx %>%
  filter(cluster_id %in% cluster_id_sel) %>%
  st_transform(4326)

polygon_orig <- habmap_msa_polygons %>%
  filter(polygon_id %in% c(polygon_select$polygon_id)) %>%
  st_transform(crs = 4326)

cluster_select <- clusters_msa91xx %>%
  filter(cluster_id %in% c(polygon_select$cluster_id)) %>%
  st_transform(crs = 4326)

polygon_select %>%
  leaflet() %>%
  addTiles() %>%
  addPolygons(color = "yellow", popup = ~object_id, group = "nieuwe polygoon") %>%
  addPolygons(data = polygon_orig, color = "black", opacity = 100, fill = FALSE, group = "originele polygoon", weight = 1) %>%
  addPolygons(data = cluster_select, fill = FALSE,  label = ~cluster_id, group = "clusters") %>%
   addLayersControl(overlayGroups = c("nieuwe polygoon", "originele polygoon", "barriere", "clusters"),
                    options = layersControlOptions(collapsed = FALSE)
  )
```


### Hoeveel polygonen worden geknipt door barrières?

Onderstaande tabel toont aan dat slechts een kleine minderheid van de polygonen een intersectie hebben met een barrière.

```{r}
polygonen_msa %>%
  st_drop_geometry() %>%
  mutate(type_intersectie = ifelse(!barriere, "geen intersectie",
                                   ifelse(objects_per_polygon <= 1, "intersectie - polygoon niet opgesplitst", "intersectie - polygoon opgesplitst"))) %>%
  left_join(habmap_msa_types, by = "polygon_id", relationship = "many-to-many") %>%
  mutate(main_type = str_sub(type, 1,4)) %>%
  group_by(main_type, type_intersectie) %>%
  summarise(n_polygonen = n()) %>%
  ungroup() %>%
  pivot_wider(names_from = type_intersectie, values_from = n_polygonen, values_fill = 0) %>%
  datatable(rownames = FALSE)
    
```

### Oppervlakte clusters

Onderstaande figuur toont de verdeling van de oppervlakteklassen voor beide type clusters en geeft ook aan welk deel van de clusters minstens één polygoon bevat die geintersecteerd is met een barrière.

```{r}
check_area_clusters %>%
  ggplot(aes(x = area_cluster_class, fill = barriere)) +
  geom_bar() +
  facet_wrap(~msa_type, scales = "free") 
```


```{r}
min_area_cluster <- check_area_clusters %>%
  filter(!barriere) %>%
  filter(area_m2_cluster == min(area_m2_cluster)) %>%
  left_join(polygonen_msa_table, by = c("cluster_id", "barriere", "msa_type"))

min_area_polygonen <- polygonen_msa %>%
  st_drop_geometry() %>%
  filter(!barriere) %>%
  filter(area_ha == min(area_ha)) %>%
  mutate(area_m2 = round(area_ha * 10000, 3))
```

Onderstaande kaart toont de kleinste cluster (blauwe polygoon) die geen barrières bevat (dus enkel originele polygonen uit de Habitatkaart) en de omliggende polygonen (grijs).

De cluster bestaat uit de volgende polygoon.

```{r}
min_area_cluster %>%
  select(polygon_id, description_orig, area_m2_cluster) %>%
  datatable(rownames = FALSE)
```


```{r}

cluster_select <- clusters_msa91xx %>%
  filter(cluster_id %in% min_area_cluster$cluster_id)

cluster_select_buffer <- cluster_select %>%
  st_buffer(50) %>%
  select(cluster_id_buffer = cluster_id)

polygons_50 <- polygonen_msa91xx %>%
  st_join(cluster_select_buffer) %>%
  filter(!is.na(cluster_id_buffer)) %>%
  filter(!cluster_id %in% cluster_select$cluster_id) %>%
  st_transform(4326)

 cluster_select %>%
  st_transform(crs = 4326) %>%
  leaflet() %>%
  addTiles() %>%
  addPolygons() %>%
   addPolygons(data = polygons_50, color = "grey")
  
```

Clusters met een kleinere oppervlakte als gevolg van een intersectie met een barrière nemen we niet mee.
Het gaat om volgende objecten:

```{r}
check_area_clusters %>%
  filter(area_m2_cluster < min_area_cluster$area_m2_cluster) %>%
  left_join(polygonen_msa_table, by = c("cluster_id", "barriere", "msa_type")) %>%
  mutate(area_m2 = round(area_ha * 10000, 3)) %>%
  select(cluster_id, polygon_id, object_id, barriere, description_orig, area_m2, objects_per_polygon) %>%
  datatable(rownames = FALSE)
```


## Bereken MSA per cluster en per habitattypes/habitatsubtypes of combinatie van habitattypes/habitatsubtypes

### Werkwijze 

+ Sommeer per cluster de oppervlakte (oppervlakte polygoon * phab) van volgende habitattypes/habitatsubtypes of combinaties van habitattypes/habitatsubtypes
  + 2180-clusters: 
    + 2180
  + 91xx-clusters:
    + 9110
    + 9120
    + 9130
    + 9150 + 9130
    + 9160
    + 9190
    + 91E0_va + 91E0_vc
    + 91E0_vm
    + 91E0_vn
    + 91E0_vo

+ Wat met 91E0 zonder subtype?

```{r}
calc_msa <- polygonen_msa_table %>%
  select(cluster_id, polygon_id, object_id, msa_type, area_ha) %>%
  left_join(habmap_msa_types, by = "polygon_id", relationship = "many-to-many") %>%
  mutate(type_join = ifelse(type %in% c("91E0_va", "91E0_vc"), "91E0_va+91E0_vc",
                          ifelse(type %in% c("9130", "9130_end", "9130_fm"), "9130", 
                                ifelse(type %in% c("9120", "9120_qb"), "9120", as.character(type))))) %>% 
  group_by(cluster_id, msa_type, type_join) %>%
  summarise(area_ha = sum(phab/100 * area_ha)) %>%
  ungroup() %>%
  filter((msa_type == "msa91xx") | (msa_type == "msa2180" & type_join == "2180"))
  
msa_91xx_wide <- calc_msa %>%
  filter(msa_type == "msa91xx") %>%
  filter(type_join != "91E0") %>%
  mutate(area_ha = round(area_ha, 4)) %>%
  arrange(type_join) %>%
  mutate(type_join = str_c(type_join, "_ha")) %>%
  pivot_wider(names_from = type_join, values_from = area_ha, values_fill = round(0, 4), names_prefix = "msa") %>%
  arrange(cluster_id) %>%
  mutate("msa9150+9130_ha" = msa9150_ha + msa9130_ha) %>%
  select(-msa9150_ha) %>%
  select(cluster_id, msa_type, msa9110_ha, msa9120_ha, msa9130_ha, `msa9150+9130_ha`, everything())

msa_2180_wide <- calc_msa %>%
  filter(msa_type == "msa2180") %>%
  filter(type_join == "2180") %>%
  mutate(area_ha = round(area_ha, 4)) %>%
  arrange(type_join) %>%
  pivot_wider(names_from = type_join, values_from = area_ha, values_fill = round(0, 4)) %>%
  rename(msa2180_ha = `2180`)

clusters_msa91xx_final <- clusters_msa91xx %>%
  mutate(area_ha_cluster = round(drop_units(st_area(geom)) / 10000, 4)) %>%
  filter((area_ha_cluster * 10000) >= min_area_cluster$area_m2_cluster) %>%
  left_join(msa_91xx_wide, by = "cluster_id")

clusters_msa2180_final <- clusters_msa2180 %>%
  mutate(area_ha_cluster = round(drop_units(st_area(geom)) / 10000, 4)) %>%
  left_join(msa_2180_wide, by = "cluster_id")
```

## Resultaat wegschrijven

We schrijven het resultaat weg als een geopackage 'msa_v2013' met twee lagen:

+ msa_91xx
+ msa_2180

```{r}
clusters_msa91xx_final %>%
  st_write(dsn = "output/msa_v2023.gpkg", layer = "msa_91xx", delete_dsn = TRUE, driver = "GPKG")

clusters_msa2180_final %>%
  st_write(dsn = "output/msa_v2023.gpkg", layer = "msa_2180", append = TRUE, driver = "GPKG")
```
De reproduceerbaarheid van het resultaat kan gecontroleerd worden via de md5-hash.

```{r}

mypath <- "output"

hashes <-
    tibble(filepath = str_c(mypath, "/",
        list.files(path = mypath,
            recursive = TRUE)
      )) %>%
    mutate(filename = str_match(filepath, "(.+\\/)*(.+)")[,3],
           md5 = map(filepath, function(x) {
                           file(x) %>% md5 %>% str_c(collapse = '')
                         }) %>% as.character,
           md5_ref = c("be0f77d01d5895623a06801b5a9ce64f"),
           match = md5 == md5_ref) %>%
    select(filename,
           md5,
           md5_ref,
           match)

hashes
```

