# Ontwikkeling kaart met minimum structuurareaal (MSA)

## Habitatkaart

We maken gebruik van [habitatmap_terr_ versie _2023_v1](https://zenodo.org/records/13886579): the interpreted, terrestrial part of habitatmap_stdized.

We controleren eerst de versie op basis van de m5 hash.

```{r}

path <- fileman_up("n2khab_data")
file <- "20_processed/habitatmap_terr"

mypath <- file.path(path, file)

habmap_terr <- read_habitatmap_terr()

hashes <-
    tibble(filepath = str_c(mypath, "/",
        list.files(path = mypath,
            recursive = TRUE)
      )) %>%
    mutate(filename = str_match(filepath, "(.+\\/)*(.+)")[,3],
           md5 = map(filepath, function(x) {
                           file(x) %>% md5 %>% str_c(collapse = '')
                         }) %>% as.character,
           md5_ref = c("0e11e93c909b0044de94326debf3dfce"),
           match = md5 == md5_ref) %>%
    select(filename,
           md5,
           md5_ref,
           match)

hashes

if (!all.equal(hashes$md5, hashes$md5_ref)) {
    stop(cat("The standardized version is NOT up to date ! Please check  the datasource. "))
}
```

De habitattypes die van belang zijn voor de berekening van MSA zijn 2160, 2180 en alle boshabitattypen die beginnen met '91'. 

## Aanmaak ruimtelijke clusters

### Werkwijze

+ Selectie van polygonen uit habitatkaart die volledig of deels 2160, 2180 of 91xx bevatten
  + exclusief onzekere habitat (bv. '9120,gh'), maar wel bij twijfel tussen twee habitattypen (bv. '91E0, 9190')
+ Ruimtelijke objecten van het type MULTIPOLYGON (meerdere polygonen die niet steeds aangrenzend zijn), die zetten we om naar type POLYGON zodat we één polygoon hebben per ruimtelijk object. 
+ Bereken oppervakte per polygoon
+ Neem een buffer van 7,5 meter rond de polygonen (polygonen die gescheiden zijn door bv. een smal pad willen we in één cluster samenvoegen) 
+ Voeg aangrijnzende of overlappende polygonen (inclusief buffer) samen om clusters te vormen
  + Voor 2180 selecteren we hiervoor de polygonen met 2160, 2180 en 91E0
  + voor 91xx selecteren we de polygonen met 91xx
+ Knip barrieres uit clusters
+ Als er MULTIPOLYGON objecten worden gevormd zetten we die om naar POLYGON objecten
+ Bepaal per polygoon tot welke cluster die behoort, indien een polygoon tot meerdere clusters behoort dan kennen we de polygoon toe aan de clusters met de grootste overlap (via 'st_join(largest = TRUE)')
+ clusters die niet overlappen met een polygoon (via 'st_join(largest = TRUE)') worden verwijderd; het gaat in de regel om artefacten als gevolg van de buffering
+ Voor de 2180-clusters selecteren we enkel de clusters die 2180 bevatten (dus niet clusters die enkel 91E0 bevatten)
+ clusters met een oppervlakte < 50 m² worden verwijderd

```{r}

habmap_msa_types <- habmap_terr$habitatmap_terr_types %>%
  filter(str_sub(type, 1, 2) == "91" | type %in% c("2160", "2180")) %>%
  filter(!(str_detect(code_orig, "gh")))

habmap_msa_polygons <- habmap_terr$habitatmap_terr_polygons %>%
  filter(polygon_id %in% habmap_msa_types$polygon_id)  %>%
  st_cast("POLYGON") %>%
  group_by(polygon_id) %>%
  mutate(object_id = str_c(polygon_id, "_", 1:n()),
         objects_per_polygon = n()) %>%
  ungroup() %>%
  select(object_id, polygon_id, description_orig, description, objects_per_polygon) %>%
  mutate(area_ha = drop_units(st_area(geom)) / 10000)

check_unique <- habmap_msa_polygons %>%
  st_drop_geometry() %>%
  group_by(polygon_id) %>%
  filter(n() > 1)

barriere_forest <- barriere %>%
  st_join(select(habmap_msa_polygons, polygon_id), largest = TRUE) %>%
  filter(!is.na(polygon_id))

barriere_forest_union <- barriere_forest %>%
  group_by(barriere) %>%
  summarise(n = n()) %>%
  ungroup()

habmap_msa_polygons_barriere <- habmap_msa_polygons %>%
  st_join(select(barriere_forest, barriere), largest = TRUE) %>%
  filter(!is.na(barriere))

check_unique <- habmap_msa_polygons_barriere %>%
  st_drop_geometry() %>%
  group_by(polygon_id) %>%
  filter(n() > 1)

```
```{r}
habmap_msa_2180 <- habmap_msa_types %>%
  filter(str_sub(type, 1, 4) %in% c("2160", "2180", "91E0"))

habmap_2180 <- habmap_msa_2180 %>%
  filter(str_sub(type, 1, 4) %in% c("2180"))
  
habmap_msa_91xx <- habmap_msa_types %>%
  filter(str_sub(type, 1, 2) %in% c("91"))
```


```{r}

clusters_init_msa2180 <- habmap_msa_polygons %>%
  filter(polygon_id %in% habmap_msa_2180$polygon_id) %>%
  st_buffer(dist = 7.5) %>%
  st_union() %>%
  st_cast("POLYGON") %>%
  st_as_sf() %>%
  rename(geom = x)

clusters_init_msa2180 <- clusters_init_msa2180 %>%
  mutate(cluster_init_id = str_c("msa2180_", 1:nrow(clusters_init_msa2180)))

clusters_msa2180_barriere <- clusters_init_msa2180 %>%
  st_join(select(barriere_forest, barriere), largest = TRUE) %>%
  filter(!is.na(barriere))

clusters_msa2180_diff <- st_difference(clusters_msa2180_barriere, barriere_forest_union) %>%
  st_cast("MULTIPOLYGON") %>%
  st_cast("POLYGON")

clusters_msa2180 <- clusters_init_msa2180 %>%
  filter(!cluster_init_id %in% clusters_msa2180_diff$cluster_init_id) %>%
  mutate(barriere = FALSE) %>%
  bind_rows(clusters_msa2180_diff) %>%
  group_by(cluster_init_id) %>%
  mutate(n = n(),
         cluster_id = ifelse(n > 1, str_c(cluster_init_id, "_", 1:n), cluster_init_id)) %>%
  ungroup() %>%
  select(-barriere.1)

polygonen_msa2180 <- habmap_msa_polygons %>%
  filter(polygon_id %in% habmap_2180$polygon_id) %>%
  st_join(clusters_msa2180, largest = TRUE)

# we selecteren enkel de clusters die 2180 bevatten
clusters_msa2180 <- clusters_msa2180 %>%
  filter(cluster_id %in% polygonen_msa2180$cluster_id)  %>%
  group_by(cluster_init_id) %>%
  mutate(n = n()) %>%
  ungroup()
  
#alle polygonen in de clusters met 2180
polygonen_msa2180_all <- habmap_msa_polygons %>%
  filter(polygon_id %in% habmap_msa_2180$polygon_id) %>%
  st_join(clusters_msa2180, largest = TRUE)  %>%
  filter(cluster_id %in% polygonen_msa2180$cluster_id)
  
clusters_init_msa91xx <- habmap_msa_polygons %>%
  filter(polygon_id %in% habmap_msa_91xx$polygon_id) %>%
  st_buffer(dist = 7.5) %>%
  st_union() %>%
  st_cast("POLYGON") %>%
  st_as_sf() %>%
  rename(geom = x)

clusters_init_msa91xx <- clusters_init_msa91xx %>%
  mutate(cluster_init_id = str_c("msa91xx_", 1:nrow(clusters_init_msa91xx)))

clusters_msa91xx_barriere <- clusters_init_msa91xx %>%
  st_join(select(barriere_forest, barriere), largest = TRUE) %>%
  filter(!is.na(barriere))

clusters_msa91xx_diff <- st_difference(clusters_msa91xx_barriere, barriere_forest_union) %>%
  st_cast("MULTIPOLYGON") %>%
  st_cast("POLYGON")

clusters_msa91xx <- clusters_init_msa91xx %>%
  filter(!cluster_init_id %in% clusters_msa91xx_diff$cluster_init_id) %>%
  mutate(barriere = FALSE) %>%
  bind_rows(clusters_msa91xx_diff) %>%
  group_by(cluster_init_id) %>%
  mutate(n = n(),
         cluster_id = ifelse(n > 1, str_c(cluster_init_id, "_", 1:n), cluster_init_id)) %>%
  ungroup() %>%
  select(-barriere.1)

polygonen_msa91xx <- habmap_msa_polygons %>%
  filter(polygon_id %in% habmap_msa_91xx$polygon_id) %>%
  st_join(clusters_msa91xx, largest = TRUE)

# we selecteren enkel de clusters met overlap met het grootste deel van een 91xx polygoon
clusters_msa91xx <- clusters_msa91xx %>%
  filter(cluster_id %in% polygonen_msa91xx$cluster_id) %>%
  group_by(cluster_init_id) %>%
  mutate(n = n()) %>%
  ungroup()

polygonen_msa_table <- polygonen_msa2180_all %>%
  st_drop_geometry() %>%
  mutate(msa_type = "msa2180") %>%
  bind_rows(polygonen_msa91xx %>%
  st_drop_geometry() %>%
  mutate(msa_type = "msa91xx"))

check_unique_object <- polygonen_msa_table %>%
  st_drop_geometry() %>%
  group_by(object_id, msa_type) %>%
  filter(n() > 1)

check_area_clusters <- polygonen_msa_table %>%
  st_drop_geometry() %>%
  group_by(cluster_id, msa_type, barriere) %>%
  summarise(area_m2_cluster = round(sum(area_ha) * 10000, 2),
            n_polygons = n_distinct(polygon_id)) %>%
  ungroup() %>%
  mutate(area_cluster_class = ifelse(area_m2_cluster < 1000, "0 - 0.1 ha",
                                    ifelse(area_m2_cluster < 10000, "0.1 - 1 ha", "> 1 ha")))
```

### Check resultaat voor één polygoon 

In onderstaande figuur zien we:

+ een gele polygoon die grotendeels door een barriere (rode polygoon) wordt gescheiden van een naburige polygonen
+ de polygonen in een straal van 350 meter (grijze polygonen)
+ de clusters die gevormd worden (blauwe polygonen)

De gele polygoon behoort to de zelfde cluster als de naburige polygoon omdat ze verbinding maakt (na buffer van 7.5 m rond de polygonen) via een klein stukje eenvaksbaan (dat niet als barrière wordt beschouwd). 

```{r}
polygon_sel <- c("603512_v2014")

polygon_select <- polygonen_msa91xx %>%
  filter(polygon_id %in% polygon_sel) 

polygon_select_buffer <- polygon_select %>%
  st_buffer(350) %>%
  select(polygon_id_buffer = polygon_id)

polygons_100 <- polygonen_msa91xx %>%
  st_join(polygon_select_buffer) %>%
  filter(!is.na(polygon_id_buffer)) %>%
  filter(!polygon_id %in% polygon_select$polygon_id) %>%
  st_transform(4326)

polygon_select <- polygon_select %>%
  st_transform(4326)

polygon_barriere <- barriere_forest %>%
  filter(polygon_id %in% c(polygon_select$polygon_id, polygons_100$polygon_id)) %>%
  st_transform(crs = 4326)

cluster_select <- clusters_msa91xx %>%
  filter(cluster_id %in% c(polygons_100$cluster_id, polygon_select$cluster_id)) %>%
  st_transform(crs = 4326)

polygon_select %>%
  leaflet() %>%
  addTiles() %>%
  addPolygons(color = "yellow", popup = ~object_id, group = "nieuwe polygoon") %>%
  addPolygons(data = polygons_100, color = "grey", popup = ~object_id, group = "nieuwe polygonen in buffer 350m") %>%
  addPolygons(data = polygon_barriere, color = "red", group = "barriere", weight = 1) %>%
  addPolygons(data = cluster_select, fill = FALSE,  label = ~cluster_id, group = "clusters") %>%
   addLayersControl(overlayGroups = c("nieuwe polygoon","nieuwe polygonen in buffer 350m", "barriere", "clusters"),
                    options = layersControlOptions(collapsed = FALSE)
  )
```


### Check resultaat voor grootste cluster

```{r}
cluster_id_sel <- (check_area_clusters %>%
  filter(msa_type == "msa91xx") %>%
  filter(area_m2_cluster == max(area_m2_cluster)))$cluster_id

polygon_select <- polygonen_msa91xx %>%
  filter(cluster_id %in% cluster_id_sel) %>%
  st_transform(4326)

polygon_orig <- habmap_msa_polygons %>%
  filter(polygon_id %in% c(polygon_select$polygon_id)) %>%
  st_transform(crs = 4326)

cluster_select <- clusters_msa91xx %>%
  filter(cluster_id %in% c(polygon_select$cluster_id)) %>%
  st_transform(crs = 4326)

polygon_select %>%
  leaflet() %>%
  addTiles() %>%
  addPolygons(color = "yellow", popup = ~object_id, group = "habmap polygonen") %>%
  addPolygons(data = cluster_select, fill = FALSE,  label = ~cluster_id, group = "cluster") %>%
   addLayersControl(overlayGroups = c("habmap polygonen", "cluster"),
                    options = layersControlOptions(collapsed = FALSE)
  )
```

### Check resultaat voor opgesplitste cluster

In onderstaande kaart wordt een cluster opgesplitst op basis van een spoorweglijn.
De habitatkaart polygonen aan beide kanten van de spoorweg raken elkaar niet, maar de polygonen werden in eerste instantie samengevoegd via de buffer van 7.5 m rond de polygonen. 
Door de barriere uit te knippen, worden de clusters (zoals gewenst) opgesplitst.

```{r}
cluster_id_sel <- str_c("msa91xx_5767_", 1:9)

polygon_select <- polygonen_msa91xx %>%
  filter(cluster_id %in% cluster_id_sel) %>%
  st_transform(4326)

cluster_select <- clusters_msa91xx %>%
  filter(cluster_id %in% cluster_id_sel) %>%
  st_transform(crs = 4326)

polygon_barriere <- barriere_forest %>%
  filter(polygon_id %in% c(polygon_select$polygon_id)) %>%
  st_transform(crs = 4326)

polygon_select %>%
  leaflet() %>%
  addTiles() %>%
  addPolygons(color = "yellow", popup = ~object_id, group = "habmap polygonen") %>%
  addPolygons(data = cluster_select, fill = FALSE,  label = ~cluster_id, group = "clusters") %>%
  addPolygons(data = polygon_barriere, color = "red", group = "barriere", weight = 1) %>%
   addLayersControl(overlayGroups = c("habmap polygonen", "barriere", "clusters"),
                    options = layersControlOptions(collapsed = FALSE)
  )
```


### Check polygonen die overlappen met meerdere clusters

```{r}
polygonen_msa91xx_double <- habmap_msa_polygons %>%
  filter(polygon_id %in% habmap_msa_91xx$polygon_id) %>%
  st_join(clusters_msa91xx) %>%
  st_drop_geometry() %>%
  group_by(polygon_id) %>%
  filter(n_distinct(cluster_id) > 1) %>%
  ungroup()

```

Slechts 2 polygonen overlappen met meerdere clusters.

```{r}
polygonen_msa91xx_double %>%
  select(polygon_id, cluster_id, description, area_ha, barriere) %>%
  datatable(rownames = FALSE)
```

```{r}
cluster_id_sel <- polygonen_msa91xx_double$cluster_id

polygon_select <- polygonen_msa91xx %>%
  filter(polygon_id %in% polygonen_msa91xx_double$polygon_id) %>%
  st_transform(4326)

cluster_select <- clusters_msa91xx %>%
  filter(cluster_id %in% cluster_id_sel) %>%
  st_transform(crs = 4326)

polygon_barriere <- barriere_forest %>%
  filter(polygon_id %in% c(polygon_select$polygon_id)) %>%
  st_transform(crs = 4326)

polygon_select %>%
  leaflet() %>%
  addTiles() %>%
  addPolygons(color = "yellow", popup = ~object_id, group = "habmap polygonen") %>%
  addPolygons(data = cluster_select, fill = FALSE,  label = ~cluster_id, group = "clusters") %>%
  addPolygons(data = polygon_barriere, color = "red", group = "barriere", weight = 1, fillOpacity = 0.6) %>%
   addLayersControl(overlayGroups = c("habmap polygonen", "barriere", "clusters"),
                    options = layersControlOptions(collapsed = FALSE)
  )
```

### Hoeveel cluster worden geknipt door barrières?

```{r}
clusters_msa91xx %>%
  st_drop_geometry() %>%
  mutate(cluster = "msa91xx") %>%
  bind_rows(clusters_msa2180 %>%
              st_drop_geometry() %>%
              mutate(cluster = "2180")) %>%
  mutate(type_intersectie = ifelse(!barriere | is.na(barriere), "geen intersectie",
                                   ifelse(n <= 1, "intersectie - cluster niet opgesplitst", "intersectie - cluster opgesplitst"))) %>%
  group_by(cluster, type_intersectie) %>%
  summarise(n_clusters = n()) %>%
  ungroup() %>%
  pivot_wider(names_from = type_intersectie, values_from = n_clusters, values_fill = 0) %>%
  datatable(rownames = FALSE)
    
```

### Oppervlakte clusters

Onderstaande figuur toont de verdeling van de oppervlakteklassen voor beide type clusters en geeft ook aan welk deel van de clusters minstens één polygoon bevat die geintersecteerd is met een barrière.

```{r}
check_area_clusters %>%
  ggplot(aes(x = area_cluster_class, fill = barriere)) +
  geom_bar() +
  facet_wrap(~msa_type, scales = "free") 
```


```{r}
min_area_cluster <- check_area_clusters %>%
  filter(area_m2_cluster <= 50) %>%
  left_join(polygonen_msa_table, by = c("cluster_id", "barriere", "msa_type"))

```

Onderstaande tabel toont de clusters met een oppervlakte < 50 m².
Ze bestaan allemaal uit slechts één habitat polygoon.
Deze clusters worden verwijderd omdat het om artefacten gaat.


```{r}
min_area_cluster %>%
  select(cluster_id, n_polygons, polygon_id, description_orig, area_m2_cluster) %>%
  datatable(rownames = FALSE)
```

Onderstaande kaart toont 3 clusters met oppervlakte < 50 m² (gele polygonen).
Je ziet ook de omliggende clusters (blauw) en habitatkaart polygonen (zwart). 


```{r}

cluster_select <- clusters_msa91xx %>%
  filter(cluster_id %in% c("msa91xx_11", "msa91xx_13", "msa91xx_14")) 

cluster_select_buffer <- cluster_select %>%
  st_buffer(250) %>%
  select(cluster_id_buffer = cluster_id)

polygons_250 <- polygonen_msa91xx %>%
  st_join(cluster_select_buffer) %>%
  filter(!is.na(cluster_id_buffer)) %>%
  st_transform(4326)

clusters_250 <- clusters_msa91xx %>%
  st_join(cluster_select_buffer) %>%
  filter(!is.na(cluster_id_buffer)) %>%
  filter(!cluster_id %in% cluster_select$cluster_id) %>%
  st_transform(4326)

 cluster_select %>%
  st_transform(crs = 4326) %>%
  leaflet() %>%
  addTiles() %>%
  addPolygons(color = "yellow", label = ~cluster_id) %>%
   addPolygons(data = polygons_250, color = "black") %>%
   addPolygons(data = clusters_250, label = ~cluster_id)
  
```

```{r}
polygonen_msa_table <- polygonen_msa_table %>%
  filter(!cluster_id %in% min_area_cluster$cluster_id)

clusters_msa91xx <- clusters_msa91xx %>%
  filter(!cluster_id %in% min_area_cluster$cluster_id)

clusters_msa2180 <- clusters_msa2180 %>%
  filter(!cluster_id %in% min_area_cluster$cluster_id)
  
```


## Bereken MSA per cluster en per habitattypes/habitatsubtypes of combinatie van habitattypes/habitatsubtypes

### Werkwijze 

+ Sommeer per cluster de oppervlakte (oppervlakte polygoon * phab) van volgende habitattypes/habitatsubtypes of combinaties van habitattypes/habitatsubtypes
  + 2180-clusters: 
    + 2180
  + 91xx-clusters:
    + 9110
    + 9120
    + 9130
    + 9150 + 9130
    + 9160
    + 9190
    + 91E0_va + 91E0_vc
    + 91E0_vm
    + 91E0_vn
    + 91E0_vo

```{r}
calc_msa <- polygonen_msa_table %>%
  select(cluster_id, polygon_id, msa_type, area_ha) %>%
  left_join(habmap_msa_types, by = "polygon_id", relationship = "many-to-many") %>%
  mutate(habitattype = ifelse(type %in% c("91E0_va", "91E0_vc"), "91E0_va_91E0_vc",
                          ifelse(type %in% c("9130", "9130_end", "9130_fm"), "9130", 
                                ifelse(type %in% c("9120", "9120_qb"), "9120", as.character(type))))) %>% 
  group_by(cluster_id, msa_type, habitattype) %>%
  summarise(area_ha = sum(phab/100 * area_ha)) %>%
  ungroup() %>%
  filter((msa_type == "msa91xx") | (msa_type == "msa2180" & habitattype == "2180"))

clusters_table <- polygonen_msa_table %>%
  group_by(cluster_id) %>%
  mutate(n_polygons = n(),
         cluster_area_ha = round(sum(area_ha), 4)) %>%
  ungroup() %>%
  select(msa_type, cluster_id, cluster_area_ha, n_polygons, polygon_id, area_ha_polygon = area_ha) %>%
  arrange(cluster_id, polygon_id)
  
msa_91xx_wide <- calc_msa %>%
  filter(msa_type == "msa91xx") %>%
  filter(habitattype != "91E0") %>%
  mutate(area_ha = round(area_ha, 4)) %>%
  arrange(habitattype) %>%
  pivot_wider(names_from = habitattype, values_from = area_ha, values_fill = round(0, 4), names_prefix = "msa") %>%
  arrange(cluster_id) %>%
  mutate("msa9150_9130" = msa9150 + msa9130) %>%
  select(-msa9150) %>%
  select(cluster_id, msa_type, msa9110, msa9120, msa9130, `msa9150_9130`, everything())

msa_2180_wide <- calc_msa %>%
  filter(msa_type == "msa2180") %>%
  filter(habitattype == "2180") %>%
  mutate(area_ha = round(area_ha, 4)) %>%
  arrange(habitattype) %>%
  pivot_wider(names_from = habitattype, values_from = area_ha, values_fill = round(0, 4)) %>%
  rename(msa2180 = `2180`)

clusters_msa91xx_final <- clusters_msa91xx %>%
  st_buffer(dist = 0) %>%
  mutate(area_ha_cluster = round(drop_units(st_area(geom)) / 10000, 4)) %>%
  left_join(msa_91xx_wide, by = "cluster_id") %>%
  select(cluster_id, area_ha_cluster, starts_with("msa"))

clusters_habmap_msa91xx_final <- polygonen_msa91xx %>%
  group_by(cluster_id) %>%
  summarise(n_polygons = n()) %>%
  ungroup() %>%
  st_buffer(dist = 0) %>%
  mutate(area_ha_cluster = round(drop_units(st_area(geom)) / 10000, 4)) %>%
  inner_join(msa_91xx_wide, by = "cluster_id") %>%
  select(cluster_id, area_ha_cluster, starts_with("msa"))

clusters_msa2180_final <- clusters_msa2180 %>%
  st_buffer(dist = 0) %>%
  mutate(area_ha_cluster = round(drop_units(st_area(geom)) / 10000, 4)) %>%
  left_join(msa_2180_wide, by = "cluster_id") %>%
  select(cluster_id, area_ha_cluster, msa2180)

clusters_habmap_msa2180_final <- polygonen_msa2180_all %>%
  group_by(cluster_id) %>%
  summarise(n_polygons = n()) %>%
  ungroup() %>%
  st_buffer(dist = 0) %>%
  mutate(area_ha_cluster = round(drop_units(st_area(geom)) / 10000, 4)) %>%
  inner_join(msa_2180_wide, by = "cluster_id") %>%
  select(cluster_id, area_ha_cluster, msa2180)
```

## Resultaat wegschrijven

We schrijven de clusters met de msa per habitattype weg als een geopackage 'clusters_msa_v2023' met twee lagen:

+ msa_91xx
+ msa_2180

```{r}
clusters_msa91xx_final %>%
  st_write(dsn = "output/clusters_msa_v2023.gpkg", layer = "msa_91xx", delete_dsn = TRUE, driver = "GPKG")

clusters_msa2180_final %>%
  st_write(dsn = "output/clusters_msa_v2023.gpkg", layer = "msa_2180", append = TRUE, driver = "GPKG")
```
Als alteratief kan ook gebruik gemaakt worden van clusters bestaande uit de originele polygonen van de habitatkaart.
Alle polygonen behorende tot eenzelfde cluster worden daarin samengevoegd in een MULTIPOLYGON.
we schrijven dit resultaat weg als een geopackage 'clusters_habmap_msa_v2023'.

```{r}
clusters_habmap_msa91xx_final %>%
  st_cast("MULTIPOLYGON") %>%
  st_write(dsn = "output/clusters_habmap_msa_v2023.gpkg", layer = "msa_91xx", delete_dsn = TRUE, driver = "GPKG")

clusters_habmap_msa2180_final %>%
  st_cast("MULTIPOLYGON") %>%
  st_write(dsn = "output/clusters_habmap_msa_v2023.gpkg", layer = "msa_2180", append = TRUE, driver = "GPKG")
```

We schrijven het resultaat ook weg als tabellen:

+ 'msa_v2023': msa per habitattype en per cluster
+ 'msa_clusters_v2023': geeft voor elke cluster aan uit welke habitatkaart polygonen deze bestaat

```{r}
calc_msa %>%
  rename(msa_area_ha = area_ha) %>%
  mutate(msa_area_ha = round(msa_area_ha, 4)) %>%
  write_csv2("output/msa_v2023.csv")

clusters_table %>%
  select(cluster_id, polygon_id) %>%
  write_csv2("output/clusters_msa_v2023.csv")
  
```


De reproduceerbaarheid van het resultaat kan gecontroleerd worden via de md5-hash.

```{r}

mypath <- "output"

hashes <-
    tibble(filepath = str_c(mypath, "/",
        list.files(path = mypath,
            recursive = TRUE)
      )) %>%
    mutate(filename = str_match(filepath, "(.+\\/)*(.+)")[,3],
           md5 = map(filepath, function(x) {
                           file(x) %>% md5 %>% str_c(collapse = '')
                         }) %>% as.character,
           md5_ref = c("5571f72531ee53ec81a422cb5e5fb53e",
                       "4573dc648b41c3e838f989274be5d635",
                       "edfbddf606513e2e088755c351daf555",
                       "5c6d68ef80f1ad3174c4841b92d0f283"),
           match = md5 == md5_ref) %>%
    select(filename,
           md5,
           md5_ref,
           match)

hashes
```

