# Data

## Benodigde n2khab data

Via het [n2khab package](https://github.com/inbo/n2khab/tree/v0.11.0) worden verschillende algemene datasets geladen.
Hiervoor moet er een folder met de naam `n2khab_data` aanwezig zijn hoger in de maphiërarchie (startend van je working directory).
Deze map heeft twee subfolders:

- `10_raw` met minstens de volgende subfolders en data:
  - `sac` met de [Habitatrichtlijn(deel)gebieden](https://zenodo.org/records/3386815)
  - `watersurfaces` met de [wateroppervlakten](https://zenodo.org/records/14203168)
- `20_processed` met minstens de volgende subfolders en data:
  - `habitatmap_terr` met [deze data](https://zenodo.org/records/13886579)
  - `watersurfaces_hab` met [deze data](https://zenodo.org/records/14621825)

## Data meetnethabitatkwaliteit

De data van het meetnet habitatkwaliteit staat onder versiebeheer in volgende repo's:

- [n2khab-sample-admin](https://github.com/inbo/n2khab-sample-admin)
- [n2khab-mhq-data](https://github.com/inbo/n2khab-mhq-data)

Om de code in dit rapport vlot te laten lopen, plaatsen we alle benodigde databestanden in één datafolder ´raphab25´.
Zo garanderen we ook dat de juiste versie van de databestanden worden gebruikt.
De datafolder is terug te vinden in deze [google drive folder](https://drive.google.com/drive/folders/1WUSaPx6sLYWQ4wg-kDvl9oku17CeCuAC).
Om de code te laten lopen kopieer je de data in de `data` folder van je lokale `n2khab-mhq-analysis` R project.

Verder in dit rapport zullen we voor elk databestand verwijzen naar de repository waar de data onder versiebeheer staat en naar de commit die overeenkomt met de correcte versie.

# Preprocessing terrestrische habitats

## Overzicht metingen meetnet habitatkwaliteit (MHQ)

Een overzicht van de metingen is terug te vinden in de `data/mhq_terr/rapportage2025` folder van de repo [n2khab-sample-admin (commit 8157cba)](https://github.com/inbo/n2khab-sample-admin/tree/8157cba766db8353aaa9346a21acc0029a3cf5e1):

+ het git2rdata bestand 'mhq_terr_measurements' bevat een overzicht van de metingen van van MHQ

+ het git2rdata bestand 'mhq_terr_refpoints' bevat de coördinaten voor elk meetpunt (point_code)

```{r}
path_lsvi <- "../../data/raphab25/n2khab-mhq-data/processed"

path_admin <- "../../data/raphab25/n2khab-sample-admin"

mhq_measurements <- read_vc(root = file.path(path_admin, "mhq_terr/rapportage2025"),
                             file = "mhq_terr_measurements")

mhq_measurements <- mhq_measurements %>%
  mutate(link_mhq = ifelse(!is.na(user_reference), user_reference, db_ref))

check <- mhq_measurements %>%
  group_by(link_mhq, measurement_date) %>%
  filter(n() > 1)

mhq_measurements <- mhq_measurements %>%
  filter(point_code != "1442745_1") # NAKIJKEN

mhq_assessments <- read_vc(root = file.path(path_admin, "mhq_terr/rapportage2025"),
                             file = "mhq_terr_assessments")

mhq_refpoints <- read_vc(root = file.path(path_admin, "mhq_terr/rapportage2025"),
                             file = "mhq_terr_refpoints")

```

## Ligging van meetpunten: binnen of buiten SBZH

MHQ kent een hogere dichtheid aan meetpunten binnen SBZH in vergelijking met buiten SBZH.
We moeten daarom gebruik maken van gewichten om een onvertekende schatting te maken op schaal Vlaanderen.
In een eerste stap bepalen we de ligging van elk meetpunt (binnen of buiten SBZH).
We maken hiervoor gebruik van de coördinaten in 'mhq_terr_refpoints'.

Binnen MHQ maken we ook gebruik van meetpunten van de Vlaamse bosinventarisatie (VBI) en Scheldemonitoring (MONEOS).

De coördinaten van MONEOS zijn terug te vinden in de repo [n2khab-mhq-data (commit 0866f34)](https://github.com/inbo/n2khab-mhq-data/tree/0866f34a8710c252ac405fb86a9c1f280bc5a7ab).

De coördinaten van VBI zijn niet publiek beschikbaar, maar wel terug te vinden in deze [google drive folder](https://drive.google.com/drive/folders/1QqtZZ8e0FiKG0_IC9XZVIcZPN9UiVF1e) met beperkte toegang.

```{r}
sac <- read_admin_areas(dsn = "sac") %>%
  select(sac_code)

strata <- mhq_refpoints %>%
  st_as_sf(coords = c("x", "y"), crs = 31370, remove = FALSE) %>%
  st_join(sac) %>%
  mutate(in_sac = !is.na(sac_code)) %>%
  select(point_code, x, y, sac_code, in_sac) %>%
  st_drop_geometry()
  
# moneos pq's
path_mhq_terr <- "../../data/raphab25/n2khab-mhq-data/processed/inboveg_mhq_terr"
coordinates_91E0_sf <- read_vc(file = "coordinates_moneos_91E0_sf", root = path_mhq_terr)
coordinates_1330_da <- read_vc(file = "coordinates_moneos_1330_da", root = path_mhq_terr)

strata_91E0_sf <- coordinates_91E0_sf %>%
  st_as_sf(coords = c("x", "y"), crs = 31370, remove = FALSE) %>%
  st_join(sac) %>%
  mutate(in_sac = !is.na(sac_code)) %>%
  select(link_mhq = plot_id, x, y, sac_code, in_sac) %>%
  st_drop_geometry()

strata_1330_da <- coordinates_1330_da %>%
  st_as_sf(coords = c("x_mean", "y_mean"), crs = 31370, remove = FALSE) %>%
  st_join(sac) %>%
  mutate(in_sac = !is.na(sac_code)) %>%
  select(link_mhq = plot_id, x = x_mean, y = y_mean, sac_code, in_sac) %>%
  st_drop_geometry()

# vbi
path_vbi <- "../../data/raphab25/n2khab-mhq-data/processed/dwh_vbi"
coordinates_vbi <- read_vc(file = "coordinates", root = path_vbi) 

paired_2_3 <- coordinates_vbi %>%
  filter(vbi_cycle > 1) %>%
  select(plot_id, vbi_cycle, x, y) %>%
  pivot_wider(names_from = "vbi_cycle",
              values_from = c("x", "y")) %>%
  mutate(distance_2_3 = sqrt((x_3 - x_2) ^ 2 + (y_3 - y_2) ^ 2)) %>%
  select(plot_id, distance_2_3) %>%
  mutate(plot_id = str_c("vbi_", plot_id))

strata_vbi <- coordinates_vbi %>%
  filter(vbi_cycle > 1) %>%
  mutate(x_coord = x, y_coord = y) %>%
  st_as_sf(coords = c("x", "y"), crs = 31370, remove = FALSE) %>%
  st_join(sac) %>%
  mutate(in_sac = !is.na(sac_code)) %>%
  mutate(link_mhq = str_c(plot_id, "_", vbi_cycle),
         plot_id = str_c("vbi_", plot_id)) %>%
  select(plot_id, link_mhq, x, y, sac_code, in_sac, vbi_cycle) %>%
  st_drop_geometry() %>%
  left_join(paired_2_3, by = "plot_id") %>%
  mutate(point_code = ifelse(is.na(distance_2_3) | (distance_2_3 < 10), plot_id, str_c(plot_id, "_", vbi_cycle)))

check_in_sac <- strata_vbi %>%
  filter(vbi_cycle > 1) %>%
  group_by(point_code) %>%
  filter(n_distinct(in_sac) > 1) %>%
  ungroup()
```

```{r}
# extra analyse
#ligging binnen en buiten 'gebieden met goed beheer'

path_beheer <- "../../data/raphab25/n2khab-mhq-data/raw/passend_beheer"

map_beheer <- st_read(file.path(path_beheer, "passend_beheer.gpkg")) %>%
  mutate(nsb_1_6 = paste0(nsb1, ";", nsb2, ";", nsb3, ";", nsb4, ";", nsb5, ";", nsb6)) %>%
  select(nsb_1_6) 

stratum_passend_beheer <- mhq_refpoints %>%
  st_as_sf(coords = c("x", "y"), crs = 31370) %>%
  st_join(map_beheer) %>%
  mutate(passend_beheer = !is.na(nsb_1_6)) %>%
  st_drop_geometry() %>%
  distinct(point_code, passend_beheer)

stratum_passend_beheer_91E0_sf <- coordinates_91E0_sf %>%
  st_as_sf(coords = c("x", "y"), crs = 31370) %>%
  st_join(map_beheer) %>%
  mutate(passend_beheer = !is.na(nsb_1_6)) %>%
  st_drop_geometry() %>%
  select(link_mhq = plot_id, passend_beheer) %>%
  unique()

stratum_passend_beheer_1330_da <- coordinates_1330_da %>%
  st_as_sf(coords = c("x_mean", "y_mean"), crs = 31370) %>%
  st_join(map_beheer) %>%
  mutate(passend_beheer = !is.na(nsb_1_6)) %>%
  st_drop_geometry() %>%
  select(link_mhq = plot_id, passend_beheer) %>%
  unique()

# vbi

stratum_passend_beheer_vbi <- coordinates_vbi %>%
  filter(vbi_cycle > 1) %>%
  mutate(x_coord = x, y_coord = y) %>%
  st_as_sf(coords = c("x", "y"), crs = 31370) %>%
  st_join(map_beheer) %>%
  mutate(passend_beheer = !is.na(nsb_1_6)) %>%
  st_drop_geometry() %>%
  mutate(link_mhq = str_c(plot_id, "_", vbi_cycle),
         plot_id = str_c("vbi_", plot_id)) %>%
  distinct(plot_id, link_mhq, passend_beheer, vbi_cycle) %>%
  left_join(paired_2_3, by = "plot_id") %>%
  mutate(point_code = ifelse(is.na(distance_2_3) | (distance_2_3 < 10), plot_id, str_c(plot_id, "_", vbi_cycle)))

```

## Oppervlaktes

Ook de oppervlaktes van elk habitattype binnen en buiten SBZH moet bepaald worden om de gewichten te kunnen berekenen.
We maken hiervoor gebruik van de databron [habitatmap_terr_2023_v1](https://zenodo.org/records/13886579): the interpreted, terrestrial part of habitatmap_stdized.
Deze databron kan ingelezen worden via de functie `read_habitatmap_terr()` van het R package [n2khab](https://inbo.github.io/n2khab/index.html).
De databron moet dan wel eerst lokaal opgeslagen worden volgens de instructies beschreven in het [n2khab vignette](https://inbo.github.io/n2khab/articles/v020_datastorage.html).

We controleren de versie door de hash van het lokaal gedownloade bestand te vergelijking met deze op Zenodo.

```{r}

path <- fileman_up("n2khab_data")
file <- "20_processed/habitatmap_terr"

mypath <- file.path(path, file)

hashes <-
    tibble(filepath = str_c(mypath, "/",
        list.files(path = mypath,
            recursive = TRUE)
      )) %>%
    mutate(filename = str_match(filepath, "(.+\\/)*(.+)")[,3],
           md5_lokaal = map(filepath, function(x) {
                           file(x) %>% md5 %>% str_c(collapse = '')
                         }) %>% as.character,
           md5_zenodo = c("0e11e93c909b0044de94326debf3dfce"),
           match = md5_lokaal == md5_zenodo) %>%
    select(filename,
           md5_lokaal,
           md5_zenodo,
           match)

hashes

if (!all.equal(hashes$md5_lokaal, hashes$md5_zenodo)) {
    stop(cat("The standardized version is NOT up to date ! Please check  the datasource. "))
}
```

```{r}
habmap_stdized_terr <- read_habitatmap_terr()

habmap_area_sac <- habmap_stdized_terr$habitatmap_terr_polygons %>%
  st_intersection(sac) %>%
  mutate(area_in_sac = drop_units(st_area(geom))) %>%
  st_drop_geometry() %>%
  select(polygon_id, area_in_sac)
  
polygons_area <- habmap_stdized_terr$habitatmap_terr_polygons %>%
  mutate(area_tot = drop_units(st_area(geom))) %>%
  st_drop_geometry() %>%
  select(polygon_id, area_tot) %>%
  left_join(habmap_area_sac, by = "polygon_id") %>%
  mutate(area_in_sac = ifelse(is.na(area_in_sac), 0, area_in_sac),
         area_out_sac = area_tot - area_in_sac) %>%
  pivot_longer(c("area_in_sac", "area_out_sac"), names_to = "sac", values_to = "area") %>%
  mutate(in_sac = sac == "area_in_sac",
         area = round(area, 3))

type_area <- habmap_stdized_terr$habitatmap_terr_types %>%
  left_join(polygons_area, by = "polygon_id") %>%
  group_by(type, in_sac) %>%
  summarise(area_ha = round(sum(area * phab/100) / 10000, 5)) %>%
  ungroup()


```
## Meetpunten waar habitat verdwenen is

We controleren welke opgemeten meetpunten uit de eerste meetcyclus (die dus habitat bevatten), werden herbezocht en geen habitattype meer blijken te bevatten.

```{r}
type_is_present <- mhq_assessments %>%
  semi_join(mhq_measurements, by = c("point_code")) %>%
  filter(is.na(inaccessible)) %>%
  filter(is.na(not_measurable)) %>%
  mutate(main_type = str_sub(type, 1, 4)) %>%
  group_by(point_code, main_type) %>%
  mutate(is_present_history = any(is_present),
         history = str_c(str_c(assessment_date, ":", type, is_present), collapse = "; ")) %>%
  filter(assessment_date == max(assessment_date)) %>%
  ungroup() %>%
  left_join(strata, by = "point_code") %>%
  select(point_code, main_type, type, in_sac, history, is_present_history, is_present_current = is_present)

main_type_disappeared <- type_is_present %>%
  filter(is_present_history, !is_present_current)

main_type_disappeared_summary <- main_type_disappeared %>%
  group_by(main_type, type, in_sac) %>%
  summarise(n_pq_habt_disappeared = n_distinct(point_code)) %>%
  ungroup() %>%
  mutate(sbzh = ifelse(in_sac, "Binnen", "Buiten")) %>%
  select(habitattype = main_type, habitatsubtype = type, sbzh, n_pq_habitat_verdwenen = n_pq_habt_disappeared)

# main_type_disappeared_summary %>%
#   write_csv2(file.path(fileman_up("n2khab-mhq-data"), "processed/lsvi_mhq/habt_verdwenen.csv"))
```

```{r}
main_type_disappeared_summary %>%
  datatable(rownames = FALSE,
            filter = "top")
```

# Preprocessing stilstaande wateren

## Overzicht metingen meetnet habitatkwaliteit (MHQ)

In de repo [n2khab-mhq-data (commit 0866f34)](https://github.com/inbo/n2khab-mhq-data/tree/0866f34a8710c252ac405fb86a9c1f280bc5a7ab) vinden we:

+ de tabel 'HT31xx_header' met een overzicht van alle plassen waar een LSVI-opname werd uitgevoerd

+ de tabel 'mapping_table_inbocode' met een vertaling van de oude watervlakkencodes naar de nieuwe watervlakkencodes (die gebruikt worden in de watervlakkenlaag)

+ de tabel 'voortgang_mhq_aq_stilstaand_cycle2.csv' met de geobserveerde habitattypen tijdens de 2de meetcyclus

```{r}

path_lsvi_aq <- "../../data/raphab25/n2khab-mhq-data/processed/inboveg_mhq_aq"

path_admin_mhq <- "../../data/raphab25/n2khab-sample-admin/mhq_watersurfaces/rapportage2025"

measurements_ws <- read_vc(file = "HT31xx_header", root = path_lsvi_aq)

mhq_ws_popunits <- read_vc(file = "mhq_watersurfaces_populationunits", path_admin_mhq)
mhq_ws_assessments <- read_vc(file = "mhq_watersurfaces_assessments", path_admin_mhq)

watersurfaces_hab <- read_watersurfaces_hab()

watersurfaces_hab_table <- watersurfaces_hab$watersurfaces_types
watersurfaces_hab_polygons <- watersurfaces_hab$watersurfaces_polygons

watersurfaces_code <- read_csv2(file.path(path_lsvi_aq, "watervlakken_codes/mapping_table_inbocode.csv")) %>%
  select(code_watersurfaces = codeplas, inbocode)
```

```{r}
# old ws code
measurements_ws_old <- measurements_ws %>%
  filter(str_detect(location, "_")) %>%
  rename(inbocode = location) %>%
  left_join(watersurfaces_code, by = "inbocode")

no_match <- measurements_ws_old %>%
  filter(is.na(code_watersurfaces))

mhq_ws_popunits_unique <- mhq_ws_popunits %>%
  group_by(sampling_unit_code, grts_ranking, grts_ranking_draw, area_class, sac) %>%
  summarise(type_target = str_c(type, collapse = ";"),
            source = str_c(str_c(type, ":", source), collapse = ";")) %>%
  ungroup() %>%
  rename(code_watersurfaces = sampling_unit_code)

measurements_ws_all <- measurements_ws %>%
  filter(!str_detect(location, "_")) %>%
  rename(code_watersurfaces = location) %>%
  bind_rows(measurements_ws_old) %>%
  left_join(mhq_ws_popunits_unique, by = "code_watersurfaces") %>%
  mutate(in_watersurfaces_hab = code_watersurfaces %in% watersurfaces_hab_table$polygon_id) %>%
  filter(suitable_mhq)

```

De opnames bevatten ook waterlichamen die niet geselecteerd werden in kader van MHQ.
We selecteren de waterlichamen die werden opgemeten in de eerste meetcyclus en de waterlichamen die werden geselecteerd voor de tweede meetcyclus. 

```{r }

path_design_ws <- "../../data/raphab25/n2khab-mhq-data/processed/design_watersurfaces"

sample_cycle2 <- st_read(file.path(path_design_ws,
                           "mhq_standingwater_cycle2_2024-04-17.gpkg")) %>%
  st_drop_geometry()

voortgang_cycle2 <- read_csv2(file.path(path_design_ws,
                              "voortgang_mhq_aq_stilstaand_cycle2.csv"))

measurements_cycle1 <- read_vc(file = "mhq_watersurfaces_measurements_cycle1", 
                               root = path_design_ws) %>%
  filter(measurement_type == "biotic")

measurements_ws_all <- measurements_ws_all %>%
  mutate(in_sample_cycle2 = code_watersurfaces %in% sample_cycle2$polygon_id,
         measured_cycle1 = code_watersurfaces %in% measurements_cycle1$polygon_id) %>%
  mutate(ws_type = ifelse(in_sample_cycle2 | measured_cycle1, "mhq_sample", 
                       ifelse(!is.na(grts_ranking_draw), "mhq_sampleframe", "other")))
```

```{r}
measurements_ws_all %>%
  group_by(ws_type) %>%
  summarise(n_watersurfaces = n_distinct(code_watersurfaces)) %>%
  ungroup() %>%
  kable() %>%
  kable_styling()
```



## Strata

We maken gebruik van:

-   [watersurfaces_hab_v6](https://zenodo.org/records/14621825): Map of standing water habitat types and regionally important biotopes in Flanders.

-   [watersurfaces_2024](https://zenodo.org/records/14203168): Map of water surfaces of the Flemish Region.

We controleren eerst de versie:

```{r}

path <- fileman_up("n2khab_data")
file <- "20_processed/watersurfaces_hab"

mypath <- file.path(path, file)

hashes <-
    tibble(filepath = str_c(mypath, "/",
        list.files(path = mypath,
            recursive = TRUE)
      )) %>%
    mutate(filename = str_match(filepath, "(.+\\/)*(.+)")[,3],
           md5_lokaal = map(filepath, function(x) {
                           file(x) %>% md5 %>% str_c(collapse = '')
                         }) %>% as.character,
           md5_zenodo = c("4f589b43c6d3d38e06ee3ea81e3d2058"),
           match = md5_lokaal == md5_zenodo) %>%
    select(filename,
           md5_lokaal,
           md5_zenodo,
           match)

hashes

if (!all.equal(hashes$md5_lokaal, hashes$md5_zenodo)) {
    stop(cat("The standardized version is NOT up to date ! Please check  the datasource. "))
}
```

```{r}

path <- fileman_up("n2khab_data")
file <- "10_raw/watersurfaces"

mypath <- file.path(path, file)

hashes <-
    tibble(filepath = str_c(mypath, "/",
        list.files(path = mypath,
            recursive = TRUE)
      )) %>%
    mutate(filename = str_match(filepath, "(.+\\/)*(.+)")[,3],
           md5_lokaal = map(filepath, function(x) {
                           file(x) %>% md5 %>% str_c(collapse = '')
                         }) %>% as.character,
           md5_zenodo = c("d862df5b5e9ee8a2de4c333a7dcd7645"),
           match = md5_lokaal == md5_zenodo) %>%
    select(filename,
           md5_lokaal,
           md5_zenodo,
           match)

hashes

if (!all.equal(hashes$md5_lokaal, hashes$md5_zenodo)) {
    stop(cat("The standardized version is NOT up to date ! Please check  the datasource. "))
}
```


De strata worden gevormd door elke combinatie van:

+ ligging binnen of buiten SBZH
+ oppervlakteklasse
+ habitatsubtype

Voor elk opgemeten watervlak bepalen we tot welk stratum het behoort.

Vervolgens bepalen we de totale oppervlakte van elk stratum op basis van 'watersurfaces_hab_v6' en de geobserveerde habitattypen tijdens de tweede meetcyclus.

Voor deze bewerkingen moet er een map met de naam `output` aanwezig zijn in de `n2khab-mhq-analysis` folder.

```{r}

type_absent <- voortgang_cycle2 %>%
    separate_longer_delim(cols = type_target, delim = "; ") %>%
    mutate(main_type_target = str_sub(type_target, 1, 4),
           main_type_is_present = str_detect(type_observed, main_type_target)) 
```

```{r}

watersurfaces <- read_watersurfaces()

# area for all measured ws
ws_area <- watersurfaces %>%
  filter(polygon_id %in% measurements_ws_all$code_watersurfaces) %>%
  st_join(sac, largest = TRUE) %>%
  mutate(area_ha = drop_units(st_area(geom) / 10000)) %>%
  st_drop_geometry() %>%
  mutate(in_sac = !is.na(sac_code),
         area_class = ifelse(area_ha <= 1, "area <= 1 ha",
                            ifelse(area_ha <= 5, "1 ha < area <= 5 ha",
                                  ifelse(area_ha <= 50, "5 ha < area < 50 ha", ">= 50 ha")))) %>%
  select(code_watersurfaces = polygon_id, in_sac, area_ha, area_class) 

# area for all ws in watersurfaces_hab
ws_hab_area <- watersurfaces_hab_polygons %>%
  filter(!is.na(polygon_id_ws)) %>%
  st_join(sac, largest = TRUE) %>%
  mutate(area_ha = drop_units(st_area(geom) / 10000)) %>%
  st_drop_geometry() %>%
  mutate(in_sac = !is.na(sac_code),
         area_class = ifelse(area_ha <= 1, "area <= 1 ha",
                            ifelse(area_ha <= 5, "1 ha < area <= 5 ha",
                                  ifelse(area_ha <= 50, "5 ha < area < 50 ha",  ">= 50 ha")))) %>%
  select(code_watersurfaces = polygon_id, in_sac, area_ha, area_class) 

watersurfaces_type_observed <- voortgang_cycle2 %>%
    separate_longer_delim(cols = type_observed, delim = "; ") %>%
    separate_longer_delim(cols = type_observed, delim = ",") %>%
  mutate(type_observed = str_trim(type_observed),
         type_observed = ifelse(str_detect(screening, "gh") & !is.na(screening), "gh", type_observed),
         type_observed = ifelse(type_observed == "3130a", "3130_aom",
                                  ifelse(type_observed == "3130n", "3130_na", type_observed))) %>%
  filter(!str_detect(type_observed, "\\?")) %>% #onzekere observaties niet meenemen
  rename(code_watersurfaces = polygon_id, type= type_observed)
  
watersurfaces_type_present <- watersurfaces_type_observed %>%
  filter(str_sub(type, 1, 2) == "31") %>%
  select(code_watersurfaces, type)

ws_hab_type <- watersurfaces_hab_table %>%
  rename(code_watersurfaces = polygon_id) %>%
  mutate(type = ifelse(type == "3130", "3130_aom", as.character(type))) %>%
  distinct(code_watersurfaces, type) %>%
  anti_join(watersurfaces_type_observed, by = "code_watersurfaces") %>%
  bind_rows(watersurfaces_type_present) %>%
  inner_join(ws_hab_area, by = "code_watersurfaces") %>%
  filter(!(code_watersurfaces == "LIMHHE0002" &
           type == "3110"))

# oppervlakte per habitattype ,sac, area_class
type_ws_area <- ws_hab_type %>%
  group_by(code_watersurfaces) %>%
  mutate(area_ha_type = area_ha / n_distinct(type)) %>%  # indien n habitattypes aanwezig in plas --> oppervlakte volledige plas/ n
  ungroup() %>%
  group_by(type, in_sac, area_class) %>%
  summarise(area_flanders_ha = sum(area_ha_type),
            n_ws_flanders = n_distinct(code_watersurfaces)) %>%
  ungroup()

main_type_ws_area <- watersurfaces_hab_table %>%
  rename(code_watersurfaces = polygon_id) %>%
  mutate(type = ifelse(type == "3130", "3130_aom", as.character(type))) %>%
  distinct(code_watersurfaces, type) %>%
  inner_join(ws_hab_area, by = "code_watersurfaces") %>%
  group_by(code_watersurfaces) %>%
  mutate(area_ha_type = area_ha / n_distinct(type)) %>%
  ungroup() %>%
  mutate(main_type = str_sub(type, 1 , 4)) %>%
  group_by(main_type) %>%
  summarise(area_flanders_ha = sum(area_ha_type),
            check = sum(area_ha),
            n_ws_flanders = n_distinct(code_watersurfaces)) %>%
  ungroup()

```

```{r}
ws_passend_beheer <- watersurfaces %>%
  st_join(map_beheer) %>%
  mutate(passend_beheer = !is.na(nsb_1_6) & str_detect(nsb_1_6, "3110|3130|3140|3150|3160|2190")) %>%
  st_drop_geometry() %>%
  rename(code_watersurfaces = polygon_id) %>%
  group_by(code_watersurfaces) %>%
  summarise(passend_beheer = any(passend_beheer)) %>%
  ungroup()
```


## Watervlakken in het meetnet waar habitat is verdwenen

```{r}
ws_main_type_disappeared <- voortgang_cycle2 %>%
    separate_longer_delim(cols = type_target, delim = "; ") %>%
    mutate(main_type_target = str_sub(type_target, 1, 4),
           main_type_is_present = str_detect(type_observed, main_type_target)) %>%
    filter(cycle1 == "yes" & (!main_type_is_present)) %>%
    filter(reason_not_measurable != "(grotendeels) drooggevallen" | is.na(reason_not_measurable)) %>%
  rename(code_watersurfaces = polygon_id) %>%
  left_join(ws_hab_area, by = "code_watersurfaces") %>%
  rename(type = type_target)

ws_main_type_disappeared %>%
  select(code_watersurfaces, sbzh = in_sac, area_class, habitattype_verdwenen = type, habitattype_huidig = type_observed) %>%
  datatable(rownames = FALSE,
            filter = "top")


```


# Preprocessing stromende wateren

## Overzicht metingen meetnet habitatkwaliteit (MHQ)

In de repo [n2khab-mhq-data (commit 0866f34)](https://github.com/inbo/n2khab-mhq-data/tree/0866f34a8710c252ac405fb86a9c1f280bc5a7ab) vinden we:

+ de tabel 'HT3260_header' met een overzicht van alle opnames waar een LSVI-opname werd uitgevoerd

+ de tabel 'code_locaties_3260' geeft de link tussen de locatiecode (zoals gebruikt in INBOVEG) en het id van riviersegment (zoals gebruikt in de steekproeftrekking)

```{r}
measurements_streams <- read_vc(file = "HT3260_header", root = path_lsvi_aq)

path_admin_mhq <- "../../data/raphab25/n2khab-sample-admin/mhq_streams/rapportage2025"

mhq_streams_samplingframe <- read_vc(file = "samplingframe_habitatstreams_v1_7", path_admin_mhq)

mhq_streams_refpoints <- read_vc(file = "mhq_streams_refpoints", root =  path_admin_mhq)

mhq_streams_refpoints_val <- read_vc(file = "mhq_streams_refpoints_validity", root =  path_admin_mhq)

watersurfaces_code_orig <- read_csv2("../../data/raphab25/n2khab-mhq-data/processed/3260_steekproefkader/code_locaties_3260.csv")

watersurfaces_code <- watersurfaces_code_orig %>%
  select(location = Veldcode, segment_id = sampling_unit_code, sbzh = SBZ, source_c2 = `bron+datum_cyclus2`, source_c1 = `bron+datum_cyclus1`)
```


```{r}
measurements_streams_mhq <- measurements_streams %>%
  left_join(watersurfaces_code, by = "location") %>%
  mutate(sbzh = ifelse(location == "KaaBe_01a", "outside", sbzh),
         segment_id = ifelse(location == "KaaBe_01a", "1_4_772_a", segment_id)) %>% #vervanglocatie
  filter(!is.na(segment_id)) %>%
  filter(type_observed == "3260", suitable_mhq)
```

## Strata 

Bij de rivieren hebben we 2 strata:

+ intersectie met SBZH of stroomafwaarts t.o.v. SBZH
+ buiten SBZH (en niet stroomafwaarts t.O.v. SBZH)

Dit wordt weergegeven in de shapefile shapefile 'steekproefkader_3260_v1_7_strata'.

We berekenen de totale lengte in elk stratum.

```{r}
sampleframe_3260_orig <- st_read("../../data/raphab25/n2khab-mhq-data/processed/3260_steekproefkader/steekproefkader_3260_v1_7_strata.shp")

sampleframe_3260 <- sampleframe_3260_orig %>%
  mutate(length_m = drop_units(st_length(geometry))) %>%
  mutate(in_sac = ifelse(SBZ %in% c("intersect SBZ", "sa"), TRUE,
                         ifelse(SBZ == "buiten", FALSE, NA))) %>%
  st_drop_geometry() 

length_3260 <- sampleframe_3260 %>%
  group_by(in_sac) %>%
  summarise(length_flanders_km = sum(length_m) / 1000) %>%
  ungroup()
```

## Meetpunten waar 3260 verdwenen is

```{r}
voortgang_cycle2 <- read_csv2("../../data/raphab25/n2khab-mhq-data/processed/design_watersurfaces/voortgang_mhq_aq_stromend_cycle2.csv")

ht3260_disappeared <- voortgang_cycle2 %>%
  filter(type == "gh") %>%
  left_join(mhq_streams_samplingframe, by = "segment_id") 

ht3260_disappeared %>%
  select(segment_id, sac_streams, type_observed = type) %>%
  datatable(rownames = FALSE)
```

# Methode

## Selectie analyseset

+ Voor de schatting van het aandeel habitat in goede toestand selecteren we de meest recente opname per meetpunt.

+ Voor de schatting van de trend in het aandeel habitat in goede toestand selecteren we meetpunten die al minsten tweemaal werden opgemeten met minstens 4 jaar tussen de eerste en de laatste meting.

## Schatting van het aandeel habitat in goede toestand

+ We maken gebruik van ``svyglm` uit `survey` package

## Schatting van de trend in aandeel habitat in goede toestand

```{r}
nmin_trend <- 5
```


+ We maken een schatting vanaf `nmin_trend` herhaalde waarnemingen
+ We maken gebruik van mixed model via `INLA` package

## Habitatkwalitaitsindex

De habitatkwaliteitsindex heeft een waarde tussen -1 en +1, waarbij 0 overeenkomt met de referentiewaarde

+ per indicator:
  + positieve indicator:
    + waarde >=  referentiewaarde: (waarde - referentiewaarde) / (maximum waarde - referentiewaarde)
    + waarde <  referentiewaarde: (waarde - referentiewaarde) / (referentiewaarde - minimum waarde)
  + negatieve indicator:
    + waarde >=  referentiewaarde: (referentiewaarde - waarde) / (maximum waarde - referentiewaarde)
    + waarde <  referentiewaarde: (referentiewaarde - waarde) / (referentiewaarde - minimum waarde) 
    
+ per vegetatievlek: gemiddelde habitatkwaliteitsindex van alle indicatoren
