# MHQ grasslands and marshes

```{r}
lsvi_detail_gr_bm <- read_vc(root = file.path(path_lsvi, "lsvi_mhq/grassland_marsh/result"),
                             file = "lsvi_detail_gr_bm")

lsvi_globaal_gr_bm <- read_vc(root = file.path(path_lsvi, "lsvi_mhq/grassland_marsh/result"),
                             file = "lsvi_globaal_gr_bm")

lsvi_indicator_gr_bm <- read_vc(root = file.path(path_lsvi, "lsvi_mhq/grassland_marsh/result"),
                             file = "lsvi_indicator_gr_bm")

data_habitat_gr_bm <- read_vc(root = file.path(path_lsvi, "lsvi_mhq/grassland_marsh/input"),
                             file = "data_habitat_gr_bm")

data_habitat_gr_bm <- data_habitat_gr_bm %>%
  select(id = ID, type_analysis = Habitattype, date, link_mhq)

```


```{r}
types_gr_bm <- read_types() %>%
  filter(typeclass %in% c("GR", "BMF") | type == "1330_hpr")

mhq_measurements_gr_bm <- mhq_measurements %>%
  semi_join(types_gr_bm, by = "type") %>%
  rename(date = measurement_date) %>%
  inner_join(data_habitat_gr_bm, by = c("link_mhq", "date"))

check_missing_lsvi <- mhq_measurements %>%
  semi_join(types_gr_bm, by = "type") %>%
  rename(date = measurement_date) %>%
  anti_join(data_habitat_gr_bm, by = c("link_mhq", "date"))

check_missing_mhq_admin <- data_habitat_gr_bm %>%
  anti_join(mhq_measurements_gr_bm, by = c("link_mhq", "date")) %>%
  filter(!str_detect(link_mhq, "double|IV"))

```

```{r}

mhq_su <- mhq_measurements_gr_bm %>%
  filter(!is.na(id)) %>%
  filter(type == type_analysis) %>%
  mutate(main_type = str_sub(type, 1, 4)) %>%
  left_join(strata, by = "point_code")

check <- mhq_su %>%
  group_by(point_code, date) %>%
  filter(n() > 1)

mhq_weights <- mhq_su %>%
  group_by(main_type, type, in_sac) %>%
  mutate(n_pq = n_distinct(point_code)) %>%
  ungroup()  %>%
  left_join(type_area, by = c("type", "in_sac")) %>%
  mutate(weight = area_ha / n_pq)

mhq_weights_id <- mhq_weights %>%
  select(id, weight)

mhq_weights_table <- mhq_weights %>%
  distinct(main_type, type, in_sac, area_ha, n_pq, weight)
 
mhq_su_recent <- mhq_su %>%
  group_by(point_code) %>%
  filter(date == max(date)) %>%
  ungroup() %>%
  left_join(mhq_weights_id, by = "id")

check <- mhq_su_recent %>%
  group_by(id) %>%
  filter(n() > 1)

mhq_su_remeasured <- mhq_su %>%
  group_by(point_code, main_type) %>%
  filter(n_distinct(date) > 1) %>%
  mutate(n_measured = n_distinct(date),
         n_check = n(),
         periode = ifelse(date == min(date), "c_1",
                          ifelse(date == max(date), "c_2", "extra"))) %>%
  ungroup()

mhq_weights_remeasured <- mhq_su_remeasured %>%
  group_by(periode, main_type, type, in_sac) %>%
  summarise(n_pq = n_distinct(point_code)) %>%
  ungroup()  %>%
  left_join(type_area, by = c("type", "in_sac")) %>%
  mutate(weight = area_ha / n_pq)

mhq_su_remeasured <- mhq_su_remeasured %>%
  left_join(mhq_weights_remeasured, by = c("periode", "main_type", "type", "in_sac"))

```

## Status per plot

```{r}
lsvi_detail_gr_bm <- lsvi_detail_gr_bm %>%
  inner_join(select(mhq_su, id, type_analysis, type, main_type, in_sac, point_code), by = c("id", "type_analysis")) 

lsvi_indicator_gr_bm <- lsvi_indicator_gr_bm %>%
  inner_join(select(mhq_su, id, type_analysis, type, main_type, in_sac, point_code), by = c("id", "type_analysis")) %>%
  filter(!is.na(status_indicator))

lsvi_status_gr_bm <- lsvi_globaal_gr_bm %>%
  inner_join(select(mhq_su, id, type_analysis, type, main_type, in_sac, point_code), by = c("id", "type_analysis"))
```


## Status Vlaanderen

```{r}
output_path <- file.path(fileman_up("n2khab-mhq-data"), "processed/lsvi_mhq/grassland_marsh/result")
```


### Meest recente toestand habitatkwaliteit per meetpunt

```{r}
lsvi_status_gr_bm_recent <- lsvi_status_gr_bm %>%
  inner_join(select(mhq_su_recent, id, weight, date), by = "id") %>%
  mutate(Versie = "Versie 3",
         SBZH = ifelse(in_sac, "Binnen", "Buiten"),
         Habitattype = main_type,
         Habitatsubtype = type,
         WeightComb = weight,
         StratumWeight = weight,
         PlotWeight = 1,
         Status_habitatvlek = ifelse(status, 1, 0)
         ) 

periode_min <- min(lsvi_status_gr_bm_recent$date)
periode_max <- max(lsvi_status_gr_bm_recent$date)

status_flanders_gr_bm <- habitatandeelGunstig(lsvi_status_gr_bm_recent)

status_flanders_gr_bm_tidy <- status_flanders_gr_bm %>%
  mutate(schaal = "Vlaanderen",
         type_resultaat = factor(TypeResultaat, levels = c("Habitattype", "SBZH", "Habitatsubtype")),
         Habitattype = factor(Habitattype, levels = levels(types_gr_bm$type))) %>%
    select(Versie, schaal, type_resultaat, Habitattype, SBZH, Habitatsubtype, n_obs = nObs,
         Aandeel_Gunstig = AandeelGunstig,
         Aandeel_Gunstig_LLCI = AandeelGunstig_LLCI, 
         Aandeel_Gunstig_ULCI = AandeelGunstig_ULCI)

colnames(status_flanders_gr_bm_tidy) <- str_to_lower(colnames(status_flanders_gr_bm_tidy))

status_flanders_gr_bm_tidy %>%
  write_vc(root = output_path,
           file = "status_habitat_gr_bm",
           sorting = c("habitattype", "type_resultaat", "sbzh", "habitatsubtype"),
           strict = FALSE)
```

### Meest recente toestand indicator per meetpunt

```{r}

lsvi_indicator_gr_bm_recent <- lsvi_indicator_gr_bm %>%
  inner_join(select(mhq_su_recent, id, weight, date), by = "id") %>%
  mutate(Versie = "Versie 3",
         SBZH = ifelse(in_sac, "Binnen", "Buiten"),
         Habitattype = main_type,
         Habitatsubtype = type,
         WeightComb = weight,
         StratumWeight = weight,
         PlotWeight = 1,
         Indicator = indicator,
         Status_indicator = ifelse(status_indicator, 1, 0)
         ) 

data_indicator <- lsvi_indicator_gr_bm_recent
status_indicatoren_gr_bm <- NULL

for (habt in unique(data_indicator$Habitattype)) {
  
    data_habt <- data_indicator %>%
    filter(Habitattype == habt)
  
      for (ind in unique(data_habt$Indicator)) {
    
          data_ind <- data_habt %>%
          filter(Indicator == ind) %>%
          mutate(Status_habitatvlek = ifelse(Status_indicator, 1, 0))
          
          if (nrow(data_ind) > 1) {
        
        result_temp <- habitatandeelGunstig(data_ind, stratSBZH = FALSE) %>%
          mutate(Indicator = ind,
                 Schaal = "Vlaanderen")
        
        status_indicatoren_gr_bm <- bind_rows(status_indicatoren_gr_bm, result_temp)
        }
    }
}

overz_indicatoren <- lsvi_indicator_gr_bm_recent %>%
  distinct(Habitattype, criterium, Indicator, belang)

status_indicatoren_gr_bm_tidy <- status_indicatoren_gr_bm %>%
  left_join(overz_indicatoren, by = c("Habitattype", "Indicator")) %>%
  mutate(type_resultaat = factor(TypeResultaat, levels = c("Habitattype", "SBZH", "Habitatsubtype")),
         Habitattype = factor(Habitattype, levels = levels(types_gr_bm$type))) %>%
  select(Versie, Schaal, type_resultaat, Habitattype, SBZH, Habitatsubtype, criterium, Indicator, belang, n_obs = nObs,
         Aandeel_Gunstig = AandeelGunstig,
         Aandeel_Gunstig_LLCI = AandeelGunstig_LLCI, 
         AandeelGunstig_ULCI = AandeelGunstig_ULCI)
  
colnames(status_indicatoren_gr_bm_tidy) <- str_to_lower(colnames(status_indicatoren_gr_bm_tidy))

status_indicatoren_gr_bm_tidy %>%
  write_vc(root = output_path,
           file = "status_indicatoren_gr_bm",
           sorting = c("habitattype", "type_resultaat", "sbzh", "habitatsubtype", "criterium", "indicator"),
           strict = FALSE)
```
## Trend Vlaanderen

### Trend habitatkwaliteit gepaarde plots

#### Aandeel gunstig per periode

```{r}
lsvi_status_gr_bm_remeasured <- lsvi_status_gr_bm %>%
  inner_join(select(mhq_su_remeasured, id, weight, date, periode), by = "id") %>%
    mutate(Versie = "Versie 3",
         SBZH = ifelse(in_sac, "Binnen", "Buiten"),
         Habitattype = main_type,
         Habitatsubtype = type,
         WeightComb = weight,
         StratumWeight = weight,
         PlotWeight = 1,
         Status_habitatvlek = ifelse(status, 1, 0))

periodes <- lsvi_status_gr_bm_remeasured %>%
  group_by(main_type, periode) %>%
  summarise(year_min = year(min(date)),
            year_max = year(max(date))) %>%
  ungroup()

check <- lsvi_status_gr_bm_remeasured %>%
  group_by(SBZH, Habitatsubtype) %>%
  summarise(n = n()) %>%
  ungroup()

trend_flanders_gr_bm <- bind_rows(
  habitatandeelGunstig(data = lsvi_status_gr_bm_remeasured %>%
                                                filter(periode == "c_1")) %>%
    mutate(periode = "c_1"),
  habitatandeelGunstig(lsvi_status_gr_bm_remeasured %>%
                                                filter(periode == "c_2")) %>%
    mutate(periode = "c_2") 
) %>%
    left_join(periodes, by = c("periode", "Habitattype" = "main_type")) %>%
  mutate(schaal = "Vlaanderen",
         type_resultaat = factor(TypeResultaat, levels = c("Habitattype", "SBZH", "Habitatsubtype")),
         Habitattype = factor(Habitattype, levels = levels(types_gr_bm$type))) %>%
    select(Versie, schaal, periode, year_min, year_max, type_resultaat, Habitattype, SBZH, Habitatsubtype, n_obs = nObs,
         Aandeel_Gunstig = AandeelGunstig,
         Aandeel_Gunstig_LLCI = AandeelGunstig_LLCI, 
         Aandeel_Gunstig_ULCI = AandeelGunstig_ULCI)

colnames(trend_flanders_gr_bm) <- str_to_lower(colnames(trend_flanders_gr_bm))

trend_flanders_gr_bm %>%
  write_vc(root = output_path,
           file = "trend_habitat_gr_bm",
           sorting = c("periode", "habitattype", "type_resultaat", "sbzh", "habitatsubtype"),
           strict = FALSE)

```

```{r, fig.height=4, fig.width=9}
trend_flanders_gr_bm %>%
  filter(type_resultaat %in% c("Habitattype", "SBZH")) %>%
  mutate(facet = ifelse(sbzh == "Binnen", "Binnen SBZH", 
                        ifelse(sbzh == "Buiten", "Buiten SBZH", "Vlaanderen")),
         facet = factor(facet, levels = c("Vlaanderen", "Binnen SBZH", "Buiten SBZH"))) %>%
  ggplot(aes(x = periode, y = aandeel_gunstig, ymin = aandeel_gunstig_llci, ymax = aandeel_gunstig_ulci)) +
  geom_point() +
  geom_errorbar(width = 0.3) +
  geom_hline(yintercept = 75, linetype = 2) + 
  facet_grid(facet ~ habitattype) +
  lims(y = c(0, 100)) +
  coord_flip()
```
```{r, fig.width=4, fig.height=5}
trend_flanders_gr_bm %>%
  filter(type_resultaat == "Habitatsubtype") %>%
  mutate(habitatsubtype = str_remove(habitatsubtype, str_c(habitattype, "_"))) %>%
  ggplot(aes(x = periode, y = aandeel_gunstig, ymin = aandeel_gunstig_llci, ymax = aandeel_gunstig_ulci)) +
  geom_point() +
  geom_errorbar(width = 0.3) +
  geom_hline(yintercept = 75, linetype = 2) + 
  facet_nested(habitattype + habitatsubtype ~ ., scales = "free", space = "free") +
  lims(y = c(0, 100)) +
  coord_flip()
```

#### Trend aandeel gunstig

```{r}
remeasured_wide <- lsvi_status_gr_bm_remeasured %>%
  filter(periode != "extra") %>%
  select(point_code, SBZH, periode, date, main_type, type, weight, status, aandeel_gunstig, index_mean_ind) %>%
  pivot_wider(names_from = "periode", values_from = c("status", "aandeel_gunstig", "index_mean_ind", "date", "type", "weight")) %>%
  mutate(diff_year = year(date_c_2) - year(date_c_1),
         diff_index = index_mean_ind_c_2 - index_mean_ind_c_1)

prop_gunstig <- lsvi_status_gr_bm_remeasured %>%
  group_by(periode, main_type) %>%
  summarise(aandeel_gunstig_vl = sum(status * weight) / sum(weight),
            index = sum(index_mean_ind * weight) / sum(weight),
            aandeel_ind_gunstig = sum(aandeel_gunstig * weight) / sum(weight),
            n = n()) %>%
  ungroup()

data_test <- lsvi_status_gr_bm_remeasured %>%
  filter(main_type == "6510") %>%
  filter(periode %in% c("c_1", "c_2"))


design <- svydesign(id = ~1, weights = ~weight,  data = data_test)

model_trend <- svyglm(formula = status ~ periode, design = design, family = "quasibinomial")

summary(model_trend)



```

```{r}
remeasured_wide %>%
  mutate(trend_local = str_c(ifelse(status_c_1, "good", "bad"), "-", ifelse(status_c_2, "good", "bad"))) %>%
  ggplot(aes(x = SBZH, fill = trend_local)) +
  geom_bar() +
  facet_wrap(~main_type)
```

```{r}

calc_mcnemar <- function(status1, status2, weight = NULL, correct = FALSE, use_weights =FALSE) {
  
  if (!use_weights) {weight = 1}
  
  n_0_0 <- sum(weight * (!status1 & !status2))
  n_1_1 <- sum(weight * (status1 & status2))
  n_1_0 <- sum(weight * (status1 & !status2))
  n_0_1 <- sum(weight * (!status1 & status2))
  
  table_matrix <- matrix(c(n_0_0, n_1_0, n_0_1, n_1_1),
                         ncol = 2) 
  
  result <- mcnemar.test(x = table_matrix,
                         correct = correct)
  
  p_value = result$p.value
  
  return(p_value)
  
}

mcnemar_main_type <- remeasured_wide %>%
  group_by(main_type) %>%
  mutate(weight_scaled = weight_c_2 * n() / sum(weight_c_2)) %>%
  ungroup() %>%
  group_by(main_type) %>%
  summarise(diff_prop_netto_wgt = (sum(status_c_2 * weight_c_2) - sum(status_c_1 * weight_c_2))/ sum(weight_c_2),
            p_value_scaled = calc_mcnemar(status_c_1, status_c_2, weight_scaled, use_weights = TRUE)) %>%
  ungroup() %>%
  mutate(effect = ifelse(p_value_scaled <= 0.05,
                              ifelse(diff_prop_netto_wgt > 0, "+", "-"),
                              ""))

trend_local_main_type <- remeasured_wide %>%
  mutate(trend_local = str_c(ifelse(status_c_1, "good", "bad"), "-", ifelse(status_c_2, "good", "bad"))) %>%
  group_by(main_type) %>%
  mutate(weight_scaled = weight_c_2 * n() / sum(weight_c_2),
         n = n()) %>%
  ungroup() %>%
  group_by(main_type, n, trend_local) %>%
  summarise(n = n(),
            n_adj = sum(weight_scaled)) %>%
  ungroup()  

mcnemar_sbzh <- remeasured_wide %>%
  group_by(main_type, SBZH) %>%
  mutate(weight_scaled = weight_c_2 * n() / sum(weight_c_2)) %>%
  ungroup() %>%
  group_by(main_type, SBZH) %>%
  summarise(diff_prop_netto_wgt = (sum(status_c_2 * weight_c_2) - sum(status_c_1 * weight_c_2))/ sum(weight_c_2),
            p_value_scaled = calc_mcnemar(status_c_1, status_c_2, weight_scaled, use_weights = TRUE)) %>%
  ungroup() %>%
  mutate(effect = ifelse(p_value_scaled <= 0.05,
                              ifelse(diff_prop_netto_wgt > 0, "+", "-"),
                              ""))

trend_local_sbzh <- remeasured_wide %>%
  mutate(trend_local = str_c(ifelse(status_c_1, "good", "bad"), "-", ifelse(status_c_2, "good", "bad"))) %>%
  group_by(main_type, SBZH) %>%
  mutate(weight_scaled = weight_c_2 * n() / sum(weight_c_2),
         n = n()) %>%
  ungroup() %>%
  group_by(main_type, SBZH, n, trend_local) %>%
  summarise(n = n(),
            n_adj = sum(weight_scaled)) %>%
  ungroup() 

mcnemar_subtype <- remeasured_wide %>%
  group_by(type_c_2) %>%
  mutate(weight_scaled = weight_c_2 * n() / sum(weight_c_2)) %>%
  ungroup() %>%
  group_by(type_c_2) %>%
  summarise(diff_prop_netto_wgt = (sum(status_c_2 * weight_c_2) - sum(status_c_1 * weight_c_2))/ sum(weight_c_2),
            p_value_scaled = calc_mcnemar(status_c_1, status_c_2, weight_scaled, use_weights = TRUE)) %>%
  ungroup() %>%
  mutate(effect = ifelse(p_value_scaled <= 0.05,
                              ifelse(diff_prop_netto_wgt > 0, "+", "-"),
                              ""))

trend_local_subtype <- remeasured_wide %>%
  mutate(trend_local = str_c(ifelse(status_c_1, "good", "bad"), "-", ifelse(status_c_2, "good", "bad"))) %>%
  group_by(main_type, type_c_2) %>%
  mutate(weight_scaled = weight_c_2 * n() / sum(weight_c_2),
         n = n()) %>%
  ungroup() %>%
  group_by(main_type, type_c_2, n, trend_local) %>%
  summarise(n = n(),
            n_adj = sum(weight_scaled)) %>%
  ungroup() 
    

```

```{r}
trend_local_main_type %>%
  left_join(mcnemar_main_type, by = "main_type") %>%
  mutate(main_type = ifelse(effect %in% c("+", "-"), str_c(main_type, " (", effect, ")"), main_type)) %>%
  ggplot(aes(x = main_type, y = n_adj, fill = trend_local)) +
  geom_bar(stat ="identity")
```

```{r}
trend_local_sbzh %>%
  left_join(mcnemar_sbzh, by = c("main_type", "SBZH")) %>%
  mutate(SBZH = ifelse(effect %in% c("+", "-"), str_c(SBZH, " (", effect, ")"), SBZH)) %>%
  ggplot(aes(x = SBZH, y = n_adj, fill = trend_local)) +
  geom_bar(stat ="identity") +
  facet_wrap(~main_type, scales = "free_x")
```

```{r}
trend_local_subtype %>%
  left_join(mcnemar_subtype, by = c("type_c_2")) %>%
  mutate(subtype = str_remove(type_c_2, main_type),
         subtype = str_remove(subtype, "_"),
         subtype = ifelse(effect %in% c("+", "-"), str_c(subtype, " (", effect, ")"), subtype)) %>%
  ggplot(aes(x = subtype, y = n_adj, fill = trend_local)) +
  geom_bar(stat ="identity") +
  facet_wrap(~main_type, scales = "free")
```

#### Gemiddeld Verschil kwaliteitsindex per plot

```{r}
index_hq_main_type <- remeasured_wide %>%
  group_by(main_type) %>%
  summarise(index_diff_mean = sum(diff_index * weight_c_2) / sum(weight_c_2),
            index_mean_c1 = sum(index_mean_ind_c_1 * weight_c_1) / sum(weight_c_1),
            v1 = sum(weight_c_2),
            v2 = sum((weight_c_2) ^ 2),
            var_wgt = sum(weight_c_2 * (diff_index - index_diff_mean) ^ 2) / (v1 - (v2 / v1)),
            n = n(),
            habitatsubtype = str_c(unique(type_c_2), collapse = "; ")) %>%
  ungroup() %>%
  mutate(se =sqrt(var_wgt) /sqrt(n),
         index_diff_lcl_95 = index_diff_mean - 1.96 * se,
         index_diff_ucl_95 = index_diff_mean + 1.96 * se,
         index_diff_rel = round(index_diff_mean / index_mean_c1, 3),
         index_diff_rel_lcl_95 =  round(index_diff_lcl_95 / index_mean_c1, 3),
         index_diff_rel_ucl_95 =  round(index_diff_ucl_95 / index_mean_c1 , 3)
         ) %>%
  mutate(type_resultaat = "Habitattype",
         SBZH = "Binnen & Buiten")

index_hq_sbzh <- remeasured_wide %>%
  group_by(main_type, SBZH) %>%
  summarise(index_diff_mean = sum(diff_index * weight_c_2) / sum(weight_c_2),
            index_mean_c1 = sum(index_mean_ind_c_1 * weight_c_1) / sum(weight_c_1),
            v1 = sum(weight_c_2),
            v2 = sum((weight_c_2) ^ 2),
            var_wgt = sum(weight_c_2 * (diff_index - index_diff_mean) ^ 2) / (v1 - (v2 / v1)),
            n = n(),
            habitatsubtype = str_c(unique(type_c_2), collapse = "; ")) %>%
  ungroup() %>%
  mutate(se =sqrt(var_wgt) /sqrt(n),
         index_diff_lcl_95 = index_diff_mean - 1.96 * se,
         index_diff_ucl_95 = index_diff_mean + 1.96 * se,
         index_diff_rel = round(index_diff_mean / index_mean_c1 , 3),
         index_diff_rel_lcl_95 =  round(index_diff_lcl_95 / index_mean_c1 , 3),
         index_diff_rel_ucl_95 =  round(index_diff_ucl_95 / index_mean_c1 , 3)
         ) %>%
  mutate(type_resultaat = "SBZH")

index_hq_subtype <- remeasured_wide %>%
  filter(type_c_1 == type_c_2) %>%
  group_by(main_type, type_c_2) %>% 
  summarise(index_diff_mean = sum(diff_index * weight_c_2) / sum(weight_c_2),
            index_mean_c1 = sum(index_mean_ind_c_1 * weight_c_1) / sum(weight_c_1),
            v1 = sum(weight_c_2),
            v2 = sum((weight_c_2) ^ 2),
            var_wgt = sum(weight_c_2 * (diff_index - index_diff_mean) ^ 2) / (v1 - (v2 / v1)),
            n = n()) %>%
  ungroup() %>%
  mutate(se =sqrt(var_wgt) /sqrt(n),
         index_diff_lcl_95 = index_diff_mean - 1.96 * se,
         index_diff_ucl_95 = index_diff_mean + 1.96 * se,
         index_diff_rel = round(index_diff_mean / index_mean_c1 , 3),
         index_diff_rel_lcl_95 =  round(index_diff_lcl_95 / index_mean_c1 , 3),
         index_diff_rel_ucl_95 =  round(index_diff_ucl_95 / index_mean_c1 , 3)
         ) %>%
  mutate(type_resultaat = "Habitatsubtype",
         SBZH = "Binnen & Buiten") %>%
  rename(habitatsubtype = type_c_2)

index_hq <- index_hq_main_type %>%
  bind_rows(index_hq_sbzh) %>%
  bind_rows(index_hq_subtype) %>%
  mutate(schaal = "Vlaanderen") %>%
  rename(sbzh = SBZH) %>%
  select(schaal, type_resultaat, habitattype = main_type, sbzh, habitatsubtype, index_diff_mean, index_diff_lcl_95, index_diff_ucl_95, index_diff_rel, index_diff_rel_lcl_95, index_diff_rel_ucl_95)

```


```{r}

index_hq %>%
  filter(type_resultaat %in% c("Habitattype", "SBZH")) %>%
  mutate(schaal = ifelse(sbzh == "Binnen", "Binnen SBZH", 
                        ifelse(sbzh == "Buiten", "Buiten SBZH", "Vlaanderen")),
         schaal = factor(schaal, levels = c("Vlaanderen", "Binnen SBZH", "Buiten SBZH"))) %>%
  ggplot(aes(x = schaal, y = index_diff_mean, ymin = index_diff_lcl_95, ymax = index_diff_ucl_95)) +
  geom_point() +
  geom_errorbar(width = 0.3) +
  geom_hline(yintercept = 0, linetype = 2) +
  facet_wrap(~ habitattype) +
  coord_flip()
```




```{r, fig.height= 5, fig.width=4}
index_hq %>%
  filter(type_resultaat %in% c("Habitatsubtype")) %>%
  mutate(habitatsubtype = str_remove(habitatsubtype, str_c(habitattype, "_"))) %>%
  ggplot(aes(x = habitatsubtype, y = index_diff_mean, ymin = index_diff_lcl_95, ymax = index_diff_ucl_95)) +
  geom_point() +
  geom_errorbar(width = 0.3) +
  geom_hline(yintercept = 0, linetype = 2) +
  facet_grid(habitattype ~ ., scales = "free_y", space = "free") +
  coord_flip()
```



### Trend indicatoren gepaarde plots

#### Aandeel gunstig per periode

```{r}
lsvi_indicatoren_gr_bm_remeasured <- lsvi_indicator_gr_bm %>%
  inner_join(select(mhq_su_remeasured, id, weight, date, periode), by = "id") %>%
  mutate(Versie = "Versie 3",
         SBZH = ifelse(in_sac, "Binnen", "Buiten"),
         Habitattype = main_type,
         Habitatsubtype = type,
         WeightComb = weight,
         StratumWeight = weight,
         PlotWeight = 1,
         Indicator = indicator,
         Status_indicator = ifelse(status_indicator, 1, 0)
         ) 

trend_indicator_gr_bm <- bind_rows(aandeel_gunstig_indicator(lsvi_indicatoren_gr_bm_remeasured %>%
                                    filter(periode == "c_1")) %>%
                    mutate(periode = "c_1"),
                  aandeel_gunstig_indicator(lsvi_indicatoren_gr_bm_remeasured %>%
                                    filter(periode == "c_2")) %>%
                    mutate(periode = "c_2")
) %>%
  left_join(periodes, by = c("periode", "Habitattype" = "main_type")) %>%
  left_join(overz_indicatoren, by = c("Habitattype", "Indicator")) %>%
  mutate(type_resultaat = factor(TypeResultaat, levels = c("Habitattype", "SBZH", "Habitatsubtype")),
         Habitattype = factor(Habitattype, levels = levels(types_gr_bm$type))) %>%
  select(Versie, Schaal, periode, year_min, year_max, type_resultaat, n_obs = nObs, Habitattype, SBZH, Habitatsubtype, criterium, Indicator, belang,
         Aandeel_Gunstig = AandeelGunstig,
         Aandeel_Gunstig_LLCI = AandeelGunstig_LLCI, 
         AandeelGunstig_ULCI = AandeelGunstig_ULCI)
  
colnames(trend_indicator_gr_bm) <- str_to_lower(colnames(trend_indicator_gr_bm))

trend_indicator_gr_bm %>%
  write_vc(root = output_path,
           file = "trend_indicatoren_gr_bm",
           sorting = c("periode", "habitattype", "type_resultaat", "sbzh", "habitatsubtype", "criterium", "indicator"),
           strict = FALSE)
```

```{r figuurAandeelGunstigIndicator, fig.height= 6, fig.width= 9}

trend_indicator_gr_bm %>%
  filter(habitattype == "6510") %>%
  filter(type_resultaat == "Habitattype") %>%
  ggplot(aes(x = indicator, 
             y= aandeel_gunstig, 
             shape = belang,
             colour = belang,
             ymin= aandeel_gunstig_llci, 
             ymax = aandeelgunstig_ulci)) + 
  geom_point(alpha = 0.8, size = 4) +
  geom_errorbar(width = 0.3, alpha = 0.8, linewidth = 1) +
  facet_grid(criterium ~ periode, scales = "free_y", space = "free") + 
  coord_flip() +
  labs(x = "Indicator",
       y = "Aandeel habitat met gunstige staat voor indicator") + 
  geom_hline(aes(yintercept = 75), 
             colour = "black", 
             size = 0.5, 
             linetype = "dashed", 
             alpha = 0.5)  +
  theme(strip.text.y = element_text(angle = 0), 
        legend.position = "bottom", 
        strip.text = element_text(size =12), 
        axis.text = element_text(size =12)) +
  scale_y_continuous(breaks=c(0 , 50,  100), 
                     limits = c(0,100))

```
```{r figuurAandeelGunstigIndicator, fig.height= 8, fig.width= 8}

trend_indicator_gr_bm %>%
  filter(habitattype == "6510") %>%
  filter(type_resultaat == "Habitattype") %>%
  ggplot(aes(x = periode, 
             y= aandeel_gunstig, 
             shape = belang,
             colour = belang,
             ymin= aandeel_gunstig_llci, 
             ymax = aandeelgunstig_ulci)) + 
  geom_point(alpha = 0.8, size = 4) +
  geom_errorbar(width = 0.3, alpha = 0.8, linewidth = 1) +
  facet_nested(criterium + indicator ~ habitattype, scales = "free_y", space = "free") + 
  coord_flip() +
  labs(x = "Indicator",
       y = "Aandeel habitat met gunstige staat voor indicator") + 
  geom_hline(aes(yintercept = 75), 
             colour = "black", 
             size = 0.5, 
             linetype = "dashed", 
             alpha = 0.5)  +
  theme(strip.text.y = element_text(angle = 0), 
        legend.position = "bottom", 
        strip.text = element_text(size =8), 
        axis.text = element_text(size =12)) +
  scale_y_continuous(breaks=c(0 , 50,  100), 
                     limits = c(0,100))

```

#### Gemiddeld verschil kwaliteitsindex per indicator

```{r}
indicatoren_wide <- lsvi_indicatoren_gr_bm_remeasured %>%
  filter(periode != "extra") %>%
  select(point_code, SBZH, periode, date, main_type, type, weight, criterium, indicator, belang,  status_indicator, index = verschilscore) %>%
  pivot_wider(names_from = "periode", values_from = c("status_indicator", "index", "date", "type", "weight")) %>%
  mutate(diff_year = year(date_c_2) - year(date_c_1),
         diff_index = index_c_2 - index_c_1)

```


```{r}
index_ind_main_type <- indicatoren_wide %>%
  filter(!is.na(diff_index)) %>%
  group_by(main_type, criterium, indicator, belang) %>%
  summarise(index_diff_mean = sum(diff_index * weight_c_2) / sum(weight_c_2),
            index_mean_c1 = sum(index_c_1 * weight_c_1) / sum(weight_c_1),
            v1 = sum(weight_c_2),
            v2 = sum((weight_c_2) ^ 2),
            var_wgt = sum(weight_c_2 * (diff_index - index_diff_mean) ^ 2) / (v1 - (v2 / v1)),
            n = n(),
            habitatsubtype = str_c(unique(type_c_2), collapse = "; ")) %>%
  ungroup() %>%
  mutate(se = sqrt(var_wgt) /sqrt(n),
         index_diff_lcl_95 = index_diff_mean - 1.96 * se,
         index_diff_ucl_95 = index_diff_mean + 1.96 * se,
         index_diff_rel = round(index_diff_mean / index_mean_c1, 3),
         index_diff_rel_lcl_95 =  round(index_diff_lcl_95 / index_mean_c1, 3),
         index_diff_rel_ucl_95 =  round(index_diff_ucl_95 / index_mean_c1 , 3)
         ) %>%
  mutate(type_resultaat = "Habitattype",
         SBZH = "Binnen & Buiten")

index_ind_sbzh <- indicatoren_wide %>%
  filter(!is.na(diff_index)) %>%
  group_by(main_type, SBZH, criterium, indicator, belang) %>%
  summarise(index_diff_mean = sum(diff_index * weight_c_2) / sum(weight_c_2),
            index_mean_c1 = sum(index_c_1 * weight_c_1) / sum(weight_c_1),
            v1 = sum(weight_c_2),
            v2 = sum((weight_c_2) ^ 2),
            var_wgt = sum(weight_c_2 * (diff_index - index_diff_mean) ^ 2) / (v1 - (v2 / v1)),
            n = n(),
            habitatsubtype = str_c(unique(type_c_2), collapse = "; ")) %>%
  ungroup() %>%
  mutate(se =sqrt(var_wgt) /sqrt(n),
         index_diff_lcl_95 = index_diff_mean - 1.96 * se,
         index_diff_ucl_95 = index_diff_mean + 1.96 * se,
         index_diff_rel = round(index_diff_mean / index_mean_c1 , 3),
         index_diff_rel_lcl_95 =  round(index_diff_lcl_95 / index_mean_c1 , 3),
         index_diff_rel_ucl_95 =  round(index_diff_ucl_95 / index_mean_c1 , 3)
         ) %>%
  mutate(type_resultaat = "SBZH")

index_ind_subtype <- indicatoren_wide %>%
  filter(!is.na(diff_index)) %>%
  filter(type_c_1 == type_c_2) %>%
  group_by(main_type, type_c_2, criterium, indicator, belang) %>% 
  summarise(index_diff_mean = sum(diff_index * weight_c_2) / sum(weight_c_2),
            index_mean_c1 = sum(index_c_1 * weight_c_1) / sum(weight_c_1),
            v1 = sum(weight_c_2),
            v2 = sum((weight_c_2) ^ 2),
            var_wgt = sum(weight_c_2 * (diff_index - index_diff_mean) ^ 2) / (v1 - (v2 / v1)),
            n = n()) %>%
  ungroup() %>%
  mutate(se =sqrt(var_wgt) /sqrt(n),
         index_diff_lcl_95 = index_diff_mean - 1.96 * se,
         index_diff_ucl_95 = index_diff_mean + 1.96 * se,
         index_diff_rel = round(index_diff_mean / index_mean_c1 , 3),
         index_diff_rel_lcl_95 =  round(index_diff_lcl_95 / index_mean_c1 , 3),
         index_diff_rel_ucl_95 =  round(index_diff_ucl_95 / index_mean_c1 , 3)
         ) %>%
  mutate(type_resultaat = "Habitatsubtype",
         SBZH = "Binnen & Buiten") %>%
  rename(habitatsubtype = type_c_2)

index_ind <- index_ind_main_type %>%
  bind_rows(index_ind_sbzh) %>%
  bind_rows(index_ind_subtype) %>%
  mutate(schaal = "Vlaanderen") %>%
  rename(sbzh = SBZH) %>%
  select(schaal, type_resultaat, habitattype = main_type, sbzh, habitatsubtype, criterium, indicator, belang, index_diff_mean, index_diff_lcl_95, index_diff_ucl_95) %>%
  mutate(trend = ifelse(index_diff_lcl_95 > 0 & index_diff_mean >= 0.1, "verbetering",
                        ifelse(index_diff_ucl_95 < 0 & index_diff_mean <= -0.1, "verslechtering",
                               ifelse(index_diff_lcl_95 >= -0.25 & index_diff_ucl_95 <= 0.25, "stabiel", "onzeker"))))

```

```{r}

colour_scale <- c("verslechtering" = "red", "verbetering" = "green", "stabiel" = "blue", "onzeker" = "grey")

index_ind %>%
  filter(type_resultaat %in% c("Habitattype")) %>%
  filter(habitattype == "6510") %>%
  ggplot(aes(x = indicator, y = index_diff_mean, ymin = index_diff_lcl_95, ymax = index_diff_ucl_95, size = belang, colour = trend)) +
  geom_point(alpha = 0.5) +
  geom_errorbar(width = 0.3, size = 0.5) +
  geom_hline(yintercept = 0, linetype = 2) +
  geom_hline(yintercept = -0.25, linetype = 3) +
  geom_hline(yintercept = 0.25, linetype = 3) +
  scale_color_manual(values = colour_scale) +
  facet_grid(criterium ~ habitattype, scales = "free_y", space = "free") +
  coord_flip()
```

```{r}

index_ind %>%
  filter(type_resultaat %in% c("Habitattype")) %>%
  filter(habitattype == "6230") %>%
  ggplot(aes(x = indicator, y = index_diff_mean, ymin = index_diff_lcl_95, ymax = index_diff_ucl_95, size = belang, colour = trend)) +
  geom_point(alpha = 0.5) +
  geom_errorbar(width = 0.3, size = 0.5) +
  geom_hline(yintercept = 0, linetype = 2) +
    geom_hline(yintercept = -0.25, linetype = 3) +
  geom_hline(yintercept = 0.25, linetype = 3) +
  scale_color_manual(values = colour_scale) +
  facet_grid(criterium ~ habitattype, scales = "free_y", space = "free") +
  coord_flip()
```

```{r}

index_ind %>%
  filter(type_resultaat %in% c("Habitattype")) %>%
  filter(habitattype == "7140") %>%
  ggplot(aes(x = indicator, y = index_diff_mean, ymin = index_diff_lcl_95, ymax = index_diff_ucl_95, size = belang, colour = trend)) +
  geom_point(alpha = 0.5) +
  geom_errorbar(width = 0.3, size = 0.5) +
  geom_hline(yintercept = 0, linetype = 2) +
  geom_hline(yintercept = -0.25, linetype = 3) +
  geom_hline(yintercept = 0.25, linetype = 3) +
  scale_color_manual(values = colour_scale) +
  facet_grid(criterium ~ habitattype, scales = "free_y", space = "free") +
  coord_flip()
```

```{r, fig.height= 8, fig.width = 9, warning=FALSE}

index_ind %>%
  filter(type_resultaat %in% c("SBZH")) %>%
  filter(habitattype == "6510") %>%
  ggplot(aes(x = sbzh, y = index_diff_mean, ymin = index_diff_lcl_95, ymax = index_diff_ucl_95, size = belang, colour = trend)) +
  geom_point(alpha = 0.5) +
  geom_errorbar(width = 0.3, size = 0.5) +
  geom_hline(yintercept = 0, linetype = 2) +
  geom_hline(yintercept = -0.25, linetype = 3) +
  geom_hline(yintercept = 0.25, linetype = 3) +
  scale_color_manual(values = colour_scale) +
  facet_nested(criterium + indicator ~ habitattype, scales = "free_y", space = "free") +
  coord_flip() +
  theme(strip.text.y = element_text(angle = 0))
        
```
