# MHQ grasslands and marshes

```{r}
types_habcat <- read_types() %>%
  filter(typeclass %in% c("CD"))

habcat_name <- "coastal_dunes"
habcat_code <- "cd"
```


```{r}
lsvi_detail <- read_vc(root = file.path(path_lsvi, str_c("lsvi_mhq/", habcat_name, "/result")),
                             file = str_c("lsvi_detail_", habcat_code))

lsvi_globaal <- read_vc(root = file.path(path_lsvi, str_c("lsvi_mhq/", habcat_name, "/result")),
                             file = str_c("lsvi_globaal_", habcat_code))

lsvi_indicator <- read_vc(root = file.path(path_lsvi, str_c("lsvi_mhq/", habcat_name, "/result")),
                             file = str_c("lsvi_indicator_", habcat_code))

data_habitat <- read_vc(root = file.path(path_lsvi, str_c("lsvi_mhq/", habcat_name, "/input")),
                             file = str_c("data_habitat_", habcat_code))

data_habitat <- data_habitat %>%
  select(id = ID, type_analysis = Habitattype, date, link_mhq)

```


```{r}

mhq_measurements_habcat <- mhq_measurements %>%
  semi_join(types_habcat, by = "type") %>%
  rename(date = measurement_date) %>%
  inner_join(data_habitat, by = c("link_mhq", "date"))

check_missing_lsvi <- mhq_measurements %>%
  semi_join(types_habcat, by = "type") %>%
  rename(date = measurement_date) %>%
  anti_join(data_habitat, by = c("link_mhq", "date"))

check_missing_mhq_admin <- data_habitat %>%
  anti_join(mhq_measurements_habcat, by = c("link_mhq", "date")) %>%
  filter(!str_detect(link_mhq, "double|IV"))

```

```{r}

mhq_su <- mhq_measurements_habcat %>%
  filter(!is.na(id)) %>%
  filter(type == type_analysis | (type == "2190_overig" & type_analysis == "2190_mp")) %>%
  mutate(main_type = str_sub(type, 1, 4)) %>%
  left_join(strata, by = "point_code")

check <- mhq_su %>%
  group_by(point_code, date) %>%
  filter(n() > 1)

mhq_weights <- mhq_su %>%
  group_by(main_type, type, in_sac) %>%
  mutate(n_pq = n_distinct(point_code)) %>%
  ungroup()  %>%
  left_join(type_area, by = c("type", "in_sac")) %>%
  mutate(weight = area_ha / n_pq)

mhq_weights_id <- mhq_weights %>%
  select(id, weight)

mhq_weights_table <- mhq_weights %>%
  distinct(main_type, type, in_sac, area_ha, n_pq, weight)
 
mhq_su_recent <- mhq_su %>%
  group_by(point_code) %>%
  filter(date == max(date)) %>%
  ungroup() %>%
  left_join(mhq_weights_id, by = "id")

check <- mhq_su_recent %>%
  group_by(id) %>%
  filter(n() > 1)

mhq_su_remeasured <- mhq_su %>%
  group_by(point_code, main_type) %>%
  filter(n_distinct(date) > 1) %>%
  mutate(n_measured = n_distinct(date),
         n_check = n(),
         periode = ifelse(date == min(date), "c_1",
                          ifelse(date == max(date), "c_2", "extra"))) %>%
  ungroup()

mhq_weights_remeasured <- mhq_su_remeasured %>%
  group_by(periode, main_type, type, in_sac) %>%
  summarise(n_pq = n_distinct(point_code)) %>%
  ungroup()  %>%
  left_join(type_area, by = c("type", "in_sac")) %>%
  mutate(weight = area_ha / n_pq)

mhq_su_remeasured <- mhq_su_remeasured %>%
  left_join(mhq_weights_remeasured, by = c("periode", "main_type", "type", "in_sac"))

```

## Status per plot

```{r}
lsvi_voorwaarde <- lsvi_detail %>%
  inner_join(select(mhq_su, id, type_analysis, type, main_type, in_sac, point_code), by = c("id", "type_analysis")) 

lsvi_indicator <- lsvi_indicator %>%
  inner_join(select(mhq_su, id, type_analysis, type, main_type, in_sac, point_code), by = c("id", "type_analysis")) %>%
  filter(!is.na(status_indicator))

lsvi_habitat <- lsvi_globaal %>%
  inner_join(select(mhq_su, id, type_analysis, type, main_type, in_sac, point_code), by = c("id", "type_analysis"))
```


## Status Vlaanderen

```{r}
output_path <- file.path(fileman_up("n2khab-mhq-data"), str_c("processed/lsvi_mhq/", habcat_name,"/result"))
```


### Meest recente toestand habitatkwaliteit per meetpunt

#### Aandeel gunstig

```{r}

lsvi_habitat_recent <- lsvi_habitat %>%
  inner_join(select(mhq_su_recent, id, weight, date), by = "id")

status_flanders <- calc_status_habitat(lsvi_habitat_recent) %>%
  mutate(habitattype = factor(habitattype, levels = levels(types_habcat$type)))

status_flanders %>%
  write_vc(root = output_path,
           file = str_c("status_habitat_", habcat_code),
           sorting = c("habitattype", "type_resultaat", "sbzh", "habitatsubtype"),
           strict = FALSE)
```

```{r}
status_flanders %>%
  filter(type_resultaat %in% c("Habitattype", "SBZH")) %>%
  mutate(schaal = ifelse(sbzh == "Binnen", "Binnen SBZH", 
                        ifelse(sbzh == "Buiten", "Buiten SBZH", "Vlaanderen")),
         schaal = factor(schaal, levels = c("Vlaanderen", "Binnen SBZH", "Buiten SBZH"))) %>%
  ggplot(aes(x = schaal, y = aandeel_gunstig, ymin = aandeel_gunstig_llci, ymax = aandeel_gunstig_ulci)) +
  geom_point() +
  geom_errorbar(width = 0.3) +
  geom_hline(yintercept = 75, linetype = 2) +
  facet_wrap(~ habitattype) +
  lims(y = c(0, 100)) +
  coord_flip()
  
```
```{r}
status_flanders %>%
  filter(type_resultaat %in% c("Habitatsubtype")) %>%
  mutate(schaal = "Vlaanderen") %>%
  ggplot(aes(x = habitatsubtype, y = aandeel_gunstig, ymin = aandeel_gunstig_llci, ymax = aandeel_gunstig_ulci)) +
  geom_point() +
  geom_errorbar(width = 0.3) +
  geom_hline(yintercept = 75, linetype = 2) +
  facet_wrap(~ habitattype, scales = "free") +
  lims(y = c(0, 100)) +
  coord_flip()
```

#### HQ index

```{r}

index_hq <- calc_index_hq_habitat(lsvi_habitat_recent)

```

```{r}
index_hq %>%
  filter(type_resultaat %in% c("Habitattype", "SBZH")) %>%
  mutate(schaal = ifelse(sbzh == "Binnen", "Binnen SBZH", 
                        ifelse(sbzh == "Buiten", "Buiten SBZH", "Vlaanderen")),
         schaal = factor(schaal, levels = c("Vlaanderen", "Binnen SBZH", "Buiten SBZH"))) %>%
  ggplot(aes(x = schaal, y = index_hq_mean, ymin = index_hq_lcl_95, ymax = index_hq_ucl_95)) +
  geom_point() +
  geom_errorbar(width = 0.3) +
  geom_hline(yintercept = 0, linetype = 2) +
  facet_wrap(~ habitattype) +
  lims(y = c(-1, 1)) +
  coord_flip()
  
```

```{r}
index_hq %>%
  filter(type_resultaat %in% c("Habitatsubtype")) %>%
  mutate(schaal = "Vlaanderen") %>%
  ggplot(aes(x = habitatsubtype, y = index_hq_mean, ymin = index_hq_lcl_95, ymax = index_hq_ucl_95)) +
  geom_point() +
  geom_errorbar(width = 0.3) +
  geom_hline(yintercept = 0, linetype = 2) +
  facet_wrap(~ habitattype, scales = "free") +
  lims(y = c(-1, 1)) +
  coord_flip()
```


### Meest recente toestand indicator per meetpunt

```{r}

lsvi_indicator_recent <- lsvi_indicator %>%
  inner_join(select(mhq_su_recent, id, weight, date), by = "id") 

status_indicatoren <- calc_status_indicator(lsvi_indicator_recent) %>%
  mutate(habitattype = factor(habitattype, levels = levels(types_habcat$type)))
  
status_indicatoren %>%
  write_vc(root = output_path,
           file = str_c("status_indicatoren", habcat_code),
           sorting = c("habitattype", "type_resultaat", "sbzh", "habitatsubtype", "criterium", "indicator"),
           strict = FALSE)
```

```{r, fig.height = 6, fig.width= 8}
status_indicatoren %>%
  filter(habitattype == "2130") %>%
  filter(indicator != "sleutelsoorten") %>%
  filter(type_resultaat == "Habitattype") %>%
  ggplot(aes(x = indicator, 
             y= aandeel_gunstig, 
           #  size = belang,
             ymin= aandeel_gunstig_llci, 
             ymax = aandeelgunstig_ulci)) + 
  geom_point(alpha = 0.8, size = 3) +
  geom_errorbar(width = 0.3, alpha = 0.8, linewidth = 1) +
  facet_grid(criterium ~ habitattype, scales = "free_y", space = "free") + 
  coord_flip() +
  labs(x = "Indicator",
       y = "Aandeel habitat met gunstige staat per indicator (%)") + 
  geom_hline(aes(yintercept = 75), 
             colour = "black", 
             size = 0.5, 
             linetype = "dashed", 
             alpha = 0.5)  +
  theme(strip.text.y = element_text(angle = 0), 
        legend.position = "bottom", 
        strip.text = element_text(size =12), 
        axis.text = element_text(size =12)) +
  scale_y_continuous(breaks=c(0 , 50,  100), 
                     limits = c(0,100)) +
  scale_x_discrete(labels = label_wrap_gen(width = 40))

ggsave("../output/indicatoren_toestand_2130.png")
```
```{r, fig.height = 5, fig.width= 7}
status_indicatoren %>%
  filter(habitattype == "2190") %>%
  filter(type_resultaat == "Habitattype") %>%
  ggplot(aes(x = indicator, 
             y= aandeel_gunstig, 
           #  size = belang,
             ymin= aandeel_gunstig_llci, 
             ymax = aandeelgunstig_ulci)) + 
  geom_point(alpha = 0.8, size = 3) +
  geom_errorbar(width = 0.3, alpha = 0.8, linewidth = 1) +
  facet_grid(criterium ~ habitattype, scales = "free_y", space = "free") + 
  coord_flip() +
  labs(x = "Indicator",
       y = "Aandeel habitat met gunstige staat per indicator (%)") + 
  geom_hline(aes(yintercept = 75), 
             colour = "black", 
             size = 0.5, 
             linetype = "dashed", 
             alpha = 0.5)  +
  theme(strip.text.y = element_text(angle = 0), 
        legend.position = "bottom", 
        strip.text = element_text(size =12), 
        axis.text = element_text(size =12)) +
  scale_y_continuous(breaks=c(0 , 50,  100), 
                     limits = c(0,100)) +
  scale_x_discrete(labels = label_wrap_gen(width = 40))

ggsave("../output/indicatoren_toestand_2190.png")
```

```{r, fig.height = 6, fig.width= 8}
status_indicatoren %>%
  filter(habitattype == "2120") %>%
  filter(type_resultaat == "Habitattype") %>%
  ggplot(aes(x = indicator, 
             y= aandeel_gunstig, 
           #  size = belang,
             ymin= aandeel_gunstig_llci, 
             ymax = aandeelgunstig_ulci)) + 
  geom_point(alpha = 0.8, size = 3) +
  geom_errorbar(width = 0.3, alpha = 0.8, linewidth = 1) +
  facet_grid(criterium ~ habitattype, scales = "free_y", space = "free") + 
  coord_flip() +
  labs(x = "Indicator",
       y = "Aandeel habitat met gunstige staat per indicator (%)") + 
  geom_hline(aes(yintercept = 75), 
             colour = "black", 
             size = 0.5, 
             linetype = "dashed", 
             alpha = 0.5)  +
  theme(strip.text.y = element_text(angle = 0), 
        legend.position = "bottom", 
        strip.text = element_text(size =12), 
        axis.text = element_text(size =12)) +
  scale_y_continuous(breaks=c(0 , 50,  100), 
                     limits = c(0,100)) +
  scale_x_discrete(labels = label_wrap_gen(width = 40))

ggsave("../output/indicatoren_toestand_2120.png")
```

## Trend Vlaanderen

### Trend habitatkwaliteit gepaarde plots

#### Aandeel gunstig per periode

```{r}
lsvi_habitat_remeasured <- lsvi_habitat %>%
  inner_join(select(mhq_su_remeasured, id, weight, date, periode), by = "id")

periodes <- lsvi_habitat_remeasured %>%
  group_by(main_type, periode) %>%
  summarise(year_min = year(min(date)),
            year_max = year(max(date))) %>%
  ungroup()

trend_flanders <- bind_rows(
  calc_status_habitat(lsvi_habitat_remeasured %>%
                                                filter(periode == "c_1")) %>%
    mutate(periode = "c_1"),
  calc_status_habitat(lsvi_habitat_remeasured %>%
                                                filter(periode == "c_2")) %>%
    mutate(periode = "c_2")
  ) %>%
  left_join(periodes, by = c("periode", "habitattype" = "main_type")) %>%
  select(versie, schaal, periode, year_min, year_max, everything()) %>%
  mutate(habitattype = factor(habitattype, levels = levels(types_habcat$type)))

trend_flanders %>%
  write_vc(root = output_path,
           file = str_c("trend_habitat_", habcat_code),
           sorting = c("periode", "habitattype", "type_resultaat", "sbzh", "habitatsubtype"),
           strict = FALSE)


```


```{r, fig.height=4, fig.width=9}

trend_flanders <- trend_flanders %>%
  mutate(Periode = str_c(year_min, "-", year_max),
         Meetcyclus = ifelse("c_1", 1, 2))

trend_flanders %>%
  filter(type_resultaat %in% c("Habitattype", "SBZH")) %>%
  mutate(facet = ifelse(sbzh == "Binnen", "Binnen SBZH", 
                        ifelse(sbzh == "Buiten", "Buiten SBZH", "Vlaanderen")),
         facet = factor(facet, levels = c("Vlaanderen", "Binnen SBZH", "Buiten SBZH"))) %>%
  ggplot(aes(x = periode, y = aandeel_gunstig, ymin = aandeel_gunstig_llci, ymax = aandeel_gunstig_ulci)) +
  geom_point() +
  geom_errorbar(width = 0.3) +
  geom_hline(yintercept = 75, linetype = 2) + 
  facet_grid(facet ~ habitattype, scales = "free") +
  lims(y = c(0, 100)) +
  coord_flip()
```

```{r, fig.width=4, fig.height=5}
trend_flanders %>%
  filter(type_resultaat == "Habitatsubtype") %>%
  mutate(habitatsubtype = str_remove(habitatsubtype, str_c(habitattype, "_"))) %>%
  ggplot(aes(x = periode, y = aandeel_gunstig, ymin = aandeel_gunstig_llci, ymax = aandeel_gunstig_ulci)) +
  geom_point() +
  geom_errorbar(width = 0.3) +
  geom_hline(yintercept = 75, linetype = 2) + 
  facet_nested(habitattype + habitatsubtype ~ ., scales = "free", space = "free") +
  lims(y = c(0, 100)) +
  coord_flip()
```

#### Verschil aandeel gunstig via mixed model

```{r}

lsvi_habitat <- lsvi_habitat_remeasured %>%
  filter(periode != "extra")

lsvi_habitat_trend <- calc_trend_habitat(lsvi_habitat)

```


```{r}
lsvi_habitat_trend %>%
  filter(parameter == "verschil_aandeel_gunstig_abs") %>%
  filter(type_resultaat %in% c("Habitattype", "SBZH")) %>%
  mutate(schaal = ifelse(sbzh == "Binnen", "Binnen SBZH", 
                        ifelse(sbzh == "Buiten", "Buiten SBZH", "Vlaanderen")),
         schaal = factor(schaal, levels = c("Vlaanderen", "Binnen SBZH", "Buiten SBZH"))) %>%
  ggplot(aes(x = schaal, y = mean, ymin = lcl_0.95, ymax = ucl_0.95)) +
  geom_point() +
  geom_errorbar(width = 0.3) +
  geom_hline(yintercept = 0, linetype = 2) +
  labs(y = "Absoluut verschil aandeel habitat gunstig (%)") +
  facet_wrap(~ habitattype) +
  coord_flip()
```


#### Mc Nemar Test

```{r}
remeasured_wide <- lsvi_habitat_remeasured %>%
  filter(periode != "extra") %>%
  select(point_code, in_sac, periode, date, main_type, type, weight, status, aandeel_gunstig, index_mean_ind) %>%
  pivot_wider(names_from = "periode", values_from = c("status", "aandeel_gunstig", "index_mean_ind", "date", "type", "weight")) %>%
  mutate(diff_year = year(date_c_2) - year(date_c_1),
         diff_index = index_mean_ind_c_2 - index_mean_ind_c_1,
         SBZH = ifelse(in_sac, "Binnen", "Buiten"))

prop_gunstig <- lsvi_habitat_remeasured %>%
  group_by(periode, main_type) %>%
  summarise(aandeel_gunstig_vl = sum(status * weight) / sum(weight),
            index = sum(index_mean_ind * weight) / sum(weight),
            aandeel_ind_gunstig = sum(aandeel_gunstig * weight) / sum(weight),
            n = n()) %>%
  ungroup()

```

```{r}
remeasured_wide %>%
  mutate(trend_local = str_c(ifelse(status_c_1, "good", "bad"), "-", ifelse(status_c_2, "good", "bad"))) %>%
  ggplot(aes(x = SBZH, fill = trend_local)) +
  geom_bar() +
  facet_wrap(~main_type)
```

```{r}

calc_mcnemar <- function(status1, status2, weight = NULL, correct = FALSE, use_weights =FALSE) {
  
  if (!use_weights) {weight = 1}
  
  n_0_0 <- sum(weight * (!status1 & !status2))
  n_1_1 <- sum(weight * (status1 & status2))
  n_1_0 <- sum(weight * (status1 & !status2))
  n_0_1 <- sum(weight * (!status1 & status2))
  
  table_matrix <- matrix(c(n_0_0, n_1_0, n_0_1, n_1_1),
                         ncol = 2) 
  
  result <- mcnemar.test(x = table_matrix,
                         correct = correct)
  
  p_value = result$p.value
  
  return(p_value)
  
}

mcnemar_main_type <- remeasured_wide %>%
  group_by(main_type) %>%
  mutate(weight_scaled = weight_c_2 * n() / sum(weight_c_2)) %>%
  ungroup() %>%
  group_by(main_type) %>%
  summarise(diff_prop_netto_wgt = (sum(status_c_2 * weight_c_2) - sum(status_c_1 * weight_c_2))/ sum(weight_c_2),
            p_value_scaled = calc_mcnemar(status_c_1, status_c_2, weight_scaled, use_weights = TRUE)) %>%
  ungroup() %>%
  mutate(effect = ifelse(p_value_scaled <= 0.05,
                              ifelse(diff_prop_netto_wgt > 0, "+", "-"),
                              ""))

trend_local_main_type <- remeasured_wide %>%
  mutate(trend_local = str_c(ifelse(status_c_1, "good", "bad"), "-", ifelse(status_c_2, "good", "bad"))) %>%
  group_by(main_type) %>%
  mutate(weight_scaled = weight_c_2 * n() / sum(weight_c_2),
         n = n()) %>%
  ungroup() %>%
  group_by(main_type, n, trend_local) %>%
  summarise(n = n(),
            n_adj = sum(weight_scaled)) %>%
  ungroup()  

mcnemar_sbzh <- remeasured_wide %>%
  group_by(main_type, SBZH) %>%
  mutate(weight_scaled = weight_c_2 * n() / sum(weight_c_2)) %>%
  ungroup() %>%
  group_by(main_type, SBZH) %>%
  summarise(diff_prop_netto_wgt = (sum(status_c_2 * weight_c_2) - sum(status_c_1 * weight_c_2))/ sum(weight_c_2),
            p_value_scaled = calc_mcnemar(status_c_1, status_c_2, weight_scaled, use_weights = TRUE)) %>%
  ungroup() %>%
  mutate(effect = ifelse(p_value_scaled <= 0.05,
                              ifelse(diff_prop_netto_wgt > 0, "+", "-"),
                              ""))

trend_local_sbzh <- remeasured_wide %>%
  mutate(trend_local = str_c(ifelse(status_c_1, "good", "bad"), "-", ifelse(status_c_2, "good", "bad"))) %>%
  group_by(main_type, SBZH) %>%
  mutate(weight_scaled = weight_c_2 * n() / sum(weight_c_2),
         n = n()) %>%
  ungroup() %>%
  group_by(main_type, SBZH, n, trend_local) %>%
  summarise(n = n(),
            n_adj = sum(weight_scaled)) %>%
  ungroup() 

mcnemar_subtype <- remeasured_wide %>%
  group_by(type_c_2) %>%
  mutate(weight_scaled = weight_c_2 * n() / sum(weight_c_2)) %>%
  ungroup() %>%
  group_by(type_c_2) %>%
  summarise(diff_prop_netto_wgt = (sum(status_c_2 * weight_c_2) - sum(status_c_1 * weight_c_2))/ sum(weight_c_2),
            p_value_scaled = calc_mcnemar(status_c_1, status_c_2, weight_scaled, use_weights = TRUE)) %>%
  ungroup() %>%
  mutate(effect = ifelse(p_value_scaled <= 0.05,
                              ifelse(diff_prop_netto_wgt > 0, "+", "-"),
                              ""))

trend_local_subtype <- remeasured_wide %>%
  mutate(trend_local = str_c(ifelse(status_c_1, "good", "bad"), "-", ifelse(status_c_2, "good", "bad"))) %>%
  group_by(main_type, type_c_2) %>%
  mutate(weight_scaled = weight_c_2 * n() / sum(weight_c_2),
         n = n()) %>%
  ungroup() %>%
  group_by(main_type, type_c_2, n, trend_local) %>%
  summarise(n = n(),
            n_adj = sum(weight_scaled)) %>%
  ungroup() 
    

```

```{r}
trend_local_main_type %>%
  left_join(mcnemar_main_type, by = "main_type") %>%
  mutate(main_type = ifelse(effect %in% c("+", "-"), str_c(main_type, " (", effect, ")"), main_type)) %>%
  ggplot(aes(x = main_type, y = n_adj, fill = trend_local)) +
  geom_bar(stat ="identity")
```

```{r}
trend_local_sbzh %>%
  left_join(mcnemar_sbzh, by = c("main_type", "SBZH")) %>%
  mutate(SBZH = ifelse(effect %in% c("+", "-"), str_c(SBZH, " (", effect, ")"), SBZH)) %>%
  ggplot(aes(x = SBZH, y = n_adj, fill = trend_local)) +
  geom_bar(stat ="identity") +
  facet_wrap(~main_type, scales = "free_x")
```

```{r}
trend_local_subtype %>%
  left_join(mcnemar_subtype, by = c("type_c_2")) %>%
  mutate(subtype = str_remove(type_c_2, main_type),
         subtype = str_remove(subtype, "_"),
         subtype = ifelse(effect %in% c("+", "-"), str_c(subtype, " (", effect, ")"), subtype)) %>%
  ggplot(aes(x = subtype, y = n_adj, fill = trend_local)) +
  geom_bar(stat ="identity") +
  facet_wrap(~main_type, scales = "free")
```




#### Gemiddeld Verschil kwaliteitsindex per plot

```{r}

diff_index_hq <- calc_diff_index_hq_habitat(remeasured_wide)

```


```{r}

diff_index_hq %>%
  filter(type_resultaat %in% c("Habitattype", "SBZH")) %>%
  mutate(schaal = ifelse(sbzh == "Binnen", "Binnen SBZH", 
                        ifelse(sbzh == "Buiten", "Buiten SBZH", "Vlaanderen")),
         schaal = factor(schaal, levels = c("Vlaanderen", "Binnen SBZH", "Buiten SBZH"))) %>%
  ggplot(aes(x = schaal, y = index_diff_mean, ymin = index_diff_lcl_95, ymax = index_diff_ucl_95)) +
  geom_point() +
  geom_errorbar(width = 0.3) +
  geom_hline(yintercept = 0, linetype = 2) +
  facet_wrap(~ habitattype) +
  coord_flip()
```




```{r, fig.height= 5, fig.width=4}
diff_index_hq %>%
  filter(type_resultaat %in% c("Habitatsubtype")) %>%
  mutate(habitatsubtype = str_remove(habitatsubtype, str_c(habitattype, "_"))) %>%
  ggplot(aes(x = habitatsubtype, y = index_diff_mean, ymin = index_diff_lcl_95, ymax = index_diff_ucl_95)) +
  geom_point() +
  geom_errorbar(width = 0.3) +
  geom_hline(yintercept = 0, linetype = 2) +
  facet_grid(habitattype ~ ., scales = "free_y", space = "free") +
  coord_flip()
```



### Trend indicatoren gepaarde plots

#### Aandeel gunstig per periode

```{r}
lsvi_indicatoren_remeasured <- lsvi_indicator %>%
  inner_join(select(mhq_su_remeasured, id, weight, date, periode), by = "id") 

periodes <- lsvi_indicatoren_remeasured %>%
  group_by(main_type, periode) %>%
  summarise(year_min = year(min(date)),
            year_max = year(max(date))) %>%
  ungroup()

trend_indicator <- bind_rows(
  calc_status_indicator(lsvi_indicatoren_remeasured %>%
                                                filter(periode == "c_1")) %>%
    mutate(periode = "c_1"),
  calc_status_indicator(lsvi_indicatoren_remeasured %>%
                                                filter(periode == "c_2")) %>%
    mutate(periode = "c_2")
  ) %>%
  left_join(periodes, by = c("periode", "habitattype" = "main_type")) %>%
  select(versie, schaal, periode, year_min, year_max, everything()) %>%
  mutate(habitattype = factor(habitattype, levels = levels(types_habcat$type)))
  
colnames(trend_indicator) <- str_to_lower(colnames(trend_indicator))

trend_indicator %>%
  write_vc(root = output_path,
           file = "trend_indicatoren_gr_bm",
           sorting = c("periode", "habitattype", "type_resultaat", "sbzh", "habitatsubtype", "criterium", "indicator"),
           strict = FALSE)
```

```{r figuurAandeelGunstigIndicator, fig.height= 6, fig.width= 9}

trend_indicator %>%
  mutate(show_periode = str_c(year_min, " - ", year_max),
         show_type = str_c("Habitattype ", habitattype)) %>%
  filter(habitattype == "2130") %>%
  filter(type_resultaat == "Habitattype") %>%
  ggplot(aes(x = indicator, 
             y= aandeel_gunstig, 
             #size = belang,
             ymin= aandeel_gunstig_llci, 
             ymax = aandeelgunstig_ulci)) + 
  geom_point(alpha = 0.8, size = 3) +
  geom_errorbar(width = 0.3, alpha = 0.8, linewidth = 1) +
  facet_grid(criterium ~ show_type + show_periode, scales = "free_y", space = "free") + 
  coord_flip() +
  labs(x = "Indicator",
       y = "Aandeel habitat met gunstige staat per indicator (%)") + 
  geom_hline(aes(yintercept = 75), 
             colour = "black", 
             size = 0.5, 
             linetype = "dashed", 
             alpha = 0.5)  +
  theme(strip.text.y = element_text(angle = 0), 
        legend.position = "bottom", 
        strip.text = element_text(size =12), 
        axis.text = element_text(size =12)) +
  scale_y_continuous(breaks=c(0 , 50,  100), 
                     limits = c(0,100)) +
  scale_x_discrete(labels = label_wrap_gen(width = 40))

ggsave("../output/indicatoren_trend_2130.png", width = 10)

```


```{r figuurAandeelGunstigIndicator, fig.height= 6, fig.width= 9}

trend_indicator %>%
  mutate(show_periode = str_c(year_min, " - ", year_max),
         show_type = str_c("Habitattype ", habitattype)) %>%
  filter(habitattype == "2120") %>%
  filter(type_resultaat == "Habitattype") %>%
  ggplot(aes(x = indicator, 
             y= aandeel_gunstig, 
             #size = belang,
             ymin= aandeel_gunstig_llci, 
             ymax = aandeelgunstig_ulci)) + 
  geom_point(alpha = 0.8, size = 3) +
  geom_errorbar(width = 0.3, alpha = 0.8, linewidth = 1) +
  facet_grid(criterium ~ show_type + show_periode, scales = "free_y", space = "free") + 
  coord_flip() +
  labs(x = "Indicator",
       y = "Aandeel habitat met gunstige staat per indicator (%)") + 
  geom_hline(aes(yintercept = 75), 
             colour = "black", 
             size = 0.5, 
             linetype = "dashed", 
             alpha = 0.5)  +
  theme(strip.text.y = element_text(angle = 0), 
        legend.position = "bottom", 
        strip.text = element_text(size =12), 
        axis.text = element_text(size =12)) +
  scale_y_continuous(breaks=c(0 , 50,  100), 
                     limits = c(0,100)) +
  scale_x_discrete(labels = label_wrap_gen(width = 40))

ggsave("../output/indicatoren_trend_2120.png", width = 10)

```

#### Verschil aandeel gunstig via mixed model

```{r, warning = FALSE}

lsvi_indicatoren <- lsvi_indicatoren_remeasured %>%
  filter(periode != "extra")

lsvi_indicator_trend <- calc_trend_indicator(lsvi_indicatoren)

```

```{r}
lsvi_indicator_trend %>%
  filter(parameter == "verschil_aandeel_gunstig_abs") %>%
  filter(habitattype == "2130") %>%
  filter(type_resultaat %in% c("Habitattype", "SBZH")) %>%
  ggplot(aes(x = indicator, y = mean, ymin = lcl_0.95, ymax = ucl_0.95)) +
  geom_point() +
  geom_errorbar(width = 0.3) +
  geom_hline(yintercept = 0, linetype = 2) +
  labs(y = "Absoluut verschil aandeel habitat gunstig voor indicator (%)") +
  facet_grid(criterium ~ habitattype, scales = "free", space = "free") +
  coord_flip()
```

#### Gemiddeld verschil kwaliteitsindex per indicator

```{r}
indicatoren_wide <- lsvi_indicatoren_remeasured %>%
  mutate(SBZH = ifelse(in_sac, "Binnen", "Buiten")) %>%
  filter(periode != "extra") %>%
  select(point_code, SBZH, periode, date, main_type, type, weight, criterium, indicator, belang,  status_indicator, index = verschilscore) %>%
  pivot_wider(names_from = "periode", values_from = c("status_indicator", "index", "date", "type", "weight")) %>%
  mutate(diff_year = year(date_c_2) - year(date_c_1),
         diff_index = index_c_2 - index_c_1)

```


```{r}

diff_index_hq_indicator <- calc_diff_index_hq_indicator(indicatoren_wide)
```

```{r}

colour_scale <- c("verslechtering" = "red", "verbetering" = "green", "stabiel" = "blue", "onzeker" = "grey")

diff_index_hq_indicator %>%
  filter(type_resultaat %in% c("Habitattype")) %>%
  filter(habitattype == "2120") %>%
  ggplot(aes(x = indicator, y = index_diff_mean, ymin = index_diff_lcl_95, ymax = index_diff_ucl_95, size = belang, colour = trend)) +
  geom_point(alpha = 0.5) +
  geom_errorbar(width = 0.3, size = 0.5) +
  geom_hline(yintercept = 0, linetype = 2) +
  geom_hline(yintercept = -0.25, linetype = 3) +
  geom_hline(yintercept = 0.25, linetype = 3) +
  scale_color_manual(values = colour_scale) +
  facet_grid(criterium ~ habitattype, scales = "free_y", space = "free") +
  coord_flip() +
  scale_x_discrete(labels = label_wrap_gen(width = 40))
```

```{r, fig.height= 6, fig.width= 9}

diff_index_hq_indicator %>%
  filter(type_resultaat %in% c("Habitattype")) %>%
  filter(habitattype == "2130") %>%
  ggplot(aes(x = indicator, y = index_diff_mean, ymin = index_diff_lcl_95, ymax = index_diff_ucl_95)) +
  geom_point(alpha = 0.5, size = 3) +
  geom_errorbar(width = 0.3, size = 0.5) +
  geom_hline(yintercept = 0, linetype = 2) +
 #   geom_hline(yintercept = -0.25, linetype = 3) +
 # geom_hline(yintercept = 0.25, linetype = 3) +
 #  scale_color_manual(values = colour_scale) +
  facet_grid(criterium ~ habitattype, scales = "free_y", space = "free") +
 theme(strip.text.y = element_text(angle = 0), 
        legend.position = "bottom", 
        strip.text = element_text(size =12), 
        axis.text = element_text(size =12)) +
  scale_y_continuous(limits = c(-0.4,0.4)) +
  scale_x_discrete(labels = label_wrap_gen(width = 40)) +
  labs(x = "Indicator", y = "Verschil kwaliteitsindex (minimum score = -1; referentiewaarde = 0; maximum score = +1)") +
  coord_flip() 
```


```{r}

diff_index_hq_indicator %>%
  filter(type_resultaat %in% c("Habitattype")) %>%
  filter(habitattype == "2120") %>%
  ggplot(aes(x = indicator, y = index_diff_mean, ymin = index_diff_lcl_95, ymax = index_diff_ucl_95)) +
  geom_point(alpha = 0.5) +
  geom_errorbar(width = 0.3, size = 0.5) +
  geom_hline(yintercept = 0, linetype = 2) +
 #   geom_hline(yintercept = -0.25, linetype = 3) +
 # geom_hline(yintercept = 0.25, linetype = 3) +
  scale_color_manual(values = colour_scale) +
  facet_grid(criterium ~ habitattype, scales = "free_y", space = "free") +
  lims(y = c(-0.4, 0.4)) +
  coord_flip()
```

```{r}

diff_index_hq_indicator %>%
  filter(type_resultaat %in% c("Habitattype")) %>%
  filter(habitattype == "6410") %>%
  ggplot(aes(x = indicator, y = index_diff_mean, ymin = index_diff_lcl_95, ymax = index_diff_ucl_95, size = belang, colour = trend)) +
  geom_point(alpha = 0.5) +
  geom_errorbar(width = 0.3, size = 0.5) +
  geom_hline(yintercept = 0, linetype = 2) +
  geom_hline(yintercept = -0.25, linetype = 3) +
  geom_hline(yintercept = 0.25, linetype = 3) +
  scale_color_manual(values = colour_scale) +
  facet_grid(criterium ~ habitattype, scales = "free_y", space = "free") +
  coord_flip()
```

```{r}

diff_index_hq_indicator %>%
  filter(type_resultaat %in% c("Habitattype")) %>%
  filter(habitattype == "7140") %>%
  ggplot(aes(x = indicator, y = index_diff_mean, ymin = index_diff_lcl_95, ymax = index_diff_ucl_95, size = belang, colour = trend)) +
  geom_point(alpha = 0.5) +
  geom_errorbar(width = 0.3, size = 0.5) +
  geom_hline(yintercept = 0, linetype = 2) +
  geom_hline(yintercept = -0.25, linetype = 3) +
  geom_hline(yintercept = 0.25, linetype = 3) +
  scale_color_manual(values = colour_scale) +
  facet_grid(criterium ~ habitattype, scales = "free_y", space = "free") +
  coord_flip()
```

```{r, fig.height= 8, fig.width = 9, warning=FALSE}

diff_index_hq_indicator %>%
  filter(type_resultaat %in% c("SBZH")) %>%
  filter(habitattype == "6510") %>%
  ggplot(aes(x = sbzh, y = index_diff_mean, ymin = index_diff_lcl_95, ymax = index_diff_ucl_95, size = belang, colour = trend)) +
  geom_point(alpha = 0.5) +
  geom_errorbar(width = 0.3, size = 0.5) +
  geom_hline(yintercept = 0, linetype = 2) +
  geom_hline(yintercept = -0.25, linetype = 3) +
  geom_hline(yintercept = 0.25, linetype = 3) +
  scale_color_manual(values = colour_scale) +
  facet_nested(criterium + indicator ~ habitattype, scales = "free_y", space = "free") +
  coord_flip() +
  theme(strip.text.y = element_text(angle = 0))
        
```
