# Figures

```{r}
types_habcat <- read_types() %>%
  filter(typeclass %in% c("GR", "BMF"))

habcat_name <- "grassland_marsh"
habcat_code <- "gr_bm"

input_path <- file.path(fileman_up("n2khab-mhq-data"), str_c("processed/lsvi_mhq/", habcat_name,"/result"))

beoordeling_colors <- c("Gunstig" = inbo_lichtgroen, "Ongunstig" = inbo_rood, "Onbekend" = inbo_grijs)
```

## Toestand habitatkwaliteit

### Aandeel gunstig

```{r}

status_flanders  <- read_vc(root = input_path,
           file = str_c("status_habitat_", habcat_code))

```

```{r}

status_flanders %>%
  filter(type_resultaat %in% c("Habitattype", "SBZH")) %>%
  filter(sbzh != "Buiten") %>%
  mutate(schaal = ifelse(sbzh == "Binnen", "Binnen SBZH", 
                        ifelse(sbzh == "Buiten", "Buiten SBZH", "Vlaanderen")),
         schaal = factor(schaal, levels = c("Vlaanderen", "Binnen SBZH", "Buiten SBZH"))) %>%
  ggplot(aes(x = habitattype, y = aandeel_gunstig/100, ymin = aandeel_gunstig_llci/100, ymax = aandeel_gunstig_ulci/100, colour = beoordeling)) +
  geom_point(size = 3, show.legend = TRUE) +
  geom_errorbar(width = 0.2, show.legend = TRUE) +
  geom_hline(yintercept = 0.75, linetype = 2) +
  facet_wrap(~ schaal) +
  labs(x = "Habitattype", y = "Aandeel habitat in gunstige staat", colour = "Beoordeling") +
  scale_color_manual(values = beoordeling_colors, drop = FALSE) +
  scale_x_discrete(limits = rev) +
  scale_y_continuous(labels = scales::percent, limits = c(0,1)) +
  coord_flip() +
  theme(legend.position = "bottom")
  
```
*Optionele figuur*

```{r}
status_flanders %>%
  filter(type_resultaat %in% c("Habitatsubtype")) %>%
  mutate(habitatsubtype = str_remove(habitatsubtype, str_c(habitattype, "_"))) %>%
  ggplot(aes(x = habitatsubtype, y = aandeel_gunstig/100, ymin = aandeel_gunstig_llci/100, ymax = aandeel_gunstig_ulci/100, colour = beoordeling)) +
  geom_point(size = 3, show.legend = TRUE) +
  geom_errorbar(width = 0.2, show.legend = TRUE) +
  geom_hline(yintercept = 0.75, linetype = 2) +
  facet_wrap(~ habitattype, scales = "free") +
  labs(x = "Habitatsubtype", y = "Aandeel habitat in gunstige staat", colour = "Beoordeling") +
  scale_color_manual(values = beoordeling_colors, drop = FALSE) +
  scale_x_discrete(limits = rev) +
  scale_y_continuous(labels = scales::percent, limits = c(0,1)) +
  coord_flip() +
  theme(legend.position = "bottom")
```

### Habitatkwaliteitsindex

```{r}

index_hq <-  read_vc(root = output_path,
                     file = str_c("index_hq_", habcat_code))
```


```{r}
index_hq %>%
  filter(type_resultaat %in% c("Habitattype", "SBZH")) %>%
  filter(sbzh != "Buiten") %>%
  mutate(schaal = ifelse(sbzh == "Binnen", "Binnen SBZH", 
                        ifelse(sbzh == "Buiten", "Buiten SBZH", "Vlaanderen")),
         schaal = factor(schaal, levels = c("Vlaanderen", "Binnen SBZH", "Buiten SBZH"))) %>%
  ggplot(aes(x = habitattype, y = index_hq_mean, ymin = index_hq_llci_0.95, ymax = index_hq_ulci_0.95)) +
  geom_point(size = 3) +
  geom_errorbar(width = 0.2) +
  geom_hline(yintercept = 0, linetype = 2) +
  facet_wrap(~ schaal) +
  labs(x = "Habitattype", y = "Gemiddelde habitatkwaliteitsindex") +
  scale_x_discrete(limits = rev) +
  scale_y_continuous(limits = c(-1, 1)) +
  coord_flip()
  
```

```{r}
index_hq %>%
  filter(type_resultaat %in% c("Habitatsubtype")) %>%
  mutate(habitatsubtype = str_remove(habitatsubtype, str_c(habitattype, "_"))) %>%
  mutate(schaal = "Vlaanderen") %>%
  ggplot(aes(x = habitatsubtype, y = index_hq_mean, ymin = index_hq_llci_0.95, ymax = index_hq_ulci_0.95)) +
  geom_point() +
  geom_errorbar(width = 0.3) +
  geom_hline(yintercept = 0, linetype = 2) +
  facet_wrap(~ habitattype, scales = "free") +
  labs(x = "Habitatsubtype", y = "Gemiddelde habitatkwaliteitsindex") +
  lims(y = c(-1, 1)) +
  coord_flip()
```


### Meest recente toestand indicator per meetpunt

```{r}

status_indicatoren <- read_vc(root = output_path,
           file = str_c("status_indicatoren", habcat_code))
```

```{r}

for (habt in unique(status_indicatoren$habitattype)) {
  
  plot_ht <- status_indicatoren %>%
  filter(habitattype == habt) %>%
  filter(type_resultaat == "Habitattype") %>%
  ggplot(aes(x = indicator, 
             y = aandeel_gunstig/100, 
             size = belang,
             ymin = aandeel_gunstig_llci/100, 
             ymax = aandeel_gunstig_ulci/100,
         colour = beoordeling)) + 
  geom_point(alpha = 0.8) +
  geom_errorbar(width = 0.3, alpha = 0.8, linewidth = 1) +
  facet_grid(criterium ~ habitattype, scales = "free_y", space = "free") + 
  coord_flip() +
  labs(x = "Indicator",
       y = "Aandeel habitat met gunstige staat voor indicator") + 
  geom_hline(aes(yintercept = 0.75), 
             colour = "black", 
             size = 0.5, 
             linetype = "dashed", 
             alpha = 0.5)  +
   scale_color_manual(values = beoordeling_colors, drop = FALSE) +
  theme(strip.text.y = element_text(angle = 0), 
        legend.position = "bottom",) +
  scale_y_continuous(labels = scales::percent)
  
  plot(plot_ht)
  
}

```



## Trend Vlaanderen

### Trend habitatkwaliteit gepaarde plots

#### Verschil aandeel gunstig

```{r}

lsvi_habitat_trend <- read_vc(root = output_path,  file = str_c("trend_habitat_", habcat_code))
```


```{r}

c(rev(traffic_palette(7)), "grey65", "grey35", "grey50") %>%
  setNames(
    c("++", "+", "+~", "~", "-~", "-", "--", "?+", "?-", "?")
  ) -> klasse_color
klasse_color[4] <- inbo_steun_blauw

lsvi_habitat_trend %>%
  filter(parameter == "verschil_aandeel_gunstig_abs") %>%
  filter(sbzh != "Buiten") %>%
  filter(type_resultaat %in% c("Habitattype", "SBZH")) %>%
  mutate(schaal = ifelse(sbzh == "Binnen", "Binnen SBZH", 
                        ifelse(sbzh == "Buiten", "Buiten SBZH", "Vlaanderen")),
         schaal = factor(schaal, levels = c("Vlaanderen", "Binnen SBZH", "Buiten SBZH"))) %>%
  ggplot(aes(x = habitattype, y = mean/100, ymin = llci_0.95/100, ymax = ulci_0.95/100, label = klasse, colour = klasse)) +
  geom_point(size = 7) +
  geom_errorbar(width = 0.2, show.legend = TRUE) +
  geom_hline(yintercept = 0, linetype = 2) +
  geom_hline(yintercept = c(-0.1, 0.1), linetype = 3) +
  geom_text(size = 4, colour = "white") +
  labs(y = "Absoluut verschil aandeel habitat gunstig (%)",
       x = "Habitattype") +
  facet_wrap(~ schaal) +
  scale_x_discrete(limits = rev) +
  scale_y_continuous(labels = scales::percent, limits = c(-0.60,0.60)) +
  scale_colour_manual(values = klasse_color, labels = class_labels(lang = "nl")) +
  labs(colour = "Interpretatie trend") +
  coord_flip() +
  theme(legend.position = "bottom")

```

```{r fig.width= 8}

labels_prct <- c(-75, -50, 0, 100, 400, 2500, 5000)
breaks_log <- log(labels_prct/100 + 1) + 1
labels_show <- str_c(labels_prct, "%")

lsvi_habitat_trend %>%
  filter(parameter == "verschil_aandeel_gunstig_rel") %>%
  filter(sbzh != "Buiten") %>%
  filter(type_resultaat %in% c("Habitattype", "SBZH")) %>%
  mutate(schaal = ifelse(sbzh == "Binnen", "Binnen SBZH", 
                        ifelse(sbzh == "Buiten", "Buiten SBZH", "Vlaanderen")),
         schaal = factor(schaal, levels = c("Vlaanderen", "Binnen SBZH", "Buiten SBZH"))) %>%
  ggplot(aes(x = habitattype, y = log(mean/100 + 1) + 1, ymin = log(llci_0.95/100 + 1) + 1, ymax = log(ulci_0.95/100 + 1) + 1, label = klasse, colour = klasse)) +
  geom_point(size = 7) +
  geom_errorbar(width = 0.2, show.legend = TRUE) +
  geom_hline(yintercept = 1, linetype = 2) +
  geom_hline(yintercept = c(log(0.75) + 1, log(1.33) + 1), linetype = 3) +
  geom_text(size = 4, colour = "white") +
  labs(y = "Relatief verschil aandeel habitat gunstig (%)",
       x = "Habitattype") +
  facet_wrap(~ schaal) +
  scale_x_discrete(limits = rev) +
  scale_y_continuous(breaks = breaks_log, labels = labels_show) +
  scale_colour_manual(values = klasse_color, labels = class_labels(lang = "nl")) +
  labs(colour = "Interpretatie trend") +
  coord_flip() +
  theme(legend.position = "bottom")
```


#### Mc Nemar Test

```{r}
remeasured_wide <- lsvi_habitat_remeasured %>%
  filter(periode != "extra") %>%
  select(point_code, in_sac, periode, date, main_type, type, weight, status, aandeel_gunstig, index_mean_ind) %>%
  pivot_wider(names_from = "periode", values_from = c("status", "aandeel_gunstig", "index_mean_ind", "date", "type", "weight")) %>%
  mutate(diff_year = year(date_c_2) - year(date_c_1),
         diff_index = index_mean_ind_c_2 - index_mean_ind_c_1,
         SBZH = ifelse(in_sac, "Binnen", "Buiten"))

```

```{r}

calc_mcnemar <- function(status1, status2, weight = NULL, correct = FALSE, use_weights =FALSE) {
  
  if (!use_weights) {weight = 1}
  
  n_0_0 <- sum(weight * (!status1 & !status2))
  n_1_1 <- sum(weight * (status1 & status2))
  n_1_0 <- sum(weight * (status1 & !status2))
  n_0_1 <- sum(weight * (!status1 & status2))
  
  table_matrix <- matrix(c(n_0_0, n_1_0, n_0_1, n_1_1),
                         ncol = 2) 
  
  result <- mcnemar.test(x = table_matrix,
                         correct = correct)
  
  p_value = result$p.value
  
  return(p_value)
  
}

mcnemar_main_type <- remeasured_wide %>%
  group_by(main_type) %>%
  mutate(weight_scaled = weight_c_2 * n() / sum(weight_c_2)) %>%
  ungroup() %>%
  group_by(main_type) %>%
  summarise(diff_prop_netto_wgt = (sum(status_c_2 * weight_c_2) - sum(status_c_1 * weight_c_2))/ sum(weight_c_2),
            p_value_scaled = calc_mcnemar(status_c_1, status_c_2, weight_scaled, use_weights = TRUE)) %>%
  ungroup() %>%
  mutate(effect = ifelse(p_value_scaled <= 0.05,
                              ifelse(diff_prop_netto_wgt > 0, "+", "-"),
                              ""))

trend_local_main_type <- remeasured_wide %>%
  mutate(trend_local = str_c(ifelse(status_c_1, "good", "bad"), "-", ifelse(status_c_2, "good", "bad"))) %>%
  group_by(main_type) %>%
  mutate(weight_scaled = weight_c_2 * n() / sum(weight_c_2),
         n = n()) %>%
  ungroup() %>%
  group_by(main_type, n, trend_local) %>%
  summarise(n = n(),
            n_adj = sum(weight_scaled)) %>%
  ungroup()  

mcnemar_sbzh <- remeasured_wide %>%
  group_by(main_type, SBZH) %>%
  mutate(weight_scaled = weight_c_2 * n() / sum(weight_c_2)) %>%
  ungroup() %>%
  group_by(main_type, SBZH) %>%
  summarise(diff_prop_netto_wgt = (sum(status_c_2 * weight_c_2) - sum(status_c_1 * weight_c_2))/ sum(weight_c_2),
            p_value_scaled = calc_mcnemar(status_c_1, status_c_2, weight_scaled, use_weights = TRUE)) %>%
  ungroup() %>%
  mutate(effect = ifelse(p_value_scaled <= 0.05,
                              ifelse(diff_prop_netto_wgt > 0, "+", "-"),
                              ""))

trend_local_sbzh <- remeasured_wide %>%
  mutate(trend_local = str_c(ifelse(status_c_1, "good", "bad"), "-", ifelse(status_c_2, "good", "bad"))) %>%
  group_by(main_type, SBZH) %>%
  mutate(weight_scaled = weight_c_2 * n() / sum(weight_c_2),
         n = n()) %>%
  ungroup() %>%
  group_by(main_type, SBZH, n, trend_local) %>%
  summarise(n = n(),
            n_adj = sum(weight_scaled)) %>%
  ungroup() 

mcnemar_subtype <- remeasured_wide %>%
  group_by(type_c_2) %>%
  mutate(weight_scaled = weight_c_2 * n() / sum(weight_c_2)) %>%
  ungroup() %>%
  group_by(type_c_2) %>%
  summarise(diff_prop_netto_wgt = (sum(status_c_2 * weight_c_2) - sum(status_c_1 * weight_c_2))/ sum(weight_c_2),
            p_value_scaled = calc_mcnemar(status_c_1, status_c_2, weight_scaled, use_weights = TRUE)) %>%
  ungroup() %>%
  mutate(effect = ifelse(p_value_scaled <= 0.05,
                              ifelse(diff_prop_netto_wgt > 0, "+", "-"),
                              ""))

trend_local_subtype <- remeasured_wide %>%
  mutate(trend_local = str_c(ifelse(status_c_1, "good", "bad"), "-", ifelse(status_c_2, "good", "bad"))) %>%
  group_by(main_type, type_c_2) %>%
  mutate(weight_scaled = weight_c_2 * n() / sum(weight_c_2),
         n = n()) %>%
  ungroup() %>%
  group_by(main_type, type_c_2, n, trend_local) %>%
  summarise(n = n(),
            n_adj = sum(weight_scaled)) %>%
  ungroup() 
    

```

```{r}
trend_local_main_type %>%
  left_join(mcnemar_main_type, by = "main_type") %>%
  mutate(main_type = ifelse(effect %in% c("+", "-"), str_c(main_type, " (", effect, ")"), main_type)) %>%
  ggplot(aes(x = main_type, y = n_adj, fill = trend_local)) +
  geom_bar(stat ="identity")
```

```{r}
trend_local_sbzh %>%
  left_join(mcnemar_sbzh, by = c("main_type", "SBZH")) %>%
  mutate(SBZH = ifelse(effect %in% c("+", "-"), str_c(SBZH, " (", effect, ")"), SBZH)) %>%
  ggplot(aes(x = SBZH, y = n_adj, fill = trend_local)) +
  geom_bar(stat ="identity") +
  facet_wrap(~main_type, scales = "free_x")
```

```{r}
trend_local_subtype %>%
  left_join(mcnemar_subtype, by = c("type_c_2")) %>%
  mutate(subtype = str_remove(type_c_2, main_type),
         subtype = str_remove(subtype, "_"),
         subtype = ifelse(effect %in% c("+", "-"), str_c(subtype, " (", effect, ")"), subtype)) %>%
  ggplot(aes(x = subtype, y = n_adj, fill = trend_local)) +
  geom_bar(stat ="identity") +
  facet_wrap(~main_type, scales = "free")
```




#### Gemiddeld Verschil kwaliteitsindex per plot

```{r}

diff_index_hq <- calc_diff_index_hq_habitat(remeasured_wide)

```


```{r}

diff_index_hq %>%
  filter(type_resultaat %in% c("Habitattype", "SBZH")) %>%
  mutate(schaal = ifelse(sbzh == "Binnen", "Binnen SBZH", 
                        ifelse(sbzh == "Buiten", "Buiten SBZH", "Vlaanderen")),
         schaal = factor(schaal, levels = c("Vlaanderen", "Binnen SBZH", "Buiten SBZH"))) %>%
  ggplot(aes(x = schaal, y = index_diff_mean, ymin = index_diff_lcl_95, ymax = index_diff_ucl_95)) +
  geom_point() +
  geom_errorbar(width = 0.3) +
  geom_hline(yintercept = 0, linetype = 2) +
  facet_wrap(~ habitattype) +
  coord_flip()
```




```{r, fig.height= 5, fig.width=4}
diff_index_hq %>%
  filter(type_resultaat %in% c("Habitatsubtype")) %>%
  mutate(habitatsubtype = str_remove(habitatsubtype, str_c(habitattype, "_"))) %>%
  ggplot(aes(x = habitatsubtype, y = index_diff_mean, ymin = index_diff_lcl_95, ymax = index_diff_ucl_95)) +
  geom_point() +
  geom_errorbar(width = 0.3) +
  geom_hline(yintercept = 0, linetype = 2) +
  facet_grid(habitattype ~ ., scales = "free_y", space = "free") +
  coord_flip()
```



### Trend indicatoren gepaarde plots

#### Aandeel gunstig per periode

```{r}
lsvi_indicatoren_remeasured <- lsvi_indicator %>%
  inner_join(select(mhq_su_remeasured, id, weight, date, periode), by = "id") 

periodes <- lsvi_indicatoren_remeasured %>%
  group_by(main_type, periode) %>%
  summarise(year_min = year(min(date)),
            year_max = year(max(date))) %>%
  ungroup()

trend_indicator <- bind_rows(
  calc_status_indicator(lsvi_indicatoren_remeasured %>%
                                                filter(periode == "c_1")) %>%
    mutate(periode = "c_1"),
  calc_status_indicator(lsvi_indicatoren_remeasured %>%
                                                filter(periode == "c_2")) %>%
    mutate(periode = "c_2")
  ) %>%
  left_join(periodes, by = c("periode", "habitattype" = "main_type")) %>%
  select(versie, schaal, periode, year_min, year_max, everything()) %>%
  mutate(habitattype = factor(habitattype, levels = levels(types_habcat$type)))
  
colnames(trend_indicator) <- str_to_lower(colnames(trend_indicator))

trend_indicator %>%
  write_vc(root = output_path,
           file = "trend_indicatoren_gr_bm",
           sorting = c("periode", "habitattype", "type_resultaat", "sbzh", "habitatsubtype", "criterium", "indicator"),
           strict = FALSE)
```

```{r figuurAandeelGunstigIndicator, fig.height= 6, fig.width= 9}

trend_indicator %>%
  filter(habitattype == "6510") %>%
  filter(type_resultaat == "Habitattype") %>%
  ggplot(aes(x = indicator, 
             y= aandeel_gunstig, 
             size = belang,
             ymin= aandeel_gunstig_llci, 
             ymax = aandeelgunstig_ulci)) + 
  geom_point(alpha = 0.8) +
  geom_errorbar(width = 0.3, alpha = 0.8, linewidth = 1) +
  facet_grid(criterium ~ periode, scales = "free_y", space = "free") + 
  coord_flip() +
  labs(x = "Indicator",
       y = "Aandeel habitat met gunstige staat voor indicator") + 
  geom_hline(aes(yintercept = 75), 
             colour = "black", 
             size = 0.5, 
             linetype = "dashed", 
             alpha = 0.5)  +
  theme(strip.text.y = element_text(angle = 0), 
        legend.position = "bottom", 
        strip.text = element_text(size =12), 
        axis.text = element_text(size =12)) +
  scale_y_continuous(breaks=c(0 , 50,  100), 
                     limits = c(0,100))

```

#### Verschil aandeel gunstig via mixed model

```{r, warning = FALSE}

lsvi_indicatoren <- lsvi_indicatoren_remeasured %>%
  filter(periode != "extra")


lsvi_indicator_trend <- calc_trend_indicator(lsvi_indicatoren)

```

```{r}
lsvi_indicator_trend %>%
  filter(parameter == "verschil_aandeel_gunstig_abs") %>%
  filter(habitattype == "6510") %>%
  filter(type_resultaat %in% c("Habitattype", "SBZH")) %>%
  ggplot(aes(x = indicator, y = mean, ymin = lcl_0.95, ymax = ucl_0.95)) +
  geom_point() +
  geom_errorbar(width = 0.3) +
  geom_hline(yintercept = 0, linetype = 2) +
  labs(y = "Absoluut verschil aandeel habitat gunstig voor indicator (%)") +
  facet_grid(criterium ~ habitattype, scales = "free", space = "free") +
  coord_flip()
```
```{r}
lsvi_indicator_trend %>%
  filter(parameter == "verschil_aandeel_gunstig_abs") %>%
  filter(habitattype == "6230") %>%
  filter(type_resultaat %in% c("Habitattype", "SBZH")) %>%
  ggplot(aes(x = indicator, y = mean, ymin = lcl_0.95, ymax = ucl_0.95)) +
  geom_point() +
  geom_errorbar(width = 0.3) +
  geom_hline(yintercept = 0, linetype = 2) +
  labs(y = "Absoluut verschil aandeel habitat gunstig voor indicator (%)") +
  facet_grid(criterium ~ habitattype, scales = "free", space = "free") +
  lims(y = c(-100, 100)) +
  coord_flip()
```

```{r}
lsvi_indicator_trend %>%
  filter(parameter == "verschil_aandeel_gunstig_abs") %>%
  filter(habitattype == "7140") %>%
  filter(type_resultaat %in% c("Habitattype", "SBZH")) %>%
  ggplot(aes(x = indicator, y = mean, ymin = lcl_0.95, ymax = ucl_0.95)) +
  geom_point() +
  geom_errorbar(width = 0.3) +
  geom_hline(yintercept = 0, linetype = 2) +
  labs(y = "Absoluut verschil aandeel habitat gunstig voor indicator (%)") +
  facet_grid(criterium ~ habitattype, scales = "free", space = "free") +
  lims(y = c(-100, 100)) +
  coord_flip()
```
```{r}
lsvi_indicator_trend %>%
  filter(parameter == "verschil_aandeel_gunstig_abs") %>%
  filter(habitattype == "6410") %>%
  filter(type_resultaat %in% c("Habitattype", "SBZH")) %>%
  ggplot(aes(x = indicator, y = mean, ymin = lcl_0.95, ymax = ucl_0.95)) +
  geom_point() +
  geom_errorbar(width = 0.3) +
  geom_hline(yintercept = 0, linetype = 2) +
  labs(y = "Absoluut verschil aandeel habitat gunstig voor indicator (%)") +
  facet_grid(criterium ~ habitattype, scales = "free", space = "free") +
  lims(y = c(-100, 100)) +
  coord_flip()
```

#### Gemiddeld verschil kwaliteitsindex per indicator

```{r}
indicatoren_wide <- lsvi_indicatoren_remeasured %>%
  filter(periode != "extra") %>%
  mutate(SBZH = ifelse(in_sac, "Binnen", "Buiten")) %>%
  select(point_code, SBZH, periode, date, main_type, type, weight, criterium, indicator, belang,  status_indicator, index = verschilscore) %>%
  pivot_wider(names_from = "periode", values_from = c("status_indicator", "index", "date", "type", "weight")) %>%
  mutate(diff_year = year(date_c_2) - year(date_c_1),
         diff_index = index_c_2 - index_c_1)

```


```{r}

diff_index_hq_indicator <- calc_diff_index_hq_indicator(indicatoren_wide)
```

```{r}

colour_scale <- c("verslechtering" = "red", "verbetering" = "green", "stabiel" = "blue", "onzeker" = "grey")

diff_index_hq_indicator %>%
  filter(type_resultaat %in% c("Habitattype")) %>%
  filter(habitattype == "6510") %>%
  ggplot(aes(x = indicator, y = index_diff_mean, ymin = index_diff_lcl_95, ymax = index_diff_ucl_95, size = belang, colour = trend)) +
  geom_point(alpha = 0.5) +
  geom_errorbar(width = 0.3, size = 0.5) +
  geom_hline(yintercept = 0, linetype = 2) +
  geom_hline(yintercept = -0.25, linetype = 3) +
  geom_hline(yintercept = 0.25, linetype = 3) +
  scale_color_manual(values = colour_scale) +
  facet_grid(criterium ~ habitattype, scales = "free_y", space = "free") +
  coord_flip()
```

```{r}

diff_index_hq_indicator %>%
  filter(type_resultaat %in% c("Habitattype")) %>%
  filter(habitattype == "6230") %>%
  ggplot(aes(x = indicator, y = index_diff_mean, ymin = index_diff_lcl_95, ymax = index_diff_ucl_95, size = belang, colour = trend)) +
  geom_point(alpha = 0.5) +
  geom_errorbar(width = 0.3, size = 0.5) +
  geom_hline(yintercept = 0, linetype = 2) +
    geom_hline(yintercept = -0.25, linetype = 3) +
  geom_hline(yintercept = 0.25, linetype = 3) +
  scale_color_manual(values = colour_scale) +
  facet_grid(criterium ~ habitattype, scales = "free_y", space = "free") +
  coord_flip()
```

```{r}

diff_index_hq_indicator %>%
  filter(type_resultaat %in% c("Habitattype")) %>%
  filter(habitattype == "6410") %>%
  ggplot(aes(x = indicator, y = index_diff_mean, ymin = index_diff_lcl_95, ymax = index_diff_ucl_95, size = belang, colour = trend)) +
  geom_point(alpha = 0.5) +
  geom_errorbar(width = 0.3, size = 0.5) +
  geom_hline(yintercept = 0, linetype = 2) +
  geom_hline(yintercept = -0.25, linetype = 3) +
  geom_hline(yintercept = 0.25, linetype = 3) +
  scale_color_manual(values = colour_scale) +
  facet_grid(criterium ~ habitattype, scales = "free_y", space = "free") +
  coord_flip()
```

```{r}

diff_index_hq_indicator %>%
  filter(type_resultaat %in% c("Habitattype")) %>%
  filter(habitattype == "7140") %>%
  ggplot(aes(x = indicator, y = index_diff_mean, ymin = index_diff_lcl_95, ymax = index_diff_ucl_95, size = belang, colour = trend)) +
  geom_point(alpha = 0.5) +
  geom_errorbar(width = 0.3, size = 0.5) +
  geom_hline(yintercept = 0, linetype = 2) +
  geom_hline(yintercept = -0.25, linetype = 3) +
  geom_hline(yintercept = 0.25, linetype = 3) +
  scale_color_manual(values = colour_scale) +
  facet_grid(criterium ~ habitattype, scales = "free_y", space = "free") +
  coord_flip()
```

```{r, fig.height= 6, fig.width = 9, warning=FALSE}

diff_index_hq_indicator %>%
  filter(type_resultaat %in% c("SBZH")) %>%
  filter(habitattype == "6510") %>%
  ggplot(aes(x = indicator, y = index_diff_mean, ymin = index_diff_lcl_95, ymax = index_diff_ucl_95, size = belang, colour = trend)) +
  geom_point(alpha = 0.5) +
  geom_errorbar(width = 0.3, size = 0.5) +
  geom_hline(yintercept = 0, linetype = 2) +
  geom_hline(yintercept = -0.25, linetype = 3) +
  geom_hline(yintercept = 0.25, linetype = 3) +
  scale_color_manual(values = colour_scale) +
  facet_grid(criterium ~  habitattype + sbzh, scales = "free_y", space = "free") +
  coord_flip() +
  theme(strip.text.y = element_text(angle = 0))
        
```

```{r, fig.height= 5, fig.width = 11, warning=FALSE}

diff_index_hq_indicator %>%
  filter(type_resultaat %in% c("Habitatsubtype")) %>%
  filter(habitattype == "6510") %>%
  ggplot(aes(x = indicator, y = index_diff_mean, ymin = index_diff_lcl_95, ymax = index_diff_ucl_95, size = belang, colour = trend)) +
  geom_point(alpha = 0.5) +
  geom_errorbar(width = 0.3, size = 0.5) +
  geom_hline(yintercept = 0, linetype = 2) +
  geom_hline(yintercept = -0.25, linetype = 3) +
  geom_hline(yintercept = 0.25, linetype = 3) +
  scale_color_manual(values = colour_scale) +
  facet_grid(criterium ~  habitatsubtype, scales = "free_y", space = "free") +
  coord_flip() +
  theme(strip.text.y = element_text(angle = 0))
        
```
